臺灣高等法院臺中分院刑事判決　　　　100年度上易字第456號
上　訴　人　臺灣彰化地方法院檢察署檢察官
被　　　告　林俊宏
上　訴　人
即　被　告　巫薏涵
上列上訴人等因被告等詐欺案件，不服臺灣彰化地方法院99年度
易字第1140號，中華民國100年2月21日第一審判決（起訴案號：
臺灣彰化地方法院檢察署99年度偵字第3274、4094、4179、4846
、5173、6004、6005、6464、6680、6755、7230、7352、7413、
7414、7416、7447、7545、7546、7547、7548、7549、7598、
8426、8514、8515、8516、8638、8639、8968、8969、9202、
9203、9211、9321、9322、9329、9364號），提起上訴，本院判
決如下：
    主  文
上訴駁回。
    事  實
一、林俊宏前因竊盜案件，經臺灣彰化地方法院以93年度彰簡字
    第37號判決判處有期徒刑四月確定；因違反職役職責罪，經
    國防部中部地方軍事法院以92年度台審字第384號、93年度
    台審字第86號判決分別判處有期徒刑九月、十月確定，上開
    案件合併定應執行刑為有期徒刑一年七月確定，於民國（下
    同）94年8月24日縮刑期滿執行完畢。巫薏涵前因詐欺案件
    ，經臺灣臺南地方法院以97年度簡字第54號判決判處有期徒
    刑二月確定，於97年7月22日易科罰金執行完畢。詎林俊宏
    、巫薏涵均不知悔改，復為下列犯行：
(一)、林俊宏、巫薏涵共同意圖為自己不法之所有，基於詐欺取財
    之犯意聯絡，由林俊宏以附表一編號1.至3.所示之方式，取
    得如附表一編號1.至3.所示之金融機構帳戶，並於附表二編
    號1.至7.所示之時間、地點，向露天市集國際資訊股份有限
    公司（下稱露天市集公司）申請如附表二編號1.至7.所示之
    會員帳號使用，並留下如附表二編號1.至7.所示之聯絡電話
    （所填寫之會員姓名、帳號、申請之時間、地點、留下之聯
    絡電話、銀行帳戶資料等均詳如附表二編號1.至7.所載），
    以由林俊宏於附表三編號1.至所示之時間、地點，以附表
    三編號1.至所示之方式，虛偽在露天拍賣網站（網址為ht
    tp://www.ruten.com.tw/）刊登出售商品之不實訊息，以吸
    引不特定人上網瀏覽下標購買，巫薏涵則負責回覆留言，並
    由林俊宏或巫薏涵接聽來電、與被害人聯繫，致附表三編號
    1.至所示之被害人均誤以為真陷於錯誤而下標購買，得標
    後，分別匯款至附表三編號1.至所示之金融機構帳戶內，
    款項匯入後，再由林俊宏或巫薏涵、或由其2人共同前往金
    融機構自動櫃員機提領，所得款項已花用殆盡（各次刊登拍
    賣商品之時間、地點、使用之會員帳號、刊登之商品、被害
    人、被害人匯款之時間、金額及匯入帳戶等均詳如附表三編
    號1.至所載）。
(二)、林俊宏、巫薏涵復與巫炳漢（業經判處罪刑確定在案）共同
    意圖為自己不法之所有，基於詐欺取財之犯意聯絡，由林俊
    宏以附表一編號4.、5.所示之方式，取得如附表一編號4.、
    5.所示之金融機構帳戶，並於附表二編號8.至12.所示時間、
    地點，向露天市集公司申請如附表二編號8.至12.所示之會員
    帳號使用，並留下如附表二編號8.至12.所示之聯絡電話（所
    填寫之會員姓名、帳號、申請之時間、地點、留下之聯絡電
    話、銀行帳戶資料等均詳如附表二編號8.至12.所載），以由
    林俊宏於附表三編號至所示之時間、地點，以附表三編
    號至所示之方式，虛偽在露天拍賣網站（網址同上）刊
    登出售商品之不實訊息，以吸引不特定人上網瀏覽下標購買
    ，巫薏涵則負責回覆留言，並由林俊宏或巫薏涵負責接聽來
    電、與被害人聯繫，致附表三編號至所示之被害人均誤
    以為真陷於錯誤而下標購買，得標後，分別匯款至附表三編
    號至所示之金融機構帳戶內，款項匯入後，再由林俊宏
    通知巫炳漢持提款卡前往金融機構自動櫃員機提領，所得款
    項已花用殆盡（各次刊登拍賣商品之時間、地點、使用之會
    員帳號、刊登之商品、被害人、被害人匯款之時間、金額及
    匯入帳戶等均詳如附表三編號至所載）。
二、案經彰化縣警察局報請臺灣彰化地方法院檢察署檢察官偵查
    起訴。
    理  由
一、按被告以外之人於審判外之陳述，雖不符刑事訴訟法第159
    條之1至第159條之4之規定，而經當事人於審判程序同意作
    為證據，法院審酌該言詞陳述或書面陳述作成時之情況，認
    為適當者，亦得為證據。當事人、代理人或辯護人於法院調
    查證據時，知有第159條第1項不得為證據之情形，而未於言
    詞辯論終結前聲明異議者，視為有前項之同意，刑事訴訟法
    第159條之5定有明文。立法意旨在於傳聞證據未經當事人之
    反對詰問予以核實，原則上先予排除。惟若當事人己放棄反
    對詰問權，於審判程序中表明同意該等傳聞證據可作為證據
    ；或於言詞辯論終結前未聲明異議，基於尊重當事人對傳聞
    證據之處分權，及證據資料愈豐富，愈有助於真實發現之理
    念，且強化言詞辯論主義，使訴訟程序得以順暢進行。查本
    件檢察官及被告對於卷附供述證據及非供述證據之證據能力
    ，均未於本案言詞辯論終結前，就所調查之證據以言詞或書
    面聲明異議，相關供述證據及非供述證據亦經本院於審理期
    日逐一提示、朗讀，並告以要旨，本院審酌該等證據資料作
    成時之情況，並無違法取證或其他不當情事，認以之作為本
    案之證據均屬適當，揆諸上開規定，應認均具有證據能力。
二、前揭犯罪事實，迭據上訴人即被告（下稱被告）巫薏涵於警
    詢、偵查、原審審理時坦承不諱及被告林俊宏於警詢、偵查
    、原審及本院審理時坦承不諱，核與證人即同案被告巫炳漢
    於警詢、偵查及原審審理時所證、證人即提供帳戶者洪州全
    、盧鵬馳於警詢、偵查中所證，互核相符。並有下列證據資
    料可佐：
(一)、監視器翻拍自動櫃員機提款照片（彰警刑偵一字09900號卷
    (一)第11至12頁、第261至286頁、彰警刑偵一字0000000000號
    卷第57至60頁）。
(二)、巫薏涵之中華郵政股份有限公司（下稱中華郵政）臺南東門
    郵局帳戶立帳申請書及歷史交易清單（彰警刑偵一字000000
    0000號卷第22至23頁）、林俊宏之安泰商業銀行（下稱安泰
    銀行）員林分行帳戶申請人基本資料、客戶提存紀錄查詢表
    、存款往來對帳單（99偵4803號卷第16至20頁、99偵6004號
    卷第17 頁）、林俊宏之中華郵政臺中健行路郵局帳戶立帳
    申請書及歷史交易清單（99偵8977號卷第17至20頁、彰警刑
    偵00000000000號卷第10至11頁）、項君怡之中華郵政花蓮
    府前路郵局帳戶立帳申請書及歷史交易清單（南市警三刑字
    第00994324387號卷第6至8頁、第11至12頁）、洪州全之第
    一商業銀行（下稱第一銀行）北屯分行帳戶開戶資料及交易
    往來明細（彰警刑偵一字09900號卷(二)第25至40頁）、盧鵬
    馳之玉山商業銀行（下稱玉山銀行）帳戶開戶資料、存戶交
    易明細表（彰警刑偵00000000000號卷第24至33頁）。
(三)、露天市集公司99年12月20日露安法字第233號函文及所附會
    員帳號資料、刊登商品、結標、得標資料（原審卷(二)第10至
    46 頁）；於100年1月6日以電子郵件傳送之會員帳號資料、
    刊登商品、結標、得標資料（原審卷(二)第74至92頁）；於
    100年2 月1日、同年2月3日以電子郵件傳送之得標者帳戶資
    料（見原審另裝訂之「露天拍賣函覆得標者資料」卷）。
(四)、附表三各編號所示之被害人於露天拍賣網站上見被告林俊宏
    所刊登之商品，均誤信為真陷於錯誤而下標購買，得標後並
    依指示匯款而受詐騙之事實，亦有下列證據可證：
  1.附表三編號1.吳俊諺受詐騙部分：吳俊諺於警詢時之證言、
    台灣中小企銀交易明細表、反詐騙諮詢專線紀錄表、受理詐
    騙帳戶通報警示簡便格式表（99偵805號卷第15至20 頁）。
  2.附表三編號2.林長樺受詐騙部分：林長樺於警詢時之證言、
    交易明細、拍賣網站結帳明細畫面、反詐騙諮詢專線紀錄表
    、受理詐騙帳戶通報警示簡便格式表（北市警文一卷第1頁
    、第14至17頁）。
  3.附表三編號3.黎順慶、李啟銘受詐騙部分：
  黎順慶於警詢、偵查中之證言、存款明細表、露天拍賣結帳
    明細畫面、詐騙諮詢專線紀錄表、受理詐騙帳戶通報警示簡
    便格式表（99偵3435號卷第5至12頁、第35至36頁）。
  李啟銘於警詢時之證言、拍賣網站結帳明細畫面、網站賣家
    評價畫面、國泰世華交易明細表、土銀存簿影本、派出所受
    理各類案件紀錄表、受理刑事案件報案三聯單、反詐騙諮詢
    專線紀錄表、受理詐騙帳戶通報警示簡便格式表、切結書、
    金融機構聯防機制通報單（99偵1967號卷第10至11頁、第15
    至27頁）。
  4.附表三編號4.陳佳韻、陳霈瑜受詐騙部分：
  陳佳韻於警詢時之證言、拍賣網站結帳明細畫面、中國信託
    交易明細、派出所陳報單、受理各類案件紀錄表、受理刑事
    案件報案三聯單、反詐騙案件紀錄表、受理詐騙帳戶通報警
    示簡便格式表（北市警松分刑字第099302 42900號卷第1至2
    頁、第22至30頁）。
  陳霈瑜於警詢時之證言（彰警刑偵00000000000號卷第50
    頁）。
  5.附表三編號5.林孟樟、呂政昌受詐騙部分：林孟樟、呂政昌
    於警詢時之證言（彰警刑偵00000000000號卷第51至52 頁
    ）。
  6.附表三編號6.林怡秋受詐騙部分：林怡秋於警詢、偵查中之
    證言、郵局WEBATM轉帳明細表、露天拍賣結帳明細、相關網
    路畫面受理詐騙帳戶通報警示簡便格式表、報案三聯單、受
    理各類案件紀錄表、反詐騙案件紀錄表（99偵6451 號卷第
    10至20頁、第33至34頁）。
  7.附表三編號7.孫維婕、李浭迪、鍾政弘受詐騙部分：
  孫維婕於警詢時之證言、露天拍賣結帳明細畫面、賣家回信
    畫面（中警分刑字第00997003577號卷第13至17頁）。
  李浭迪於警詢、偵查中之證言、郵局存簿影本、露天拍賣結
    帳明細畫面、露天拍賣已結案案件畫面、反詐騙案件紀錄表
    、受理詐騙帳戶通報警示簡便格式表（玉警刑字第09900064
    61號卷第1至3頁、第9至14頁、99偵2532號卷第12 至13頁）
    。
  鍾政弘於警詢時之證言（彰警刑偵00000000000號卷第48
    頁）。
  8.附表三編號8.紀嘉俊受詐騙部分：紀嘉俊於警詢時之證言（
    彰警刑偵00000000000號卷第49頁）。
  9.附表三編號9.林憲宏受詐騙部分：林憲宏於警詢時之證言、
    WEBATM交易明細查詢、受理詐騙帳戶通報警示簡便格式、受
    理各類案件紀錄表（中分六警偵00000000000號卷第3至5頁
    、第14至17頁）。
  10.附表三編號10.任健華受詐騙部分：任健華於警詢時之證言、
    華南銀行交易明細表、拍賣網站購買清單及結帳明細畫面、
    反詐騙案件紀錄表、受理詐騙帳戶警示、電話斷話簡便格式
    表、受理刑事案件報案三聯單、受理各類案件紀錄表、金融
    機構聯防機制通報單（中分三偵字第0990004514號卷第1至2
    頁、第10至17頁）。
  11.附表三編號11.簡孟邦受詐騙部分：簡孟邦於警詢時之證言、
    華南銀行存簿影本、露天拍賣結帳明細畫面、反詐騙案件紀
    錄表（彰警刑偵00000000000號卷第28至34頁）。
  12.附表三編號12.戴椿光、何宗諭、陳智為受詐騙部分：
  戴椿光於警詢時之證言、郵政交易明細表、露天拍賣賣家銀
    行資訊畫面、露天拍賣已結案案件畫面、露天拍賣購買清單
    畫面、受理刑事案件報案三聯單、受理詐騙帳戶通報警示簡
    便格式表、反詐騙案件紀錄表、金融機構聯防機制通報單（
    99偵6004號卷第9頁、第21至30頁）。
  何宗諭於警詢時之證言、國泰世華交易明細、露天拍賣結帳
    明細畫面、反詐騙案件紀錄表（彰警刑偵0000000 0000 號
    卷第39至43頁）。
  陳智為於警詢時之證言、露天拍賣問題與答覆畫面、露天拍
    賣結帳畫面、反詐騙諮詢專線紀錄表（彰警刑偵0
    0000000000號卷第44至51頁）。
  13.附表三編號13.黃聖傑受詐騙部分：黃聖傑於警詢時之證言、
    黃聖傑之妻劉美慧台新銀行存簿影本、露天拍賣結帳明細、
    受理刑事案件報案三聯單、反詐騙案件紀錄表、受理詐騙帳
    戶通報警示簡便格式表、金融機構聯防機制通報單、派出所
    受理各類案件紀錄表、派出所通報單（99偵4803號卷第6至14
    頁、第43至45頁）。
  14.附表三編號14.王煒淓受詐騙部分：王煒淓於警詢時之證言、
    郵局交易明細表、反詐騙諮詢專線紀錄表、受理詐騙帳戶通
    報警示簡便格式表、金融機構聯防機制通報單（99偵12817
    號卷第13至19頁）。
  15.附表三編號15.李姿慧受詐騙部分：李姿慧於警詢時之證言、
    郵政國內匯款執據影本、露天拍賣賣家銀行資料畫面、反詐
    騙案件紀錄表、受理詐騙帳戶通報警示簡便格式表（鹿警分
    偵字0000000000號卷第1頁、第12至16頁）。
  16.附表三編號16.李淳銘受詐騙部分：李淳銘於警詢、偵查中之
    證言、郵局轉帳通知訊息畫面、拍賣網站結帳明細畫面、派
    出所陳報單、派出所受理各類案件紀錄表、受理詐騙帳戶通
    報警示簡便格式表、反詐騙案件紀錄表（99偵8977 號卷第
    37至47頁、第61至62頁）。
  17.附表三編號17.湯文蘭、何翠娥、許嘉芸受詐騙部分：
  湯文蘭於警詢時之證言筆錄、郵局交易明細表、拍賣網站畫
    面及結帳明細畫面、受理刑事案件報案三聯單、派出所受理
    各類案件紀錄表、受理詐騙帳戶通報警示簡便格式表、反詐
    騙專線紀錄表（北縣警海刑字第09900158 52號卷第1至2頁
    、第13至22頁）。
  何翠娥於警詢時之證言、受理刑事案件三聯單、派出所受理
    各類案件紀錄表、受理詐騙帳戶通報警示簡便格式表、反詐
    騙諮詢專線紀錄表（北縣警海刑字第09900158 52號卷第8至
    9頁、第43至46頁）。
  許嘉芸於警詢時之證言、郵局交易明細表、露天拍賣結帳明
    細畫面、受理詐騙帳戶通報警示簡便格式表、受理各類案件
    紀錄表、反詐騙諮詢專線紀錄表（99偵9045號卷第9至16頁
    ）。
  18.附表三編號18.江孟齡受詐騙部分：江孟齡於警詢時之證言、
    郵局存摺影本、露天拍賣結帳明細畫面、露天拍賣之停權名
    單畫面、露天拍賣物品畫面、受理各類案件紀錄表、受理詐
    騙帳戶通報警示簡便格式表、反詐騙案件紀錄表、露天帳號
    ppesg評價畫面、受理刑事案件報案三聯單（99偵14599號卷
    第14至15頁、第19至21頁、第39至41頁、北縣警海刑字第
    0990015852號卷第12、33頁）。
  19.附表三編號19.廖奕茹、吳長益受詐騙部分：
  廖奕茹於警詢時之證言（彰警刑偵00000000000號卷第68
    至69頁）。
  吳長益於警詢時之證言、合庫交易明細表、露天拍賣賣家所
    寄之信件畫面、露天拍賣結帳明細畫面、露天賣家已結案案
    件畫面、反詐騙案件紀錄表、受理詐騙帳戶通報警示簡便格
    式表、受理刑事案件報案三聯單、受理各類案件紀錄表（南
    市警二刑字00000000000號卷第1至6頁、第10頁、第16至20
    頁）。
  20.附表三編號20.李佳玲、陳玫容、謝素芳受詐騙部分：
  李佳玲於警詢時之證言（彰警刑偵00000000000號卷第66
    至67頁）。
  陳玫容於警詢時之證言（彰警刑偵00000000000號卷第64
    至65頁）。
  謝素芳於警詢時之證言、露天拍賣網路畫面、露天拍賣結帳
    明細畫面（彰警刑偵00000000000號卷第54至59頁）。
  附表三編號劉冠伶、周尚怡受詐騙部分：
  劉冠伶於警詢時之證言（彰警刑偵00000000000號卷第60
    至61頁）。
  周尚怡於警詢時之證言（彰警刑偵00000000000號卷第62
    至63頁）。
  附表三編號柯又文受詐騙部分：柯又文於警詢時之證言、
    查詢未印摺交易詳情、受理詐騙帳戶通報警示簡便格式表、
    反詐騙諮詢專線紀錄表、派出所受理各類案件紀錄表、受理
    刑事案件報案三聯單（南縣善警偵0000000000號卷第1至2頁
    、第10至16頁）。
  附表三編號李宜諾受詐騙部分：李宜諾於警詢時之證言、
    WEBATM交易明細查詢、露天拍賣結帳明細畫面、派出所受理
    各類案件紀錄表、報案三聯單、受理詐騙帳戶通報警示簡便
    格式表、反詐騙諮詢專線紀錄表（南縣永警偵00000000000
    號卷第2至3頁、第5頁、第16至17頁、第27至31頁）。
  附表三編號李馥蘭受詐騙部分：李馥蘭於警詢時之證言、
    露天拍賣賣家評價畫面（彰警刑偵00000000000號卷第52至
    53-1頁）。
  附表三編號廖佳真受詐騙部分：廖佳真於警詢時之證言、
    存簿影本、反詐騙諮詢專線紀錄表（彰警刑偵一0000000000
    號卷第209至212頁）。
  附表三編號翁世穎、翁瑋芳、黃佳玲受詐騙部分：
  翁世穎於警詢時之證言、郵局交易明細影本、結帳明細畫面
    、受理各類案件紀錄表、反詐騙諮詢專線紀錄表、受理詐騙
    帳戶通報警示簡便格式表、報案三聯單（北市警文一分刑字
    影印卷第67至71頁）。
  翁瑋芳於警詢時之證言、交易明細影本、拍賣網站賣家銀行
    畫面、反詐騙諮詢專線紀錄表、受理詐騙帳戶通報警示簡便
    格式表、派出所陳報單、受理各類案件紀錄表、報案三聯單
    （北市警文一分刑字影印卷第10至16頁）。
  黃佳玲於警詢時之證言、賣家銀行帳戶資訊畫面影本、反詐
    騙諮詢專線紀錄表（彰警刑偵一字0000000000號卷第184 至
    188頁）。
  附表三編號劉素芬、黃申霖受詐騙部分：
  劉素芬於警詢時之證言、交易明細影本、派出所陳報單、受
    理各類案件紀錄表、報案三聯單、反詐騙諮詢專線紀錄表、
    受理詐面帳戶通報警示簡便格式表、刑案紀錄表（北市警文
    一分刑字影印卷第77至81頁）。
  黃申霖於警詢時之證言、新光銀行匯款申請書、購買清單畫
    面、派出所陳報單、報案三聯單、受理各類案件紀錄表、反
    詐騙諮詢專線紀錄表、受理詐騙帳戶通報警示簡便格式表（
    北市警文一分刑字影印卷第51至56頁）。
  附表三編號黃娀瑋受詐騙部分：黃娀瑋於警詢時之證言、
    郵局交易明細、派出所陳報單、受理各類案件紀錄表、反詐
    騙諮詢專線紀錄表、受理詐騙帳戶通報警示簡便格式表（北
    市警文一分刑字影印卷第1至9頁）。
  附表三編號鍾文娟、劉惠瑢、陳致宇受詐騙部分：
  鍾文娟於警詢時之證言、合庫交易明細、派出所陳報單、反
    詐騙諮詢專線紀錄表、受理各類案件紀錄表、受理詐騙帳戶
    通報警示簡便格式表、報案三聯單（北市警文一分刑字影印
    卷第46至50頁）。
  劉惠瑢於警詢時之證言、結帳明細畫面、賣家停權通知畫面
    、台銀交易明細、報案三聯單、受理詐騙帳戶通報警示簡便
    格式表、反詐騙諮詢專線紀錄表（北市警文一分刑字影印卷
    第72至76頁）。
  陳致宇於警詢時之證言、存簿影本、反詐騙諮詢專線紀錄表
    （彰警刑偵一字第0000000000號卷第121至125頁）。
  附表三編號許明宏受詐騙部分：許明宏於警詢時之證言、
    郵局交易明細表影本、結帳明細畫面、反詐騙諮詢專線紀錄
    表、報案三聯單、受理詐騙帳戶通報警示簡便格式表、受理
    各類案件紀錄表（北市警文一分刑字影印卷第86至90頁）。
  附表三編號李明鍾、楊世暉受詐騙部分：
  李明鍾於警詢時之證言筆錄、台新銀行交易明細表影本、派
    出所陳報單、受理各類案件紀錄表、報案三聯單、受理詐騙
    帳戶通報警示簡便格式表、反詐騙案件紀錄表（99偵7230號
    卷第28至35頁）。
  楊世暉於警詢時之證言詢筆錄、郵局交易明細影本、刑案紀
    錄表、報案三聯單、受理詐騙帳戶通報警示簡便格式表、反
    詐騙諮詢專線紀錄表、受理各類案件紀錄表（北市警文一分
    刑字影印卷第24至29頁）。
  附表三編號游進賢受詐騙部分：游進賢於警詢時之證言、
    郵局ATM明細表、受理詐騙帳戶通報警示簡便格式表、報案
    三聯單、反詐騙諮詢專線紀錄表（北市警文一分刑字影印卷
    第138至141頁）。
  附表三編號趙曉吟受詐騙部分：趙曉吟於警詢時之證言、
    中華郵政存款明細（儲戶收執聯）、交易明細表派出所陳報
    單、報案三聯單、受理詐騙帳戶通報警示簡便格式表、受理
    各類案件紀錄表（彰警刑偵一字0000000000號卷第105至108
    頁、北市警文一分刑字影印第63至66頁）。
  附表三編號許淑雅受詐騙部分：許淑雅於警詢時之證言、
    賣家停權通知畫面、露天拍賣網路畫面、郵局未登褶資料查
    詢畫面、受理各類案件紀錄表、報案三聯單、受理詐騙帳戶
    通報警示簡便格式表、反詐騙諮詢專線紀錄表（北市警文一
    分刑字影印卷第116至121頁）。
  附表三編號蔡佩勳、陳文正受詐騙部分：
  蔡佩勳於警詢時之證言、永豐銀行交易訊息通知畫面、報案
    三聯單、受理各類案件紀錄表、反詐騙諮詢專線紀錄表、受
    理詐騙帳戶通報警示簡便格式表（南縣化警偵0000000000號
    卷第1至8頁）。
  陳文正於警詢時之證言、網路結帳明細畫面、台銀交易明細
    、派出所陳報單、受理各類案件紀錄表、報案三聯單、刑案
    紀錄表、受理詐騙帳通報警示簡便格式表（北市警文一分刑
    字卷第40至45頁）。
  附表三編號邱添隆受詐騙部分：邱添隆於警詢時之證言、
    露天拍賣賣家停權通知畫面、露天拍賣付款通知畫面、賣家
    的回覆畫面、台銀網路交易明細表、派出所陳報單、受理各
    類案件紀錄表、受理詐騙帳戶通報警示簡便格式表、受理刑
    事案件報案三聯單、反詐騙諮詢專線紀錄表、刑案紀錄表（
    99偵7230號卷第12至27頁）。
  附表三編號陳蓉楦受詐騙部分：陳蓉楦於警詢時之證言、
    國泰世華交易明細、反詐騙諮詢專線紀錄表、受理詐騙帳戶
    通報警示簡便格式表、受理刑事案件報案三聯單（北市警文
    一分刑字影印卷第60至62頁）。
  附表三編號黃嘉安受詐騙部分：黃嘉安於警詢時之證言、
    郵局交易明細、反詐騙諮詢專線紀錄表、派出所陳報單、受
    理詐騙帳戶通報警示簡便格式表、受理刑事案件報案三聯單
    、受理各類案件紀錄表（北市警文一分刑字影印卷第30至39
    頁）。
  附表三編號張炎輝、陳慧純受詐騙部分：
  張炎輝於警詢時之證言、台銀交易明細表、網路購買清單、
    賣家銀行資料、受理刑事案件報案三聯單、受理各類案件紀
    錄表、反詐騙諮詢專線紀錄表、刑案紀錄表、受理詐騙帳戶
    通報警示簡便格式表（北市警文一分刑字影印卷第17至23頁
    ）。
  陳慧純於警詢時之證言、交易明細表、賣家回信畫面、結帳
    明細畫面（彰警刑偵一0000000000號卷第127至130頁、北市
    警文一分刑字影印卷第82至85頁）。
  附表三編號陳秋如受詐騙部分：陳秋如於警詢時之證言、
    郵局交易明細表、露天拍賣公司信函畫面、露天拍賣賣家停
    權通知畫面、露天拍賣購買成功畫面、賣家回覆畫面、商品
    下價畫面、詐騙帳戶通報警示簡便格式表、反詐騙諮詢專線
    紀錄表、受理刑事案件報案三聯單、受理各類案件紀錄表（
    警察機關刑案偵查卷第1至2頁、第14至20頁、第28至31頁）
    。
  附表三編號董淑麗受詐騙部分：董淑麗於警詢時之證言、
    中國信託存摺、受理各類案件紀錄表、受理詐騙帳戶通報警
    示簡便格式表、受理刑事案件報案三聯單、反詐騙諮詢專線
    紀錄表（北市警文一分刑字卷第142至146頁）。
  附表三編號周俞均、李冠中、江沛瑩受詐騙部分：
  周俞均於警詢時之證言、郵局交易明細表、反詐騙諮詢專線
    紀錄表（彰警刑偵一0000000000號卷第204至208頁）。
  李冠中於警詢時之證言、國泰世華ATM轉出明細查詢、反詐
    騙諮詢專線紀錄表、受理刑事案件報案三聯單、受理各類案
    件紀錄表、受理帳騙帳戶通報警示簡便格式表（彰警刑偵一
    字0000000000號卷第162至165頁、北市警文一分刑字影印卷
    第126至129頁）。
  江沛瑩於警詢時之證言、結帳明細畫面、網拍物品畫面、國
    泰世華交易明細、受理各類案件紀錄表、派出所陳報單、受
    理刑事案件報案三聯單、受理詐騙帳戶通報警示簡便格式表
    、受理各類案件紀錄表（北市警文一分刑字影印卷第111至
    115頁）。
  附表三編號張皓宇受詐騙部分：張皓宇於警詢時之證言、
    交易明細表、賣家資料、受理各類案件紀錄表、反詐騙案件
    紀錄表（南市警三刑字第00994324387號卷第3至5頁、第17
    至18頁）。
  附表三編號沈維正受詐騙部分：沈維正於警詢時之證言、
    安泰銀行交易明細、派出所陳報單、受理刑事案件報案三聯
    單、反詐騙諮詢專線紀錄表、受理各類案件紀錄表、受理詐
    騙帳戶通報警示簡便格式表（北市警文一分刑字影印卷第
    151至156頁）。
  附表三編號林義龍受詐騙部分：林義龍於警詢時之證言、
    結帳明細畫面、存簿影本、受理各類案件紀錄表、受理刑事
    案件報案三聯單、受理詐騙帳戶通報警示簡便格式表、反詐
    騙諮詢專線紀錄表（北市警文一分刑字影印卷第133 頁背面
    至137）。
  附表三編號徐佩鈴、蕭郁姍受詐騙部分：
  徐佩鈴於警詢時之證言、郵政國內匯款執據影本-徐佩鈴、
    反詐騙諮詢專線紀錄表（彰警刑偵一字0000000000號卷第
    170至174頁）。
  蕭郁姍於警詢時之證言、郵局交易明細表、反詐騙諮詢專線
    紀錄表（彰警刑偵一字0000000000號卷第213至216頁）。
  附表三編號葉智維、王詩樺受詐騙部分：
  王詩樺於警詢時之證言、台銀存簿影本、派出所陳報單、受
    理刑事案件報案三聯單、受理詐騙帳戶通報警示簡便格式表
    、反詐騙諮詢專線紀錄表、刑案紀錄表（北市警文一分刑字
    影印卷第106至110頁）。
  葉智維於警詢時之證言、郵政國內匯款執據影本、受理詐騙
    帳戶通報警示簡便格式表、反詐騙諮詢專線紀錄表、受理刑
    事案件報案三聯單（北市警文一分刑字影印卷第122 至124
    頁）。
  附表三編號張家豪受詐騙部分：張家豪於警詢時之證言、
    郵政國內匯款執據、拍賣網路畫面、受理刑事案件報案三聯
    單、受理各類案件紀錄表、刑案紀錄表、反詐騙諮詢專線紀
    錄表、受理詐騙帳戶通報警示簡便格式（北市警文一分刑字
    影印卷第91至98頁）。
  附表三編號林東佑受詐騙部分：林東佑於警詢時之證言、
    國泰世華交易明細表、反詐騙諮詢專線紀錄表（彰警刑偵一
    字09900號卷(一)第81至86頁）。
  附表三編號盧柏安受詐騙部分：盧柏安於警詢時之證言、
    郵局轉帳明細表、賣家所寄之賣家銀行帳戶資訊、反詐騙案
    件紀錄表、受理詐騙帳戶通報警示簡便格式表（彰警刑偵一
    字09900號卷(一)第113至122頁）。
  附表三編號李照寧受詐騙部分：李照寧於警詢時之證言、
    交易明細表、反詐騙案件紀錄表、派出所陳報單（彰警刑偵
    一字09900號卷(一)第222至227頁）。
  附表三編號曾媛受詐騙部分：曾媛於警詢時之證言、
    反詐騙案件紀錄表、金融機構聯防機制通報單（彰警刑偵一
    字09900號卷(一)第163至167頁）
  附表三編號游少瑋受詐騙部分：游少瑋於警詢時之證言、
    銀行存簿影本、反詐騙諮詢專線紀錄表、派出所陳報單（彰
    警刑偵一字09900號卷(二)第157至162頁）。
  附表三編號王愛慧、吳佩銀受詐騙部分：
  王愛慧於警詢時之證言、郵局交易明細表、露天拍賣賣家銀
    行資訊畫面、反詐騙諮詢專線紀錄表（彰警刑偵一字09900
    號卷(一)第87至94頁）。
  吳佩銀於警詢時之證言、台幣活期性存款明細、反詐騙諮詢
    專線紀錄表彰警刑偵一字09900號卷(一)第211至216頁）。
  附表三編號胡秀玲受詐騙部分：胡秀玲於警詢時之證言、
    帳戶存摺影本、反詐騙諮詢專線紀錄表、派出所陳報單（彰
    警刑偵一字09900號卷(一)第95至100頁）。
  附表三編號蔡霈蓁、莊智惠受詐騙部分：
  蔡霈蓁於警詢時之證言、反詐騙案件紀錄表（彰警刑偵一字
    09900號卷(一)第107至112頁）。
  莊智惠於警詢時之證言、郵局交易明細表、反詐騙諮詢專線
    紀錄表（彰警刑偵一字09900號卷(一)第174至179頁）。
  附表三編號林慧君、陳秋雄受詐騙部分：
  林慧君於警詢時之證言、存簿影本、反詐騙諮詢專線紀錄表
    -林慧君（彰警刑偵一字09900號卷(一)第123至127頁）。
  陳秋雄於警詢時之證言、臺幣活期性存款轉帳畫面、反詐騙
    諮詢專線紀錄表（彰警刑偵一字09900號卷(一)第217至221 頁
    ）。
  附表三編號廖得志受詐騙部分：廖得志於警詢時之證言、
    國泰世華交易明細表、反詐騙案件紀錄表、派出所陳報單（
    彰警刑偵一字09900號卷(一)第134至139頁）。
  附表三編號郭玉婷受詐騙部分：郭玉婷於警詢時之證言、
    永豐銀行交易明細表、反詐騙案件紀錄表、派出所陳報單影
    本（彰警刑偵一字09900號卷(一)第128至133頁）。
  附表三編號陳縵綾受詐騙部分：陳縵綾於警詢時之證言、
    郵局交易明細表、反詐騙案件紀錄表（彰警刑偵一字09900
    號卷(一)第146至150頁）。
  附表三編號張蕙玲受詐騙部分：張蕙玲於警詢時之證言、
    中國信託交易明細表、反詐騙諮詢專線紀錄表、派出所陳報
    單（彰警刑偵一字09900號卷(一)第156至162頁）。
  附表三編號宋依頻受詐騙部分：宋依頻於警詢時之證言、
    郵局存簿影本、賣家銀行帳戶資訊、反詐騙案件紀錄表（彰
    警刑偵一字09900號卷(一)第140至145頁）。
  附表三編號陳碧如受詐騙部分：陳碧如於警詢時之證言、
    反詐騙案件紀錄表、受理詐騙帳戶通報警示簡便格式表（彰
    警刑偵一字09900號卷(一)第180至183頁）
  附表三編號廖媺玉受詐騙部分：廖媺玉於警詢時之證言、
    郵局存簿影本、反詐騙諮詢專線紀錄表、派出所陳報單（彰
    警刑偵一字09900號卷(一)第204至210頁）。
  附表三編號林哲祺受詐騙部分：林哲祺於警詢時之證言、
    銀行存簿影本、賣家銀行帳戶資訊、國泰世華銀行轉帳成功
    通知畫面、反詐騙案件紀錄表（彰警刑偵一字09900 號卷(一)
    第197至203頁）。
  附表三編號施懿容受詐騙部分：施懿容於警詢時之證言、
    郵局交易明細表、派出所陳報單、反詐騙諮詢專線紀錄表、
    受理詐騙帳戶通報警示簡便格式表、金融機構聯防機制通報
    單（田警分偵0000000000號卷第1至8頁）。
  附表三編號邱楷如、鄭淑鈴受詐騙部分：
  邱楷茹於警詢時之證言、郵局交易明細表、反詐騙案件紀錄
    表（彰警刑偵一字09900卷(一)第234至237頁）。
  鄭淑鈴於警詢時之證言、郵局存簿影本、反詐騙諮詢專線紀
    錄表、派出所陳報單（彰警刑偵一字09900號卷(二)第115 至
    120頁）。
  附表三編號陳菁如受詐騙部分：陳菁如於警詢時之證言、
    中國信託轉帳通知畫面、反詐騙諮詢專線紀錄表、派出所陳
    報單（彰警刑偵一字09900號卷(一)第228至233頁）。
  附表三編號紀淑英受詐騙部分：紀淑英於警詢時之證言、
    賣家銀行帳戶資訊、反詐騙諮詢專線紀錄表、派出所陳報單
    （彰警刑偵一字09900號卷(一)第184至191頁）。
  附表三編號蘇宏民受詐騙部分：蘇宏民於警詢時之證言、
    郵局存簿影本、玉山銀行轉帳通知、反詐騙諮詢專線紀錄表
    （彰警刑偵一字09900卷(一)第101至106頁）。
  附表三編號施珮菁受詐騙部分：施珮菁於警詢、偵查中之
    證言（彰警刑偵00000000000號卷第40至41頁、99偵93 21
    號卷第45至46頁）。
(七)、又被告林俊宏於原審審理時供稱：申請附表二各帳號的時間
    即為當時認證手機之時間，因為申請帳號的同時就要手機認
    證；附表三所示商品刊登的時間、地點，我是以簿子為準，
    我和巫薏涵的帳號用完之後，被人家發現是在詐騙時，我就
    會搬家，使用巫薏涵及我自己的帳戶（附表三編號1.至露
    天拍賣會員帳號「a00000000」、「a778821」、「oklook」
    、「ppesg」、「gfucdl」）時，都是在當時臺中市○區○
    ○路租屋處樓下的網咖申請帳號及刊登商品的，使用項君怡
    的帳戶（附表三編號至露天拍賣會員帳號「mzme928」
    、「mini757」），是在臺中市○○路與崇德路路口附近的
    網咖申請帳號及刊登商品，使用洪州全的帳戶（附表三編號
    至露天拍賣會員帳號「den789123」、「ijntfcqaz」、
    「okwerasd」、「0000000000」）時，是在當時臺中市○區
    ○○○路的租屋處，巫炳漢被查的IP位址那裡（查其地址為
    臺中市○區○○○路119號10樓之23），使用盧鵬馳的帳戶
    （附表三編號露天拍賣會員帳號「louzsi」）時，是在當
    時臺中市○區○○路150號5樓之2之租屋處等語（原審卷(二)
    第164頁、第167至172頁、第173、175頁），且經查露天拍
    賣會員帳號「a00000000」帳號其IP位址均在「臺中市○區
    ○○路3段315巷4號之5」（玉警刑字第0990006461號卷第4
    至516頁），故本院認被告林俊宏於附表二申請帳號之時間
    即為該帳號手機認證時間（各會員帳號申請時間詳如附表二
    所示），於附表三刊登商品為詐騙行為之地點，則分別如附
    表三各編號所載，均附此敘明。
三、論罪科刑部分：
(一)、核被告林俊宏、巫薏涵就附表三編號1.至所為，均係犯刑
    法第339條第1項之詐欺取財罪。
(二)、被告林俊宏與巫薏涵就附表三編號1.至所示之詐欺取財犯
    行，有犯意之聯絡及行為之分擔；被告林俊宏、巫薏涵與巫
    炳漢間，就附表三編號至所示之詐欺取財犯行，亦均有
    犯意之聯絡及行為之分擔，皆為共同正犯。
(三)、被告林俊宏、巫薏涵於附表三編號3.、4.、5.、7.、12.、17.
    、19.、20.、、、、、、、、、、所示
    之詐欺取財犯行；被告林俊宏、巫薏涵、巫炳漢於附表三編
    號、、、所示同一編號內有多次詐欺取財犯行，均
    係由林俊宏於拍賣網站上刊登1件商品，而以1詐騙行為同時
    詐騙數個被害人，係一行為同時侵害數人之個人法益，為想
    像競合犯，均應依刑法第55條之規定各從一重處斷，公訴意
    旨認上開編號所示之不同被害人，應分論併罰（原審卷(三)第
    91至92頁論告書），容有未洽，附此敘明。
(四)、被告林俊宏、巫薏涵前後71次詐欺取財犯行，均犯意各別，
    時間不同，應分論併罰（起訴書原記載被告林俊宏、巫薏涵
    為5次詐欺行為，業經公訴檢察官更正為不同被害人應分論
    併罰，見原審卷(三)第91至92頁論告書）。
(五)、被告林俊宏、巫薏涵分有如事實欄一所載之前科紀錄，有卷
    附臺灣高等法院被告前案紀錄表可按，渠2人受有期徒刑之
    執行完畢，五年以內故意再犯有期徒刑以上之罪，所犯上開
    各罪，均為累犯，應依刑法第47條第1項之規定，各加重其
    刑。
(六)、原審以被告林俊宏、巫薏涵犯罪事證明確，適用刑法第28條
    、第339條第1項、第55條、第47條第1項、第41條第1項前段
    、第8項、第51條第5款、刑法施行法第1條之1第1項、第2項
    前段之規定，審酌被告林俊宏、巫薏涵均正值壯年，不思循
    正當途徑獲取財物，竟利用網路虛偽刊登商品向民眾詐取金
    錢，造成附表三各編號所示之被害人受有金錢損失及精神上
    之痛苦，危害社會秩序匪淺，且破壞社會間互信基礎及網路
    交易安全，所為殊不足取，及渠等所為各次詐欺取財犯行之
    犯罪手段、詐騙所得、犯罪參與程度及分工情形等一切情狀
    ，認公訴人就被告巫薏涵部分具體求處有期徒刑5年（原審
    卷(三)第91頁反面），尚嫌過重，爰就被告林俊宏、巫薏涵部
    分，分別量處如附表三編號1.至「所犯罪名及處罰」欄所
    示之刑，並均諭知易科罰金之折算標準；被告林俊宏部分，
    併定其應執行之刑為有期徒刑5年，被告巫薏涵部分，定其
    應執行之刑為有期徒刑3年6月及諭知易科罰金之折算標準。
(七)、關於沒收部分並說明：
  1.扣案如附表四編號1.、2.所示之物，被告林俊宏於原審審理
    時供稱：警局扣押編號3（即附表四編號2.）的Nokia手機插
    用的SIM卡門號為0000000000，是用在「ppesg」的會員帳號
    ，警局扣押編號1（即附表四編號1.）的Sony Ericsson的手
    機有插用過門號0000000000號SIM卡，上開物品均為我所有
    等語（原審卷(二)第186頁至第187頁反面、第194頁反面），
    且被告林俊宏係於申請露天拍賣會員帳號「ppesg」時（此
    會員帳號用於附表三編號17.至），聯絡電話係填寫000000
    0000，會員帳號「mini757」（此會員帳號用於附表三編號
    至）則填寫0000000000，又附表三編號至、至
    、至、至所示之被害人於報案或警詢時，均曾表示
    賣方所留之電話為00000000 00，堪認附表四編號1.所示之
    手機（不含SIM卡）係被告林俊宏所有供附表三編號至
    、至、至犯罪所用之物；附表四編號2.所示之手機
    （含門號0000000000號SIM卡），係被告林俊宏所有供附表
    三編號17.至犯罪所用之物，均應依刑法第38條第1項第2款
    之規定宣告沒收之。
  2.刑法第38條第1項第2款所定得沒收之供犯罪預備之物，係指
    供實行犯罪行為為目的所預備之物，而其與犯罪有直接關係
    ，惟仍未使用者而言，並不以該罪有處罰預備犯之明文規定
    者為限。茍行為人已著手實行犯罪行為，其事先預備供犯罪
    而未及使用之物，非不得依此規定宣告沒收（最高法院98年
    度臺上字第4024號、97年度臺上字第2994號、92年度臺上字
    第4290號判決意旨參照）。查附表四編號3.所示之預付卡，
    均尚未開封使用，業經原審於100年1月6日審理時當庭勘驗
    無誤（原審卷(二)第125頁），被告林俊宏並供稱：是買來預
    備電話不夠用的時候要用的等語（本院卷(二)第191頁反面）
    ，堪認扣案如附表四編號3.所示之預付卡係被告林俊宏所有
    ，且係供其詐欺取財預備之物，依刑法第38條第1項第2款之
    規定沒收之。
  3.附表四編號4.至6.所示帳號之存摺、金融卡等物，為被告林
    俊宏自己所有或向他人購買取得之物，附表四編號15.所示之
    存摺、金融卡，則為被告巫薏涵所有之物，均供本案犯罪所
    用，均應依刑法第38條第1項第2款之規定宣告沒收之（各個
    存摺、金融卡應於何次詐欺取財罪名下宣告沒收，詳如附表
    三「所犯罪名及處罰」欄所載）。
  4.被告林俊宏供稱：蘇世宗的身分證影本是賣洪州全簿子的人
    一起給我的，我拿到蘇世宗的身分證影本，就照上面的名字
    、身分證字號去申請帳號，藍色隨身碟裡的身分證辨識系統
    ，是從洪州全的帳戶開始用的（原審卷(二)第194頁反面），
    而被告林俊宏以項君怡的姓名申請之露天拍賣會員帳號「mz
    me928」，以洪州全的姓名申請之露天拍賣會員帳號「den78
    9123」、「okwerasd」所填寫的身分證資料核與項君怡、洪
    州全的年籍資料相同，堪認被告林俊宏係利用連同帳戶資料
    一起購得之項君怡、洪州全身分證影本申請上開帳號使用，
    是扣案之附表四編號7.至9.所示之物品，亦為被告林俊宏所
    有供本案犯罪所用之物，均應依刑法第38條第1項第2款之規
    定宣告沒收之（各個身分證影本應於何次詐欺取財罪名下宣
    告沒收，詳如附表三「所犯罪名及處罰」欄所載）。
  5.附表四編號10.所示之記事單載有被告林俊宏安泰銀行員林分
    行之帳戶資料，被告林俊宏並稱：這是我記的，去網咖的時
    候要拿來看的，申請會員帳號有安泰銀行員林分行的帳號時
    ，我就有拿這張去用；附表四編號16.的記事本抄有項君怡的
    帳號，是因為有時候我會忘記帶簿子，去網咖時懶得再跑回
    家，就直接打電話問巫薏涵帳號是多少等語（原審卷(二)第
    189頁反面、第197頁），而被告巫薏涵自承附表四編號16.之
    記事本是其所有之物（原審卷(二)第197頁），是扣案附表四
    編號10.之記事單及附表四編號16.之記事本，分別為被告林俊
    宏、巫薏涵所有供本案犯罪所用之物，均應依刑法第38條第
    1項第2款之規定宣告沒收之（記事單、記事本各應於何次詐
    欺取財罪名下宣告沒收，詳如附表三「所犯罪名及處罰」欄
    所載）。
  6.附表四編號11.至14.、16.所示之隨身碟、電腦、記事本等物，
    被告林俊宏於原審審理時供承：附表四編號11.白色隨身碟是
    供犯罪所用的物品，我使用項君怡、洪州全、盧鵬馳的帳戶
    時，都有用存在白色隨身碟裡面的資料；附表四編號12.的藍
    色隨身碟內有身分證辨識系統，有一些帳號的身分證字號就
    是用這個編出來的，我是從洪州全的帳號開始用的；只是銀
    行帳戶是洪州全的，我就有用到附表四編號13.的電腦申請帳
    號及刊登商品；附表四編號14.的電腦我是用來從網路上把照
    片抓下來存到白色隨身碟裡面，上開物品均為我所有之物等
    語（原審卷(二)第172至174頁、第190至191頁、第194至195頁
    ），亦為被告林俊宏所有供本案犯罪所用之物，均應依刑法
    第38條第1項第2款之規定宣告沒收之（上開扣案物品應於何
    次詐欺取財罪名下宣告沒收，詳如附表三「所犯罪名及處罰
    」欄所載）。又被告林俊宏另供稱：新的這2台電腦（指扣
    案可以開機編號、的電腦，其中編號即為附表四編號
    14.所載之電腦）是我後來到四川路才買的等語（原審卷(二)第
    173頁反面），故原審認被告林俊宏僅於附表三編號之詐
    欺取財犯行使用附表四編號14.之電腦；又以洪州全、蘇世宗
    的姓名申請之露天拍賣會員帳號是以扣案附表四編號7.、9.
    所示之身分證影本申請，已如前述，故認定被告林俊宏僅於
    附表三編號之詐欺取財犯行以附表四編號12.的藍色隨身碟
    內身分證辨識系統編寫盧鵬馳「louzsi」會員身分證字號，
    均附此敘明。
  7.按刑法第38條第1項第2款所定得沒收之供犯罪所用或供犯罪
    預備之物，必於犯罪有直接關係者，始屬相當（最高法院18
    年上字第1379號、51年度臺非字第13號判例意旨參照）。查
    扣案如附表四編號17.所示之扣案物品，經核均與本案詐欺取
    財犯無直接關係，爰不予宣告沒收。
(八)、原判決復敘明：按有犯罪之習慣或因遊蕩或懶惰成習而犯罪
    者，於刑之執行前，令入勞動場所，強制工作，刑法第90條
    第1項固有明文。然保安處分係針對受處分人將來之危險性
    所為之處置，以達教化、治療之目的，為刑罰之補充制度。
    我國現行刑法採刑罰與保安處分雙軌制，係在維持行為責任
    之刑罰原則下，為協助行為人再社會化之功能，以及改善行
    為人潛在之危險性格，期能達成根治犯罪原因、預防犯罪之
    特別目的。是保安處分中之強制工作，旨在對欠缺正確工作
    觀念或無正常工作因而習慣犯罪者，強制其從事勞動，學習
    一技之長及正確之謀生觀念，使其日後重返社會，能適應社
    會生活。刑法第90條第1項規定對於「有犯罪之習慣或因遊
    蕩或懶惰成習而犯罪者」之宣付強制工作處分，即係本於保
    安處分應受比例原則之規範，使保安處分之宣告，與行為人
    所為行為之嚴重性、行為人所表現之危險性及對於行為人未
    來行為之期待性相當之意旨而制定，由法院視行為人之危險
    性格，決定應否令入勞動處所強制工作，以達預防之目的（
    司法院大法官釋字第471號、第528號解釋理由參照）。公訴
    意旨雖請求對被告林俊宏、巫薏涵宣告於刑之執行前令入勞
    動場所強制工作，然刑法上之習慣犯，必須有具體之事實，
    足資證明行為人有犯罪之惡習及慣行，且有犯罪習慣者係指
    對於犯罪已為日常之惰性行為，習慣犯係視犯罪為一種習性
    ，查被告林俊宏、巫薏涵所為前述詐欺取財犯行，雖對於附
    表三各編號所示被害人造成財產上之損害及危害社會秩序，
    惟渠等犯罪時間均密集集中於99年1月至5月間，此期間之外
    並無再犯其他詐欺案件之證據，而被告巫薏涵雖有詐欺之前
    科，惟距今已有數年，且綜觀被告林俊宏、巫薏涵2人之犯
    罪情節，尚難認其2人有犯罪習慣或因遊蕩、或因懶惰成習
    而犯罪之情形，況改正被告犯罪之有效方法，應於提供其適
    當之更生保護、就業機會及社會扶助等，並非僅有執行強制
    工作之保安處分一途，且強制工作之保安處分係就被告人身
    自由之長期且嚴格之限制，自應從嚴認定之，依上揭規定與
    說明，因認對被告林俊宏、巫薏涵處如原判決主文所示之刑
    ，即為已足，尚無令被告林俊宏、巫薏涵入勞動場所強制工
    作之必要。
(九)、綜合上述，原審認事用法及量刑，難認違誤。檢察官上訴意
    旨略以：被告林俊宏、巫薏涵二人為本案之共同正犯，巫薏
    涵並實際參與詐騙行為，二人均為本件主嫌，原判決未說明
    理由，所科之刑竟相差三分之一，其認事用法尚嫌未洽；又
    被告二人於本案期間並無正當工作，本案經查獲後，林俊宏
    即遭羈押，巫薏涵仍無正當之經濟收入，原審僅憑被告二人
    犯罪時間緊接，即認定被告二人無強制工作必要，顯然理由
    未洽云云，指摘原判決不當。然查，本件詐騙係起意於被告
    林俊宏，如附表一編號3.4.5.供本件詐騙之用之金融機構帳
    戶均係由被告林俊宏所購得，如附表二所示露天市集公司會
    員帳號亦係由被告林俊宏申請取得，其並負責刊登不實之出
    售商品資訊以吸引不特定人上網瀏覽購買，並由被告林俊宏
    負責詐得款項之支用，而被告巫薏涵則負責接聽電話、回覆
    網路提問、前往自動提款機領取詐得款項等分工，迭經被告
    林俊宏、巫薏涵及同案被告巫炳漢於偵審過程中陳述明確，
    可知被告林俊宏實為主導本案之主嫌，參與程度甚於被告巫
    薏涵，原審經衡酌被告林俊宏、巫薏涵犯罪參與之程度及分
    工情形，分別情節輕重處以相異刑度，難認失當，檢察官上
    訴指摘原判決此部分量刑失當，尚難逕採。又本案被告二人
    之犯罪行為固非可取而值非難，然保安處分係對受處分人將
    來之危險性所為拘束其身體、自由之處置，以達教化與治療
    之目的，為刑罰之補充制度，業如前述，本諸法治國家保障
    人權之原理及刑法之保護作用，其法律規定之內容，自應受
    比例原則之規範，使保安處分之宣告，與行為人所為行為之
    嚴重性，行為人所表現之危險性，及對行為人未來行為之期
    待性相當，查本件被告林俊宏、巫薏涵犯後均能坦認犯行，
    足見悔意，被告林俊宏前尚無詐欺取財犯行，被告巫薏涵前
    僅有一次詐欺取財犯行，且與本件相隔已達數年之久，難基
    此即認被告二人顯有犯詐欺取財罪之習慣，又渠等本各有工
    作，因原工作機關關閉被迫失業，後亦曾陸續謀職，惟難如
    願，始起意從事詐騙，業據渠等於本院審理時陳述在卷（本
    院卷第228頁），亦難認渠等犯罪係因欠缺正確工作觀念或
    為懶惰成習之人，再審酌其等行為之嚴重性、行為人所表現
    之危險性及對於未來行為之期待性，依憲法比例原則之規範
    ，本院審酌上情，認本件就被告二人所處之刑，已足收懲儆
    之效，而無另入勞動場所強制工作必要，是檢察官上訴指摘
    原判決為宣告令被告二人強制工作係屬失當，本院不採。被
    告巫薏涵上訴意旨略以：在網咖部分，伊完全未參與，伊並
    未參與全部之犯罪，令負全部之罪責，誠難甘服云云，指摘
    原判決不當。惟被告巫薏涵與同案被告林俊宏自94年底、95
    年初即開始在臺南同居，於98年10月底左右搬到臺中迄被查
    獲時止仍在同居狀態，因渠等積蓄已將花用完畢，又找不到
    工作，乃起意從事詐騙，而開始從事詐騙期間，巫薏涵曾有
    接聽電話、回覆網路提問、前往自動提款機領取詐得款項等
    情，業據同案被告林俊宏於本院審理時證述綦詳，且為在場
    之被告巫薏涵所不否認（本院卷第228至229頁），被告巫薏
    涵並於本院審理時自陳：因為我沒有去網咖，所以我沒有參
    與，我有回答網路上被害人提問的問題，有跟被害人做電話
    聯繫，開始從事詐騙時，林俊宏沒有工作，是林俊宏想到要
    從事詐騙等語（本院卷第226至228頁），觀諸被告巫薏涵與
    同案被告林俊宏自94年底、95年初起即同居共財，後二人均
    失業，乃思換個環境以找到工作而搬到臺中，惟仍找不到工
    作，渠等積蓄又花用殆盡，被告林俊宏便思從事詐騙，而被
    告二人既同居共財，且係因積蓄花用殆盡始從事詐騙，被告
    巫薏涵並參與接聽電話、回覆網路提問、前往自動提款機領
    取詐騙款項等行為以維二人生計，堪認被告巫薏涵自始即知
    悉被告林俊宏確係在從事詐騙，且渠二人間有犯意聯絡及行
    為分擔，又被告巫薏涵既自始即基於與被告林俊宏共同實施
    詐騙行為之犯意而參與，並實際分擔接聽電話、回覆網路提
    問、前往自動提款機領取詐騙款項等分工，且被告林俊宏前
    往網咖登錄資料詐騙被害人，並未逸脫渠等共同實施詐騙行
    為之犯意聯絡範圍，縱被告巫薏涵並未前往網咖進行電腦之
    操作，亦無從解免其亦有參與此部分犯罪行為之責，是被告
    巫薏涵上訴稱其未前往網咖，無從認其亦有參與該部分犯罪
    云云，無可採取。綜上所述，本件上訴所指俱無足取而無理
    由，爰均予駁回。
四、據上論斷，應依刑事訴訟法第368條，判決如主文。
本案經檢察官張慧瓊到庭執行職務。
中    華    民    國    100    年    5    月    18    日
            刑事第十庭    審判長法  官  江  錫  麟
                                法  官  陳      葳
                                法  官  紀  文  勝
以上正本證明與原本無異。
不得上訴。
                                書記官  吳  姁  穗
中    華    民    國    100    年    5    月    18    日
附表一：
┌─┬─────┬────────────┬───────────────┐
│編│提供帳戶者│      取得方式          │      取得之金融機構帳戶      │
│號│          │                        │                              │
├─┼─────┼────────────┼───────────────┤
│1.│巫薏涵    │巫薏涵提供。            │巫薏涵申請之中華郵政臺南東門郵│
│  │          │                        │局帳號00000000000000號之帳戶（│
│  │          │                        │下稱巫薏涵臺南東門郵局帳戶）。│
├─┼─────┼────────────┼───────────────┤
│2.│林俊宏    │林俊宏提供。            │林俊宏申請之安泰銀行員林分行│
│  │          │                        │  帳號00000000000000號之帳戶（│
│  │          │                        │  下稱林俊宏安泰銀行員林分行帳│
│  │          │                        │  戶）。                      │
│  │          │                        │林俊宏申請之中華郵政臺中健行│
│  │          │                        │  路郵局帳號00000000000000號之│
│  │          │                        │  帳號（下稱林俊宏臺中健行路郵│
│  │          │                        │  局帳戶）。                  │
├─┼─────┼────────────┼───────────────┤
│3.│項君怡    │林俊宏於99年2 月9 、10日│項君怡申請之中華郵政花蓮府前郵│
│  │          │，在臺中市○○路與崇德路│局帳號00000000000000號之帳戶（│
│  │          │路口的加油站，以20,000元│下稱項君怡花蓮府前郵局帳戶）。│
│  │          │之價格，向項君怡取得右揭│                              │
│  │          │帳戶之存摺、提款卡、密碼│                              │
│  │          │及項君怡之身分證影本。  │                              │
├─┼─────┼────────────┼───────────────┤
│4.│洪州全    │林俊宏於99年3 月底，在臺│洪州全申請之第一銀行北屯分行帳│
│  │          │中市○○路上的麥當勞，以│號00000000000 號之帳戶（下稱洪│
│  │          │13,000元之價格，向姓名年│州全第一銀行北屯分行帳戶）。  │
│  │          │籍不詳自稱「小盧」之成年│                              │
│  │          │男子購買，取得洪州全右揭│                              │
│  │          │帳戶之存摺、提款卡、密碼│                              │
│  │          │及洪州全之身分證影本，並│                              │
│  │          │同時給予蘇世宗之身分證影│                              │
│  │          │本。                    │                              │
├─┼─────┼────────────┼───────────────┤
│5.│盧鵬馳    │林俊宏於99年5 月初，透過│盧鵬馳申請之玉山銀行東臺南分行│
│  │          │網路在露天拍賣網站與姓名│帳號0000000000000 號之帳戶（下│
│  │          │年籍不詳自稱姓潘之成年男│稱盧鵬馳玉山銀行東臺南分行帳戶│
│  │          │子約定以10,000元之價格購│）                            │
│  │          │買，並同意讓林俊宏先試用│                              │
│  │          │沒問題後再付費，嗣該潘姓│                              │
│  │          │男子將盧鵬馳右揭帳戶之存│                              │
│  │          │摺、提款卡、密碼及盧鵬馳│                              │
│  │          │之身分證、健保卡影本，郵│                              │
│  │          │寄至臺中市○○路某處，林│                              │
│  │          │俊宏再前往領取，惟林俊宏│                              │
│  │          │使用該帳戶後，尚未付款。│                              │
└─┴─────┴────────────┴───────────────┘
附表二：
┌─┬───────┬─────┬───────┬─────┬──────┐
│編│(一)會員姓名    │ 時    間 │   地    點   │ 聯絡電話 │  銀行帳戶  │
│號│(二)會員帳號    │          │              │          │            │
├─┼───────┼─────┼───────┼─────┼──────┤
│1.│(一)巫薏涵      │99年01月07│臺中市北區北屯│0000000000│巫薏涵臺南東│
│  │(二)a00000000   │日10時26分│路租屋處附近的│0000000000│門郵局帳戶。│
│  │              │          │網咖。        │          │            │
├─┼───────┼─────┼───────┼─────┼──────┤
│2.│(一)林俊宏      │99年01月07│同上。        │0000000000│同上。      │
│  │(二)a778821     │日16時46分│              │          │            │
├─┼───────┼─────┼───────┼─────┼──────┤
│3.│(一)林俊宏      │99年01月27│同上。        │0000000000│林俊宏安泰銀│
│  │(二)oklook      │日21時40分│              │          │行員林分行帳│
│  │              │          │              │          │戶、林俊宏臺│
│  │              │          │              │          │中健行路郵局│
│  │              │          │              │          │帳戶。      │
├─┼───────┼─────┼───────┼─────┼──────┤
│4.│(一)黃瑞良      │99年01月30│同上。        │0000000000│同上。      │
│  │(二)ppesg       │日00時36分│              │          │            │
├─┼───────┼─────┼───────┼─────┼──────┤
│5.│(一)林俊宏      │99年02月04│同上。        │0000000000│林俊宏臺中健│
│  │(二)gfucdl      │日07時11分│              │          │行路郵局帳戶│
│  │              │          │              │          │。          │
├─┼───────┼─────┼───────┼─────┼──────┤
│6.│(一)項君怡      │99年02月28│臺中市北屯區天│0000000000│項君怡花蓮府│
│  │(二)mzme928     │日13時34分│津路與崇德路路│          │前郵局帳戶。│
│  │              │          │口附近的網咖。│          │            │
├─┼───────┼─────┼───────┼─────┼──────┤
│7.│(一)許嘉成      │99年02月11│同上。        │0000000000│同上。      │
│  │(二)mini757     │時23時43分│              │          │            │
├─┼───────┼─────┼───────┼─────┼──────┤
│8.│(一)洪州全      │99年03月30│臺中市北區忠太│0000000000│洪州全第一銀│
│  │(二)den789123   │日15時26分│東路119 號10樓│          │行北屯分行帳│
│  │              │          │之23租屋處。  │          │戶。        │
├─┼───────┼─────┼───────┼─────┼──────┤
│9.│(一)蘇世宗      │99年03月30│同上。        │0000000000│同上。      │
│  │(二)ijntfcqaz   │日18時48分│              │          │            │
├─┼───────┼─────┼───────┼─────┼──────┤
│10.│(一)洪州全      │99年04月01│同上。        │0000000000│同上。      │
│  │(二)okwerasd    │日18時37分│              │          │            │
├─┼───────┼─────┼───────┼─────┼──────┤
│11.│(一)蘇世宗      │99年04月01│同上。        │0000000000│同上。      │
│  │(二)0000000000  │日21時19分│              │          │            │
├─┼───────┼─────┼───────┼─────┼──────┤
│12.│(一)盧鵬馳      │99年05月18│臺中市西屯區四│0000000000│盧鵬馳玉山銀│
│  │(二)louzsi      │日16時50分│川路150 號5 樓│          │行東臺南分行│
│  │              │          │之2 。        │          │帳戶。      │
└─┴───────┴─────┴───────┴─────┴──────┘
附表三：
┌─┬───┬──────────────┬──────┬────────┐
│編│被害人│  詐騙時間、地點及詐騙方式  │匯款時間、金│ 所犯罪名及處罰 │
│號│      │                            │額及匯入帳戶│                │
├─┼───┼──────────────┼──────┼────────┤
│1.│吳俊諺│於99年01月07日15時03分，在臺│99年01月12日│巫薏涵、林俊宏共│
│  │      │中市○區○○路租屋處附近的網│08時50分，匯│同犯詐欺取財罪，│
│  │      │咖，使用該處之電腦，透過網路│款4,000 元至│均累犯，林俊宏處│
│  │      │以帳號「a00000000 」登入露天│巫薏涵臺南東│有期徒刑伍月；巫│
│  │      │拍賣網站，佯張貼販賣「新年到│門郵局帳戶。│薏涵處有期徒刑肆│
│  │      │全部便宜賣SonyEricsson T707 │            │月，如易科罰金，│
│  │      │」（商品編號：00000000000000│            │以新臺幣壹仟元折│
│  │      │）之訊息，致不知情之吳俊諺，│            │算壹日。扣案如附│
│  │      │於99年01月12日上網見此拍賣訊│            │表四編號3.、15.所│
│  │      │息，誤以為真陷於錯誤而下標，│            │示之物，均沒收。│
│  │      │得標後，並依指示匯款，但匯款│            │                │
│  │      │後始終未收到其所購買之商品。│            │                │
├─┼───┼──────────────┼──────┼────────┤
│2.│林長樺│於99年01月13日16時59分，在臺│99年01月14日│巫薏涵、林俊宏共│
│  │      │中市○區○○路租屋處附近的網│14時許，匯款│同犯詐欺取財罪，│
│  │      │咖，使用該處之電腦，透過網路│7,500 元至巫│均累犯，林俊宏處│
│  │      │以帳號「a00000000 」登入露天│薏涵臺南東門│有期徒刑陸月；巫│
│  │      │拍賣網站，佯張貼販賣「Sony  │郵局帳戶。  │薏涵處有期徒刑肆│
│  │      │Ericsson T707 粉紅、藍各1 支│            │月，如易科罰金，│
│  │      │」（商品編號：00000000000000│            │以新臺幣壹仟元折│
│  │      │號）之訊息，致不知情之林長樺│            │算壹日。扣案如附│
│  │      │，於99年01月13日上網見此拍賣│            │表四編號3.、15.所│
│  │      │訊息，誤以為真陷於錯誤而下標│            │示之物，均沒收。│
│  │      │，得標後，並依指示匯款，但匯│            │                │
│  │      │款後始終未收到其所購買之商品│            │                │
│  │      │。                          │            │                │
├─┼───┼──────────────┼──────┼────────┤
│3.│黎順慶│於99年01月07日13時56分，在臺│於99年01月14│巫薏涵、林俊宏共│
│  │      │中市○區○○路租屋處附近的網│日09時許，匯│同犯詐欺取財罪，│
│  │      │咖，使用該處之電腦，透過網路│款1,300 元至│均累犯，林俊宏處│
│  │      │以帳號「a00000000 」登入露天│巫薏涵臺南東│有期徒刑肆月；巫│
│  │      │拍賣網站，佯張貼販賣「一次全│門郵局帳戶。│薏涵處有期徒刑│
│  │      │部便宜大清倉NOKIA 2630」（商│            │月，如易科罰金，│
│  │      │品編號：00000000000000）之訊│            │以新臺幣壹仟元折│
│  │      │息，致不知情之黎順慶，於99年│            │算壹日。扣案如附│
│  │      │01月13日上網見此拍賣訊息，誤│            │表四編號3.、15.所│
│  │      │以為真陷於錯誤而下標，得標後│            │示之物，均沒收。│
│  │      │，並依指示匯款，但匯款後始終│            │                │
│  │      │未收到其所購買之商品。      │            │                │
│  ├───┼──────────────┼──────┤                │
│  │李啟銘│於99年01月07日13時56分，在臺│99年01月13日│                │
│  │      │中市○區○○路租屋處附近的網│21時50分，匯│                │
│  │      │咖，使用該處之電腦，透過網路│款1,300 元至│                │
│  │      │以帳號「a00000000 」登入露天│巫薏涵臺南東│                │
│  │      │拍賣網站，佯張貼販賣「一次全│門郵局帳戶。│                │
│  │      │部便宜大清倉NOKIA 2630」（商│            │                │
│  │      │品編號：00000000000000）之訊│            │                │
│  │      │息，致不知情之李啟銘，於99年│            │                │
│  │      │01月13日上網見此拍賣訊息，誤│            │                │
│  │      │以為真陷於錯誤而下標，得標後│            │                │
│  │      │，並依指示匯款，但匯款後始終│            │                │
│  │      │未收到其所購買之商品。      │            │                │
├─┼───┼──────────────┼──────┼────────┤
│4.│陳佳韻│於99年01月14日08時20分、同日│99年01月14日│巫薏涵、林俊宏共│
│  │      │13時28分，在臺中市○區○○路│10時47分，匯│同犯詐欺取財罪，│
│  │      │租屋處附近的網咖，使用該處之│款7,500 元至│均累犯，林俊宏處│
│  │      │電腦，透過網路以帳號「a01180│巫薏涵臺南東│有期徒刑柒月；巫│
│  │      │543 」登入露天拍賣網站，分別│門郵局帳戶。│薏涵處有期徒刑伍│
│  │      │佯張貼販賣「NOKIA 5310和T715│            │月，如易科罰金，│
│  │      │各一支」（商品編號：00000000│            │以新臺幣壹仟元折│
│  │      │075806）、「SonyEricssonW705│            │算壹日。扣案如附│
│  │      │」（商品編號：00000000000000│            │表四編號3.、15.所│
│  │      │）之訊息，致不知情之陳佳韻，│            │示之物，均沒收。│
│  │      │於99年01月14日上網見此拍賣訊│            │                │
│  │      │息，誤以為真陷於錯誤而下標，│            │                │
│  │      │得標後，並依指示匯款，但匯款│            │                │
│  │      │後始終未收到其所購買之商品。│            │                │
│  ├───┼──────────────┼──────┤                │
│  │陳霈瑜│於99年01月14日08時20分、同日│99年01月14日│                │
│  │      │13時28分，在臺中市○區○○路│，匯款5,000 │                │
│  │      │租屋處附近的網咖，使用該處之│元至巫薏涵臺│                │
│  │      │電腦，透過網路以帳號「a01180│南東門郵局帳│                │
│  │      │543 」登入露天拍賣網站，分別│戶。        │                │
│  │      │佯張貼販賣「NOKIA 5310和T715│            │                │
│  │      │各一支」（商品編號：00000000│            │                │
│  │      │075806）、「SonyEricssonW705│            │                │
│  │      │」（商品編號：00000000000000│            │                │
│  │      │）之訊息，致不知情之陳佳韻，│            │                │
│  │      │於99年01月14日上網見此拍賣訊│            │                │
│  │      │息，因而告知陳霈瑜此訊息，陳│            │                │
│  │      │霈瑜得知後誤以為真陷於錯誤，│            │                │
│  │      │委由陳佳韻下標購買SonyEricss│            │                │
│  │      │on之手機，得標後，並依指示匯│            │                │
│  │      │款，但匯款後始終未收到其所購│            │                │
│  │      │買之商品。                  │            │                │
├─┼───┼──────────────┼──────┼────────┤
│5.│林孟樟│於99年01月14日03時08分，在臺│99年01月15日│巫薏涵、林俊宏共│
│  │      │中市○區○○路租屋處附近的網│，匯款1,760 │同犯詐欺取財罪，│
│  │      │咖，使用該處之電腦，透過網路│元至巫薏涵臺│均累犯，林俊宏處│
│  │      │以帳號「a00000000 」登入露天│南東門郵局帳│有期徒刑肆月；巫│
│  │      │拍賣網站，佯張貼販賣「MYCARD│戶。        │薏涵處有期徒刑│
│  │      │450 點5 張一單位」（商品編號│            │月，如易科罰金，│
│  │      │：00000000000000）之訊息，致│            │以新臺幣壹仟元折│
│  │      │不知情之林孟樟，於99年01月14│            │算壹日。扣案如附│
│  │      │日上網見此拍賣訊息，誤以為真│            │表四編號3.、15.所│
│  │      │陷於錯誤而下標，得標後，並依│            │示之物，均沒收。│
│  │      │指示匯款，但匯款後始終未收到│            │                │
│  │      │其所購買之商品。            │            │                │
│  ├───┼──────────────┼──────┤                │
│  │呂政昌│於99年01月14日03時08分，在臺│99年01月14日│                │
│  │      │中市○區○○路租屋處附近的網│，匯款1,760 │                │
│  │      │咖，使用該處之電腦，透過網路│元至巫薏涵臺│                │
│  │      │以帳號「a00000000 」登入露天│南東門郵局帳│                │
│  │      │拍賣網站，佯張貼販賣「MYCARD│戶。        │                │
│  │      │450 點5 張一單位」（商品編號│            │                │
│  │      │：00000000000000）之訊息，留│            │                │
│  │      │下致不知情之呂政昌，於99年01│            │                │
│  │      │月14日上網見此拍賣訊息，誤以│            │                │
│  │      │為真陷於錯誤而下標，得標後，│            │                │
│  │      │並依指示匯款，但匯款後始終未│            │                │
│  │      │收到其所購買之商品。        │            │                │
├─┼───┼──────────────┼──────┼────────┤
│6.│林怡秋│於99年01月13日18時31分，在臺│99年01月14日│巫薏涵、林俊宏共│
│  │      │中市○區○○路租屋處附近的網│15時17分，匯│同犯詐欺取財罪，│
│  │      │咖，使用該處之電腦，透過網路│款5,500 元至│均累犯，林俊宏處│
│  │      │以帳號「a00000000 」登入露天│巫薏涵臺南東│有期徒刑伍月；巫│
│  │      │拍賣網站，佯張貼販賣「SonyEr│門郵局帳戶。│薏涵處有期徒刑肆│
│  │      │icssonW705」（商品編號：2100│            │月，如易科罰金，│
│  │      │0000000000）之訊息，致不知情│            │以新臺幣壹仟元折│
│  │      │之林怡秋，於99年01月14日上網│            │算壹日。扣案如附│
│  │      │見此拍賣訊息，誤以為真陷於錯│            │表四編號3.、15.所│
│  │      │誤而下標，得標後，並依指示匯│            │示之物，均沒收。│
│  │      │款，但匯款後始終未收到其所購│            │                │
│  │      │買之商品。                  │            │                │
├─┼───┼──────────────┼──────┼────────┤
│7.│孫維婕│於99年01月14日12時14分，在臺│99年01月15日│巫薏涵、林俊宏共│
│  │      │中市○區○○路租屋處附近的網│14時53分，匯│同犯詐欺取財罪，│
│  │      │咖，使用該處之電腦，透過網路│款900 元至巫│均累犯，林俊宏處│
│  │      │以帳號「a00000000 」登入露天│薏涵臺南東門│有期徒刑肆月；巫│
│  │      │拍賣網站，佯張貼販賣「魔獸世│郵局帳戶。  │薏涵處有期徒刑│
│  │      │界季卡90日（優惠價900 只到1 │            │月，如易科罰金，│
│  │      │月15日）」（商品編號：210011│            │以新臺幣壹仟元折│
│  │      │00000000）之訊息，致不知情之│            │算壹日。扣案如附│
│  │      │孫維婕，於99年01月15日上網見│            │表四編號3.、15.所│
│  │      │此拍賣訊息，誤以為真陷於錯誤│            │示之物，均沒收。│
│  │      │而下標，得標後，並依指示匯款│            │                │
│  │      │，但匯款後始終未收到其所購買│            │                │
│  │      │之商品。                    │            │                │
│  ├───┼──────────────┼──────┤                │
│  │李浭迪│於99年01月14日12時14分，在臺│99年01月15日│                │
│  │      │中市○區○○路租屋處附近的網│，匯款900 元│                │
│  │      │咖，使用該處之電腦，透過網路│至巫薏涵臺南│                │
│  │      │以帳號「a00000000 」登入露天│東門郵局帳戶│                │
│  │      │拍賣網站，佯張貼販賣「魔獸世│。          │                │
│  │      │界季卡90天（優惠價900 只到1 │            │                │
│  │      │月15日）」（商品編號：210011│            │                │
│  │      │00000000）之訊息，致不知情之│            │                │
│  │      │李浭迪，於99年01月15日上網見│            │                │
│  │      │此拍賣訊息，誤以為真陷於錯誤│            │                │
│  │      │而下標，得標後，並依指示匯款│            │                │
│  │      │，但匯款後始終未收到其所購買│            │                │
│  │      │之商品。                    │            │                │
│  ├───┼──────────────┼──────┤                │
│  │鍾政弘│於99年01月14日12時14分，在臺│99年01月15日│                │
│  │      │中市○區○○路租屋處附近的網│，匯款900 元│                │
│  │      │咖，使用該處之電腦，透過網路│至巫薏涵臺南│                │
│  │      │以帳號「a00000000 」登入露天│東門郵局帳戶│                │
│  │      │拍賣網站，佯張貼販賣「魔獸世│。          │                │
│  │      │界季卡90天（優惠價900 只到1 │            │                │
│  │      │月15日）」（商品編號：210011│            │                │
│  │      │00000000），致不知情之鍾政弘│            │                │
│  │      │，於99年01月15日上網見此拍賣│            │                │
│  │      │訊息，誤以為真陷於錯誤而下標│            │                │
│  │      │，得標後，並依指示匯款，但匯│            │                │
│  │      │款後始終未收到其所購買之商品│            │                │
│  │      │。                          │            │                │
├─┼───┼──────────────┼──────┼────────┤
│8.│紀嘉俊│於99年01月13日01時53分，在臺│99年01月13日│巫薏涵、林俊宏共│
│  │      │中市○區○○路租屋處附近的網│，匯款3,000 │同犯詐欺取財罪，│
│  │      │咖，使用該處之電腦，透過網路│元至巫薏涵臺│均累犯，林俊宏處│
│  │      │以帳號「a778821 」登入露天拍│南東門郵局帳│有期徒刑伍月；巫│
│  │      │賣網站，佯張貼販賣「飛利浦HQ│戶。        │薏涵處有期徒刑肆│
│  │      │7390/ HQ-7390 水洗3D三刀頭電│            │月，如易科罰金，│
│  │      │鬚刀」（商品編號：0000000000│            │以新臺幣壹仟元折│
│  │      │0490）之訊息，致不知情之紀嘉│            │算壹日。扣案如附│
│  │      │俊，於99年01月13日上網見此拍│            │表四編號3.、15.所│
│  │      │賣訊息，誤以為真陷於錯誤而下│            │示之物，均沒收。│
│  │      │標，得標後，並依指示匯款，但│            │                │
│  │      │匯款後始終未收到其所購買之商│            │                │
│  │      │品。                        │            │                │
├─┼───┼──────────────┼──────┼────────┤
│9.│林憲宏│於99年01月13日02時12分，在臺│99年01月14日│巫薏涵、林俊宏共│
│  │      │中市○區○○路租屋處附近的網│08時57分，匯│同犯詐欺取財罪，│
│  │      │咖，使用該處之電腦，透過網路│款1,550 元至│均累犯，林俊宏處│
│  │      │以帳號「a778821 」登入露天拍│巫薏涵臺南東│有期徒刑肆月；巫│
│  │      │賣網站，佯張貼販賣「ADI 超高│門郵局帳戶。│薏涵處有期徒刑│
│  │      │頻長距離手持式對講機（AF-16 │            │月，如易科罰金，│
│  │      │）」（商品編號：000000000000│            │以新臺幣壹仟元折│
│  │      │96）之訊息，致不知情之林憲宏│            │算壹日。扣案如附│
│  │      │，於99年01月13日上網見此拍賣│            │表四編號3.、15.所│
│  │      │訊息，誤以為真陷於錯誤而下標│            │示之物，均沒收。│
│  │      │，得標後，並依指示匯款，但匯│            │                │
│  │      │款後始終未收到其所購買之商品│            │                │
│  │      │。                          │            │                │
├─┼───┼──────────────┼──────┼────────┤
│10.│任建華│於99年01月28日23時31分，在臺│99年02月03日│巫薏涵、林俊宏共│
│  │      │中市○區○○路租屋處附近的網│13時57分，匯│同犯詐欺取財罪，│
│  │      │咖，使用該處之電腦，透過網路│款2,000 元至│均累犯，林俊宏處│
│  │      │以帳號「oklook」登入露天拍賣│林俊宏安泰銀│有期徒刑肆月；巫│
│  │      │網站，佯張貼販賣「SonyEricss│行員林分行帳│薏涵處有期徒刑│
│  │      │on T715 （全新公司貨）粉紅色│戶。        │月，如易科罰金，│
│  │      │、銀色」（商品編號：00000000│            │以新臺幣壹仟元折│
│  │      │446118）之訊息，致不知情之任│            │算壹日。扣案如附│
│  │      │建華，於99年01月30日上網見此│            │表四編號3.、4.、│
│  │      │拍賣訊息，誤以為真陷於錯誤而│            │5.、10.所示之物，│
│  │      │下標，得標後，並依指示匯款，│            │均沒收。        │
│  │      │但匯款後始終未收到其所購買之│            │                │
│  │      │商品。                      │            │                │
├─┼───┼──────────────┼──────┼────────┤
││簡孟邦│於99年01月29日01時12分，在臺│99年02月07日│巫薏涵、林俊宏共│
│  │      │中市○區○○路租屋處附近的網│08時52分，匯│同犯詐欺取財罪，│
│  │      │咖，使用該處之電腦，透過網路│款5,500 元至│均累犯，林俊宏處│
│  │      │以帳號「oklook」登入露天拍賣│林俊宏安泰銀│有期徒刑伍月；巫│
│  │      │網站，佯張貼販賣「NOKIA 5230│行員林分行帳│薏涵處有期徒刑肆│
│  │      │（全新公司貨）」（商品編號：│戶。        │月，如易科罰金，│
│  │      │00000000000000）之訊息，致不│            │以新臺幣壹仟元折│
│  │      │知情之簡孟邦，於99年02月06日│            │算壹日。扣案如附│
│  │      │上網見此拍賣訊息，誤以為真陷│            │表四編號3.、4.、│
│  │      │於錯誤而下標，得標後，並依指│            │5.、10.所示之物，│
│  │      │示匯款，但匯款後始終未收到其│            │均沒收。        │
│  │      │所購買之商品。              │            │                │
├─┼───┼──────────────┼──────┼────────┤
│12.│何宗諭│於99年01月29日13時57分，在臺│99年02月08日│巫薏涵、林俊宏共│
│  │      │中市○區○○路租屋處附近的網│17時31分，匯│同犯詐欺取財罪，│
│  │      │咖，使用該處之電腦，透過網路│款4,300 元至│均累犯，林俊宏處│
│  │      │以帳號「oklook」登入露天拍賣│林俊宏安泰銀│有期徒刑柒月；巫│
│  │      │網站，佯張貼販賣「SonyW320  │行員林分行帳│薏涵處有期徒刑伍│
│  │      │黑色、銀色、綠色、粉紅色」（│戶。        │月，如易科罰金，│
│  │      │商品編號：00000000000000）之│            │以新臺幣壹仟元折│
│  │      │訊息，致不知情之何宗諭，於99│            │算壹日。扣案如附│
│  │      │年02月08日上網見此拍賣訊息，│            │表四編號3.、4.、│
│  │      │誤以為真陷於錯誤而下標，得標│            │5.、10.所示之物，│
│  │      │後，並依指示匯款，但匯款後始│            │均沒收。        │
│  │      │終未收到其所購買之商品。    │            │                │
│  ├───┼──────────────┼──────┤                │
│  │陳智為│於99年01月29日13時57分，在臺│99年02月08日│                │
│  │      │中市○區○○路租屋處附近的網│22時53分，匯│                │
│  │      │咖，使用該處之電腦，透過網路│款1,793 元至│                │
│  │      │以帳號「oklook」登入露天拍賣│林俊宏安泰銀│                │
│  │      │網站，佯張貼販賣「SonyW320  │行員林分行帳│                │
│  │      │黑色、銀色、綠色、粉紅色」（│戶。        │                │
│  │      │商品編號：00000000000000）之│            │                │
│  │      │訊息，致不知情之陳智為，於99│            │                │
│  │      │年02月08日上網見此拍賣訊息，│            │                │
│  │      │誤以為真陷於錯誤而下標，得標│            │                │
│  │      │後，並依指示匯款，但匯款後始│            │                │
│  │      │終未收到其所購買之商品。    │            │                │
│  ├───┼──────────────┼──────┤                │
│  │戴椿光│於99年01月29日13時57分，在臺│99年02月08日│                │
│  │      │中市○區○○路租屋處附近的網│13時17分，匯│                │
│  │      │咖，使用該處之電腦，透過網路│款4,300 元至│                │
│  │      │以帳號「oklook」登入露天拍賣│林俊宏安泰銀│                │
│  │      │網站，佯張貼販賣「SonyW320黑│行員林分行帳│                │
│  │      │色、銀色、綠色、粉紅色」（商│戶。        │                │
│  │      │品編號：00000000000000）之訊│            │                │
│  │      │息，致不知情之戴椿光，於99年│            │                │
│  │      │02月08日上網見此拍賣訊息，誤│            │                │
│  │      │以為真陷於錯誤而下標，得標後│            │                │
│  │      │，並依指示匯款，但匯款後始終│            │                │
│  │      │未收到其所購買之商品。      │            │                │
├─┼───┼──────────────┼──────┼────────┤
│13.│黃聖傑│於99年01月30日15時33分，在臺│99年02月08日│巫薏涵、林俊宏共│
│  │      │中市○區○○路租屋處附近的網│15時許，匯款│同犯詐欺取財罪，│
│  │      │咖，使用該處之電腦，透過網路│9,300 元至林│均累犯，林俊宏處│
│  │      │以帳號「oklook」登入露天拍賣│俊宏安泰銀行│有期徒刑陸月；巫│
│  │      │網站，佯張貼販賣「GARMINnuvi│員林分行帳戶│薏涵處有期徒刑伍│
│  │      │1480（5 吋）」（商品編號：21│。          │月，如易科罰金，│
│  │      │000000000000）之訊息，致不知│            │以新臺幣壹仟元折│
│  │      │情之黃聖傑，於99年02月08日上│            │算壹日。扣案如附│
│  │      │網見此拍賣訊息，誤以為真陷於│            │表四編號3.、4.、│
│  │      │錯誤而下標，得標後，並依指示│            │5.、10.所示之物，│
│  │      │匯款，但匯款後始終未收到其所│            │均沒收。        │
│  │      │購買之商品。                │            │                │
├─┼───┼──────────────┼──────┼────────┤
│14.│王煒芳│於99年01月29日00時11分，在臺│99年02月09日│巫薏涵、林俊宏共│
│  │      │中市○區○○路租屋處附近的網│14時32分許，│同犯詐欺取財罪，│
│  │      │咖，使用該處之電腦，透過網路│匯款1,750 元│均累犯，林俊宏處│
│  │      │以帳號「oklook」登入露天拍賣│至林俊宏安泰│有期徒刑肆月；巫│
│  │      │網站，佯張貼販賣「SAMSUNGB28│銀行員林分行│薏涵處有期徒刑│
│  │      │9 （全新公司貨）粉紅色、白色│帳戶。      │月，如易科罰金，│
│  │      │、藍色」（商品編號：00000000│            │以新臺幣壹仟元折│
│  │      │464399）之訊息，致不知情之王│            │算壹日。扣案如附│
│  │      │煒芳，於99年02月09日上網見此│            │表四編號3.、4.、│
│  │      │拍賣訊息，誤以為真陷於錯誤而│            │5.、10.所示之物，│
│  │      │下標，得標後，並依指示匯款，│            │均沒收。        │
│  │      │但匯款後始終未收到其所購買之│            │                │
│  │      │商品。                      │            │                │
├─┼───┼──────────────┼──────┼────────┤
│15.│李姿慧│於99年01月28日23時12分，在臺│99年02月10日│巫薏涵、林俊宏共│
│  │      │中市○區○○路租屋處附近的網│14時許，匯款│同犯詐欺取財罪，│
│  │      │咖，使用該處之電腦，透過網路│3,247 元至林│均累犯，林俊宏處│
│  │      │以帳號「oklook」登入露天拍賣│俊宏臺中健行│有期徒刑伍月；巫│
│  │      │網站，佯張貼販賣「SonyEricss│路郵局帳戶。│薏涵處有期徒刑肆│
│  │      │on T707 （全新公司貨）黑色、│            │月，如易科罰金，│
│  │      │粉紅色、水藍色" 優惠只到今天│            │以新臺幣壹仟元折│
│  │      │" 」（商品編號：000000000000│            │算壹日。扣案如附│
│  │      │28）之訊息，致不知情之李姿慧│            │表四編號3.、4.、│
│  │      │，於99年02月09日上網見此拍賣│            │5.、10.所示之物，│
│  │      │訊息，誤以為真陷於錯誤而下標│            │均沒收。        │
│  │      │，得標後，並依指示匯款，但匯│            │                │
│  │      │款後始終未收到其所購買之商品│            │                │
│  │      │。                          │            │                │
├─┼───┼──────────────┼──────┼────────┤
│16.│李淳銘│於99年02月10日00時36分，在臺│99年02月10日│巫薏涵、林俊宏共│
│  │      │中市○區○○路租屋處附近的網│01時03分，匯│同犯詐欺取財罪，│
│  │      │咖，使用該處之電腦，透過網路│款9,300 元至│均累犯，林俊宏處│
│  │      │以帳號「oklook」登入露天拍賣│林俊宏臺中健│有期徒刑陸月；巫│
│  │      │網站，佯張貼販賣「GARMINnuvi│行路郵局帳戶│薏涵處有期徒刑伍│
│  │      │1480（5 吋）」（商品編號：21│。          │月，如易科罰金，│
│  │      │000000000000）之訊息，致不知│            │以新臺幣壹仟元折│
│  │      │情之李淳銘，於99年02月10日上│            │算壹日。扣案如附│
│  │      │網見此拍賣訊息，誤以為真陷於│            │表四編號3.、4.、│
│  │      │錯誤而下標，得標後，並依指示│            │5.、10.所示之物，│
│  │      │匯款，但匯款後始終未收到其所│            │均沒收。        │
│  │      │購買之商品。                │            │                │
├─┼───┼──────────────┼──────┼────────┤
│17.│湯文蘭│於99年01月31日17時18分，在臺│99年02月02日│巫薏涵、林俊宏共│
│  │      │中市○區○○路租屋處附近的網│20時30分，匯│同犯詐欺取財罪，│
│  │      │咖，使用該處之電腦，透過網路│款4,870 元至│均累犯，林俊宏處│
│  │      │以帳號「ppesg 」登入露天拍賣│林俊宏臺中健│有期徒刑捌月；巫│
│  │      │網站，佯張貼販賣「亞培葡勝鈉│行路郵局帳戶│薏涵處有期徒刑陸│
│  │      │嚴選1 箱1570元」（商品編號：│。          │月，如易科罰金，│
│  │      │00000000000000）之訊息，致不│            │以新臺幣壹仟元折│
│  │      │知情之湯文蘭，於99年02月02日│            │算壹日。扣案如附│
│  │      │上網見此拍賣訊息，誤以為真陷│            │表四編號2.、3.、│
│  │      │於錯誤而下標，得標後，並依指│            │4.、5.、10.所示之│
│  │      │示匯款，但匯款後始終未收到其│            │物，均沒收。    │
│  │      │所購買之商品。              │            │                │
│  ├───┼──────────────┼──────┤                │
│  │何翠娥│於99年01月31日17時18分，在臺│99年02月10日│                │
│  │      │中市○區○○路租屋處附近的網│02時許，匯款│                │
│  │      │咖，使用該處之電腦，透過網路│7,583 元至林│                │
│  │      │以帳號「ppesg 」登入露天拍賣│俊宏臺中健行│                │
│  │      │網站，佯張貼販賣「亞培葡勝納│路郵局帳戶。│                │
│  │      │嚴選1 箱1570元」（商品編號：│            │                │
│  │      │00000000000000）之訊息，致不│            │                │
│  │      │知情之何翠娥，於99年02月10日│            │                │
│  │      │上網見此拍賣訊息，誤以為真陷│            │                │
│  │      │於錯誤而下標，得標後，並依指│            │                │
│  │      │示匯款，但匯款後始終未收到其│            │                │
│  │      │所購買之商品。              │            │                │
│  ├───┼──────────────┼──────┤                │
│  │許嘉芸│於99年01月31日17時18分，在臺│99年02月10日│                │
│  │      │中市○區○○路租屋處附近的網│08時34分，匯│                │
│  │      │咖，使用該處之電腦，透過網路│款7,600 元至│                │
│  │      │以帳號「ppesg 」登入露天拍賣│林俊宏臺中健│                │
│  │      │網站，佯張貼販賣「亞培葡勝納│行路郵局帳戶│                │
│  │      │嚴選1 箱1570元」（商品編號：│。          │                │
│  │      │00000000000000）之訊息，致不│            │                │
│  │      │知情之許嘉芸，於99年2 月10日│            │                │
│  │      │上網見此拍賣訊息，誤以為真陷│            │                │
│  │      │於錯誤而下標，得標後，並依指│            │                │
│  │      │示匯款，但匯款後始終未收到其│            │                │
│  │      │所購買之商品。              │            │                │
├─┼───┼──────────────┼──────┼────────┤
│18.│江孟齡│於99年02月01日00時55分，在臺│99年02月08日│巫薏涵、林俊宏共│
│  │      │中市○區○○路租屋處附近的網│15時許，匯款│同犯詐欺取財罪，│
│  │      │咖，使用該處之電腦，透過網路│4,980 元至林│均累犯，林俊宏處│
│  │      │以帳號「ppesg 」登入露天拍賣│俊宏臺中健行│有期徒刑伍月；巫│
│  │      │網站，佯張貼販賣「亞培腎補鈉│路郵局帳戶。│薏涵處有期徒刑肆│
│  │      │1 箱1660元」（商品編號：2100│            │月，如易科罰金，│
│  │      │0000000000）之訊息，致不知情│            │以新臺幣壹仟元折│
│  │      │之江孟齡，於99年02月03日上網│            │算壹日。扣案如附│
│  │      │見此拍賣訊息，誤以為真陷於錯│            │表四編號2.、3.、│
│  │      │誤而下標，得標後，並依指示匯│            │4.、5.、10.所示之│
│  │      │款，但匯款後始終未收到其所購│            │物，均沒收。    │
│  │      │買之商品。                  │            │                │
│  │      │                            │            │                │
├─┼───┼──────────────┼──────┼────────┤
│19.│廖弈茹│於99年01月31日16時49分，在臺│99年02月04日│巫薏涵、林俊宏共│
│  │      │中市○區○○路租屋處附近的網│，匯款2,155 │同犯詐欺取財罪，│
│  │      │咖，使用該處之電腦，透過網路│元至林俊宏臺│均累犯，林俊宏處│
│  │      │以帳號「ppesg 」登入露天拍賣│中健行路郵局│有期徒刑伍月；巫│
│  │      │網站，佯張貼販賣「敏兒HA麥精│帳戶。      │薏涵處有期徒刑肆│
│  │      │700G」（商品編號：0000000000│            │月，如易科罰金，│
│  │      │8315）之訊息，致不知情之廖奕│            │以新臺幣壹仟元折│
│  │      │茹，於99年02月04日上網見此拍│            │算壹日。扣案如附│
│  │      │賣訊息，誤以為真陷於錯誤而下│            │表四編號2.、3.、│
│  │      │標，得標後，並依指示匯款，但│            │4.、5.、10.所示之│
│  │      │匯款後始終未收到其所購買之商│            │物，均沒收。    │
│  │      │品。                        │            │                │
│  ├───┼──────────────┼──────┤                │
│  │吳長益│於99年01月31日16時49分，在臺│99年02月10日│                │
│  │      │中市○區○○路租屋處附近的網│15時20分，匯│                │
│  │      │咖，使用該處之電腦，透過網路│款3,090 元至│                │
│  │      │以帳號「ppesg 」登入露天拍賣│林俊宏臺中健│                │
│  │      │網站，佯張貼販賣「敏兒HA麥精│行路郵局帳戶│                │
│  │      │700G」（商品編號：0000000000│。          │                │
│  │      │8315）之訊息，致不知情之吳長│            │                │
│  │      │益，於99年02月10日上網見此拍│            │                │
│  │      │賣訊息，誤以為真陷於錯誤而下│            │                │
│  │      │標，得標後，並依指示匯款，但│            │                │
│  │      │匯款後始終未收到其所購買之商│            │                │
│  │      │品。                        │            │                │
├─┼───┼──────────────┼──────┼────────┤
│20.│李佳玲│於99年01月31日17時39分，在臺│99年02月05日│巫薏涵、林俊宏共│
│  │      │中市○區○○路租屋處附近的網│，匯款3,220 │同犯詐欺取財罪，│
│  │      │咖，使用該處之電腦，透過網路│元至林俊宏臺│均累犯，林俊宏處│
│  │      │以帳號「ppesg 」登入露天拍賣│中健行路郵局│有期徒刑陸月；巫│
│  │      │網站，佯張貼販賣「亞培葡勝納│帳戶。      │薏涵處有期徒刑肆│
│  │      │即飲1 箱1650」（商品編號：21│            │月，如易科罰金，│
│  │      │000000000000）之訊息，致不知│            │以新臺幣壹仟元折│
│  │      │情之李佳玲，於99年02月04日上│            │算壹日。扣案如附│
│  │      │網見此拍賣訊息，誤以為真陷於│            │表四編號2.、3.、│
│  │      │錯誤而下標，得標後，並依指示│            │4.、5.、10.所示之│
│  │      │匯款，但匯款後始終未收到其所│            │物，均沒收。    │
│  │      │購買之商品。                │            │                │
│  ├───┼──────────────┼──────┤                │
│  │陳玫容│於99年01月31日17時39分，在臺│99年02月09日│                │
│  │      │中市○區○○路租屋處附近的網│，匯款3,370 │                │
│  │      │咖，使用該處之電腦，透過網路│元至林俊宏臺│                │
│  │      │以帳號「ppesg 」登入露天拍賣│中健行路郵局│                │
│  │      │網站，佯張貼販賣「亞培葡勝納│帳戶。      │                │
│  │      │即飲1 箱1650」（商品編號：21│            │                │
│  │      │000000000000）之訊息，致不知│            │                │
│  │      │情之陳玫容，於99年02月08日上│            │                │
│  │      │網見此拍賣訊息，誤以為真陷於│            │                │
│  │      │錯誤而下標，得標後，並依指示│            │                │
│  │      │匯款，但匯款後始終未收到其所│            │                │
│  │      │購買之商品。                │            │                │
│  ├───┼──────────────┼──────┤                │
│  │謝素芳│於99年01月31日17時39分，在臺│99年02月09日│                │
│  │      │中市○區○○路租屋處附近的網│，匯款1,720 │                │
│  │      │咖，使用該處之電腦，透過網路│元至林俊宏臺│                │
│  │      │以帳號「ppesg 」登入露天拍賣│中健行路郵局│                │
│  │      │網站，佯張貼販賣「亞培葡勝納│帳戶。      │                │
│  │      │即飲1 箱1650元」（商品編號：│            │                │
│  │      │21000000000000）之訊息，致不│            │                │
│  │      │知情之謝素芳，於99年02月09日│            │                │
│  │      │上網見此拍賣訊息，誤以為真陷│            │                │
│  │      │於錯誤而下標，得標後，並依指│            │                │
│  │      │示匯款，但匯款後始終未收到其│            │                │
│  │      │所購買之商品。              │            │                │
├─┼───┼──────────────┼──────┼────────┤
││劉冠伶│於99年02月01日08時44分，在臺│99年02月08日│巫薏涵、林俊宏共│
│  │      │中市○區○○路租屋處附近的網│，匯款1,850 │同犯詐欺取財罪，│
│  │      │咖，使用該處之電腦，透過網路│元至林俊宏臺│均累犯，林俊宏處│
│  │      │以帳號「ppesg 」登入露天拍賣│中健行路郵局│有期徒刑伍月；巫│
│  │      │網站，佯張貼販賣「金可貝可羊│帳戶。      │薏涵處有期徒刑肆│
│  │      │奶粉1 ～3 歲900G」（商品編號│            │月，如易科罰金，│
│  │      │：00000000000000）之訊息，致│            │以新臺幣壹仟元折│
│  │      │不知情之劉冠伶，於99年02月07│            │算壹日。扣案如附│
│  │      │日上網見此拍賣訊息，誤以為真│            │表四編號2.、3.、│
│  │      │陷於錯誤而下標，得標後，並依│            │4.、5.、10.所示之│
│  │      │指示匯款，但匯款後始終未收到│            │物，均沒收。    │
│  │      │其所購買之商品。            │            │                │
│  ├───┼──────────────┼──────┤                │
│  │周尚怡│於99年02月01日08時44分，在臺│99年02月09日│                │
│  │      │中市○區○○路租屋處附近的網│，匯款3,730 │                │
│  │      │咖，使用該處之電腦，透過網路│元至林俊宏臺│                │
│  │      │以帳號「ppesg 」登入露天拍賣│中健行路郵局│                │
│  │      │網站，佯張貼販賣「金可貝可羊│帳戶。      │                │
│  │      │奶粉1~3 歲900G」（商品編號：│            │                │
│  │      │00000000000000）之訊息，致不│            │                │
│  │      │知情之周尚怡，於99年02月09日│            │                │
│  │      │上網見此拍賣訊息，誤以為真陷│            │                │
│  │      │於錯誤而下標，得標後，並依指│            │                │
│  │      │示匯款，但匯款後始終未收到其│            │                │
│  │      │所購買之商品。              │            │                │
├─┼───┼──────────────┼──────┼────────┤
││柯又文│於99年02月01日08時54分，在臺│99年02月09日│巫薏涵、林俊宏共│
│  │      │中市○區○○路租屋處附近的網│10時許，匯款│同犯詐欺取財罪，│
│  │      │咖，使用該處之電腦，透過網路│2,080 元至林│均累犯，林俊宏處│
│  │      │以帳號「ppesg 」登入露天拍賣│俊宏臺中健行│有期徒刑肆月；巫│
│  │      │網站，佯張貼販賣「美滿寶貝奶│路郵局帳戶。│薏涵處有期徒刑│
│  │      │粉1 號、2 號、3 號」（商品編│            │月，如易科罰金，│
│  │      │號：00000000000000）之訊息，│            │以新臺幣壹仟元折│
│  │      │致不知情之柯又文，於99年02月│            │算壹日。扣案如附│
│  │      │09日上網見此拍賣訊息，誤以為│            │表四編號2.、3.、│
│  │      │真陷於錯誤而下標，得標後，並│            │4.、5.、10.所示之│
│  │      │依指示匯款，但匯款後始終未收│            │物，均沒收。    │
│  │      │到其所購買之商品。          │            │                │
├─┼───┼──────────────┼──────┼────────┤
││李宜諾│於99年02月01日08時56分，在臺│99年02月10日│巫薏涵、林俊宏共│
│  │      │中市○區○○路租屋處附近的網│14時57分，匯│同犯詐欺取財罪，│
│  │      │咖，使用該處之電腦，透過網路│款3,070 元至│均累犯，林俊宏處│
│  │      │以帳號「ppesg 」登入露天拍賣│林俊宏臺中健│有期徒刑伍月；巫│
│  │      │網站，佯張貼販賣「美滿寶貝強│行路郵局帳戶│薏涵處有期徒刑肆│
│  │      │化羊奶粉」（商品編號：210020│。          │月，如易科罰金，│
│  │      │00000000）之訊息，致不知情之│            │以新臺幣壹仟元折│
│  │      │李宜諾，於99年02月10日上網見│            │算壹日。扣案如附│
│  │      │此拍賣訊息，誤以為真陷於錯誤│            │表四編號2.、3.、│
│  │      │而下標，得標後，並依指示匯款│            │4.、5.、10.所示之│
│  │      │，但匯款後始終未收到其所購買│            │物，均沒收。    │
│  │      │之商品。                    │            │                │
├─┼───┼──────────────┼──────┼────────┤
││李馥蘭│於99年02月04日07時58分，在臺│99年02月08日│巫薏涵、林俊宏共│
│  │      │中市○區○○路租屋處附近的網│，匯款1,700 │同犯詐欺取財罪，│
│  │      │咖，使用該處之電腦，透過網路│元至林俊宏臺│均累犯，林俊宏處│
│  │      │以帳號「gfucdl」登入露天拍賣│中健行路郵局│有期徒刑肆月；巫│
│  │      │網站，佯張貼販賣「MyCard卡  │帳戶。      │薏涵處有期徒刑│
│  │      │1000 點850元一次出售2 張1700│            │月，如易科罰金，│
│  │      │元」（商品編號：000000000000│            │以新臺幣壹仟元折│
│  │      │83）之訊息，致不知情之李馥蘭│            │算壹日。扣案如附│
│  │      │，於99年02月05日上網見此拍賣│            │表四編號3.、4.所│
│  │      │訊息，誤以為真陷於錯誤而下標│            │示之物，均沒收。│
│  │      │，得標後，並依指示匯款，但匯│            │                │
│  │      │款後始終未收到其所購買之商品│            │                │
│  │      │。                          │            │                │
├─┼───┼──────────────┼──────┼────────┤
││廖佳真│林俊宏先將商品相片圖檔儲存於│99年03月01日│巫薏涵、林俊宏共│
│  │      │附表四編號11.之隨身碟內，於99│15時許，匯款│同犯詐欺取財罪，│
│  │      │年02月28日14時04分，在臺中市│6,000 元至項│均累犯，林俊宏處│
│  │      │北屯區○○路與崇德路路口附近│君怡花蓮府前│有期徒刑伍月；巫│
│  │      │的網咖，使用該處之電腦，透過│郵局帳戶。  │薏涵處有期徒刑肆│
│  │      │網路以帳號「mzme928 」登入露│            │月，如易科罰金，│
│  │      │天拍賣網站，佯張貼販賣「亞培│            │以新臺幣壹仟元折│
│  │      │雙卡每箱1500元」（商品編號：│            │算壹日。扣案如附│
│  │      │00000000000000）之訊息，並留│            │表四編號1.、3.、│
│  │      │下聯絡電話0000000000號，致不│            │8.、11.、16.所示之│
│  │      │知情之廖佳真，於99年03月01日│            │物，均沒收。    │
│  │      │上網見此拍賣訊息，誤以為真陷│            │                │
│  │      │於錯誤而下標，得標後，並依指│            │                │
│  │      │示匯款，但匯款後始終未收到其│            │                │
│  │      │所購買之商品。              │            │                │
├─┼───┼──────────────┼──────┼────────┤
││翁世穎│林俊宏先將商品相片圖檔儲存於│99年03月09日│巫薏涵、林俊宏共│
│  │      │附表四編號11.之隨身碟內，於99│12時04分，匯│同犯詐欺取財罪，│
│  │      │年02月28日14時01分，在臺中市│款1,550 元至│均累犯，林俊宏處│
│  │      │北屯區○○路與崇德路路口附近│項君怡花蓮府│有期徒刑柒月；巫│
│  │      │的網咖，使用該處之電腦，透過│前郵局帳戶。│薏涵處有期徒刑伍│
│  │      │網路以帳號「mzme928 」登入露│            │月，如易科罰金，│
│  │      │天拍賣網站，佯張貼販賣「亞培│            │以新臺幣壹仟元折│
│  │      │葡勝鈉嚴選每箱1550元」（商品│            │算壹日。扣案如附│
│  │      │編號：00000000000000）之訊息│            │表四編號1.、3.、│
│  │      │，並留下聯絡電話0000000000號│            │8.、11.、16.所示之│
│  │      │，致不知情之翁世穎，於99年03│            │物，均沒收。    │
│  │      │月02日上網見此拍賣訊息，誤以│            │                │
│  │      │為真陷於錯誤而下標，得標後，│            │                │
│  │      │並依指示匯款，但匯款後始終未│            │                │
│  │      │收到其所購買之商品。        │            │                │
│  ├───┼──────────────┼──────┤                │
│  │翁瑋芳│林俊宏先將商品相片圖檔儲存於│99年03月05日│                │
│  │      │附表四編號11.之隨身碟內，於99│14時30分，匯│                │
│  │      │年02月28日14時01分、14時07分│款3,270 元至│                │
│  │      │，在臺中市○○區○○路與崇德│項君怡花蓮府│                │
│  │      │路路口附近的網咖，使用該處之│前郵局帳戶。│                │
│  │      │電腦，透過網路以帳號「mzme92│            │                │
│  │      │8 」登入露天拍賣網站，佯張貼│            │                │
│  │      │販賣「亞培葡勝鈉嚴選每箱1550│            │                │
│  │      │元（商品編號：00000000000000│            │                │
│  │      │）、「亞培腎補鈉每箱1640元（│            │                │
│  │      │商品編號：00000000000000）之│            │                │
│  │      │訊息，並留下聯絡電話00000000│            │                │
│  │      │21號，致不知情之翁瑋芳，於99│            │                │
│  │      │年03月04日上網見此拍賣訊息，│            │                │
│  │      │誤以為真陷於錯誤而下標，得標│            │                │
│  │      │後，並依指示匯款，但匯款後始│            │                │
│  │      │終未收到其所購買之商品。    │            │                │
│  ├───┼──────────────┼──────┤                │
│  │黃佳玲│林俊宏先將商品相片圖檔儲存於│99年03月08日│                │
│  │      │附表四編號11.之隨身碟內，於99│22時30分許，│                │
│  │      │年02月28日14時01分，在臺中市│匯款6,200 元│                │
│  │      │北屯區○○路與崇德路路口附近│至項君怡花蓮│                │
│  │      │的網咖，使用該處之電腦，透過│府前郵局帳戶│                │
│  │      │網路以帳號「mzme928 」登入露│。          │                │
│  │      │天拍賣網站，佯張貼販賣「亞培│            │                │
│  │      │葡勝納嚴選每箱1550元」（商品│            │                │
│  │      │編號：00000000000000）之訊息│            │                │
│  │      │，並留下聯絡電話0000000000號│            │                │
│  │      │，致不知情之黃佳玲，於99年03│            │                │
│  │      │月08日上網見此拍賣訊息，誤以│            │                │
│  │      │為真陷於錯誤而下標，得標後，│            │                │
│  │      │並依指示匯款，但匯款後始終未│            │                │
│  │      │收到其所購買之商品。        │            │                │
├─┼───┼──────────────┼──────┼────────┤
││劉素芬│林俊宏先將商品相片圖檔儲存於│99年03月03日│巫薏涵、林俊宏共│
│  │      │附表四編號11.之隨身碟內，於99│16時51分，匯│同犯詐欺取財罪，│
│  │      │年02月28日14時27分，在臺中市│款10,000元、│均累犯，林俊宏處│
│  │      │北屯區○○路與崇德路路口附近│同年03月08日│有期徒刑玖月；巫│
│  │      │的網咖，使用該處之電腦，透過│15時08分，匯│薏涵處有期徒刑陸│
│  │      │網路以帳號「mzme928 」登入露│款2,625 元至│月，如易科罰金，│
│  │      │天拍賣網站，佯張貼販賣「卡洛│項君怡花蓮府│以新臺幣壹仟元折│
│  │      │塔妮羊奶粉3 號900 克」（商品│前郵局帳戶。│算壹日。扣案如附│
│  │      │編號：00000000000000）之訊息│            │表四編號1.、3.、│
│  │      │，並留下聯絡電話0000000000號│            │8.、11.、16.所示之│
│  │      │，致不知情之劉素芬，於99年03│            │物，均沒收。    │
│  │      │月03日上網見此拍賣訊息，誤以│            │                │
│  │      │為真陷於錯誤而下標，得標後，│            │                │
│  │      │並依指示匯款，但匯款後始終未│            │                │
│  │      │收到其所購買之商品。        │            │                │
│  ├───┼──────────────┼──────┤                │
│  │黃申霖│林俊宏先將商品相片圖檔儲存於│99年03月05日│                │
│  │      │附表四編號11.之隨身碟內，於99│16時04分許，│                │
│  │      │年02月28日14時27分，在臺中市│匯款68,010元│                │
│  │      │北屯區○○路與崇德路路口附近│至項君怡花蓮│                │
│  │      │的網咖，使用該處之電腦，透過│府前郵局帳戶│                │
│  │      │網路以帳號「mzme928 」登入露│。          │                │
│  │      │天拍賣網站，佯張貼販賣「卡洛│            │                │
│  │      │塔妮羊奶粉3 號900 克」（商品│            │                │
│  │      │編號：00000000000000）之訊息│            │                │
│  │      │，並留下聯絡電話0000000000號│            │                │
│  │      │，致不知情之黃申霖，於99年03│            │                │
│  │      │月04日上網見此拍賣訊息，誤以│            │                │
│  │      │為真陷於錯誤而下標，得標後，│            │                │
│  │      │並依指示匯款，但匯款後始終未│            │                │
│  │      │收到其所購買之商品。        │            │                │
├─┼───┼──────────────┼──────┼────────┤
││黃娀瑋│林俊宏先將商品相片圖檔儲存於│99年03月05日│巫薏涵、林俊宏共│
│  │      │附表四編號11.之隨身碟內，於99│16時22分，匯│同犯詐欺取財罪，│
│  │      │年03月04日16時39分，在臺中市│款4,560 元至│均累犯，林俊宏處│
│  │      │北屯區○○路與崇德路路口附近│項君怡花蓮府│有期徒刑伍月；巫│
│  │      │的網咖，使用該處之電腦，透過│前郵局帳戶。│薏涵處有期徒刑肆│
│  │      │網路以帳號「mzme928 」登入露│            │月，如易科罰金，│
│  │      │天拍賣網站，佯張貼販賣「雪印│            │以新臺幣壹仟元折│
│  │      │成長奶粉A.F.T 」（商品編號：│            │算壹日。扣案如附│
│  │      │00000000000000）之訊息，並留│            │表四編號1.、3.、│
│  │      │下聯絡電話0000000000號，致不│            │8.、11.、16.所示之│
│  │      │知情之黃娀瑋，於99年03月04日│            │物，均沒收。    │
│  │      │上網見此拍賣訊息，誤以為真陷│            │                │
│  │      │於錯誤而下標，得標後，並依指│            │                │
│  │      │示匯款，但匯款後始終未收到其│            │                │
│  │      │所購買之商品。              │            │                │
├─┼───┼──────────────┼──────┼────────┤
││鍾文娟│林俊宏先將商品相片圖檔儲存於│99年03月07日│巫薏涵、林俊宏共│
│  │      │附表四編號11.之隨身碟內，於99│18時50分許，│同犯詐欺取財罪，│
│  │      │年02月28日14時24分，在臺中市│匯款12,000元│均累犯，林俊宏處│
│  │      │北屯區○○路與崇德路路口附近│至項君怡花蓮│有期徒刑捌月；巫│
│  │      │的網咖，使用該處之電腦，透過│府前郵局帳戶│薏涵處有期徒刑陸│
│  │      │網路以帳號「mzme928 」登入露│。          │月，如易科罰金，│
│  │      │天拍賣網站，佯張貼販賣物品「│            │以新臺幣壹仟元折│
│  │      │卡洛塔妮幼兒羊奶粉整箱免運費│            │算壹日。扣案如附│
│  │      │」（商品編號：00000000000000│            │表四編號1.、3.、│
│  │      │）之訊息，並留下聯絡電話0975│            │8.、11.、16.所示之│
│  │      │475621號，致不知情之鍾文娟，│            │物，均沒收。    │
│  │      │於99年03月05日上網見此拍賣訊│            │                │
│  │      │息，誤以為真陷於錯誤而下標，│            │                │
│  │      │得標後，並依指示匯款，但匯款│            │                │
│  │      │後始終未收到其所購買之商品。│            │                │
│  ├───┼──────────────┼──────┤                │
│  │劉惠瑢│林俊宏先將商品相片圖檔儲存於│99年03月09日│                │
│  │      │附表四編號11.之隨身碟內，於99│10時36分，匯│                │
│  │      │年02月28日14時24分，在臺中市│款7,543 元至│                │
│  │      │北屯區○○路與崇德路路口附近│項君怡花蓮府│                │
│  │      │的網咖，使用該處之電腦，透過│前郵局帳戶。│                │
│  │      │網路以帳號「mzme928 」登入露│            │                │
│  │      │天拍賣網站，佯張貼販賣「卡洛│            │                │
│  │      │塔妮幼兒羊奶粉整箱免運費」（│            │                │
│  │      │商品編號：00000000000000）之│            │                │
│  │      │訊息，致不知情之劉惠瑢，於99│            │                │
│  │      │年03月08日上網見此拍賣訊息，│            │                │
│  │      │誤以為真陷於錯誤而下標，得標│            │                │
│  │      │後，並依指示匯款，但匯款後始│            │                │
│  │      │終未收到其所購買之商品。    │            │                │
│  ├───┼──────────────┼──────┤                │
│  │陳致宇│林俊宏先將商品相片圖檔儲存於│99年03月09日│                │
│  │      │附表四編號11.之隨身碟內，於99│16時許，匯款│                │
│  │      │年02月28日14時24分，在臺中市│15,120元至項│                │
│  │      │北屯區○○路與崇德路路口附近│君怡花蓮府前│                │
│  │      │的網咖，使用該處之電腦，透過│郵局帳戶。  │                │
│  │      │網路以帳號「mzme928 」登入露│            │                │
│  │      │天拍賣網站，佯張貼販賣「卡洛│            │                │
│  │      │塔妮幼兒羊奶粉整箱免運費」（│            │                │
│  │      │商品編號：00000000000000）之│            │                │
│  │      │訊息，並留下聯絡電話00000000│            │                │
│  │      │21號，致不知情之陳致宇，於99│            │                │
│  │      │年03月09日上網見此拍賣訊息，│            │                │
│  │      │誤以為真陷於錯誤而下標，得標│            │                │
│  │      │後，並依指示匯款，但匯款後始│            │                │
│  │      │終未收到其所購買之商品。    │            │                │
├─┼───┼──────────────┼──────┼────────┤
││許明宏│林俊宏先將商品相片圖檔儲存於│99年03月08日│巫薏涵、林俊宏共│
│  │      │附表四編號11.之隨身碟內，於99│13時13分，匯│同犯詐欺取財罪，│
│  │      │年02月28日14時05分及同日14時│款9,360 元至│均累犯，林俊宏處│
│  │      │11分，在臺中市○○區○○路與│項君怡花蓮府│有期徒刑陸月；巫│
│  │      │崇德路路口附近的網咖，使用該│前郵局帳戶。│薏涵處有期徒刑伍│
│  │      │處之電腦，透過網路以帳號「mz│            │月，如易科罰金，│
│  │      │me928 」登入露天拍賣網站，  │            │以新臺幣壹仟元折│
│  │      │佯張貼販賣「亞培SR即飲葡勝納│            │算壹日。扣案如附│
│  │      │每箱1600元（優惠價到8 號）」│            │表四編號3.、8.、│
│  │      │（商品編號：00000000000000、│            │11.、16.所示之物，│
│  │      │「亞培管灌安素每箱1000元（優│            │均沒收。        │
│  │      │惠價到8 號）」（商品編號：  │            │                │
│  │      │00000000000000）之訊息，致不│            │                │
│  │      │知情之許明宏，於99年03月06日│            │                │
│  │      │上網見此拍賣訊息，誤以為真陷│            │                │
│  │      │於錯誤而下標，得標後，並依指│            │                │
│  │      │示匯款，但匯款後始終未收到其│            │                │
│  │      │所購買之商品。              │            │                │
├─┼───┼──────────────┼──────┼────────┤
││李明鍾│林俊宏先將商品相片圖檔儲存於│99年03月07日│巫薏涵、林俊宏共│
│  │      │附表四編號11.之隨身碟內，於99│17時47分，匯│同犯詐欺取財罪，│
│  │      │年03月04日16時40分，在臺中市│款4,560 元至│均累犯，林俊宏處│
│  │      │北屯區○○路與崇德路路口附近│項君怡花蓮府│有期徒刑陸月；巫│
│  │      │的網咖，使用該處之電腦，透過│前郵局帳戶。│薏涵處有期徒刑伍│
│  │      │網路以帳號「mzme928 」登入露│            │月，如易科罰金，│
│  │      │天拍賣網站，佯張貼販賣「雪印│            │以新臺幣壹仟元折│
│  │      │強子3 號成長奶粉」（商品編號│            │算壹日。扣案如附│
│  │      │：00000000000000）之訊息，並│            │表四編號1.、3.、│
│  │      │留下聯絡電話0000000000號，致│            │8.、11.、16.所示之│
│  │      │不知情之李明鍾，於99年03月06│            │物，均沒收。    │
│  │      │日上網見此拍賣訊息，誤以為真│            │                │
│  │      │陷於錯誤而下標，得標後，並依│            │                │
│  │      │指示匯款，但匯款後始終未收到│            │                │
│  │      │其所購買之商品。            │            │                │
│  ├───┼──────────────┼──────┤                │
│  │楊世暉│林俊宏先將商品相片圖檔儲存於│99年03月08日│                │
│  │      │附表四編號11.之隨身碟內，於99│21時21分，匯│                │
│  │      │年03月04日16時40分，在臺中市│款4,560 元至│                │
│  │      │北屯區○○路與崇德路路口附近│項君怡花蓮府│                │
│  │      │的網咖，使用該處之電腦，透過│前郵局帳戶。│                │
│  │      │網路以帳號「mzme928 」登入露│            │                │
│  │      │天拍賣網站，佯張貼販賣「雪印│            │                │
│  │      │強子3 號成長奶粉」（商品編號│            │                │
│  │      │：0000000000000 ）之訊息，並│            │                │
│  │      │留下聯絡電話0000000000號，致│            │                │
│  │      │不知情之楊世暉，於99年03月08│            │                │
│  │      │日上網見此拍賣訊息，誤以為真│            │                │
│  │      │陷於錯誤而下標，得標後，並依│            │                │
│  │      │指示匯款，但匯款後始終未收到│            │                │
│  │      │其所購買之商品。            │            │                │
├─┼───┼──────────────┼──────┼────────┤
││游進賢│林俊宏先將商品相片圖檔儲存於│99年03月08日│巫薏涵、林俊宏共│
│  │      │附表四編號11.之隨身碟內，於99│08時35分，匯│同犯詐欺取財罪，│
│  │      │年03月04日16時18分，在臺中市│款4,520 元至│均累犯，林俊宏處│
│  │      │北屯區○○路與崇德路路口附近│項君怡花蓮府│有期徒刑伍月；巫│
│  │      │的網咖，使用該處之電腦，透過│前郵局帳戶。│薏涵處有期徒刑肆│
│  │      │網路以帳號「mzme928 」登入露│            │月，如易科罰金，│
│  │      │天拍賣網站，佯張貼販賣「貝比│            │以新臺幣壹仟元折│
│  │      │卡兒成長奶粉1.6G（優惠價到8 │            │算壹日。扣案如附│
│  │      │號）」（商品編號：0000000000│            │表四編號1.、3.、│
│  │      │1331）之訊息，並留下聯絡電話│            │8.、11.、16.所示之│
│  │      │0000000000號，致不知情之游進│            │物，均沒收。    │
│  │      │賢，於99年03月07日上網見此拍│            │                │
│  │      │賣訊息，誤以為真陷於錯誤而下│            │                │
│  │      │標，得標後，並依指示匯款，但│            │                │
│  │      │匯款後始終未收到其所購買之商│            │                │
│  │      │品。                        │            │                │
├─┼───┼──────────────┼──────┼────────┤
││趙曉吟│林俊宏先將商品相片圖檔儲存於│99年03月08日│巫薏涵、林俊宏共│
│  │      │附表四編號11.之隨身碟內，於99│13時許，匯款│同犯詐欺取財罪，│
│  │      │年02月28日14時26分，在臺中市│7,560 元至項│均累犯，林俊宏處│
│  │      │北屯區○○路與崇德路路口附近│君怡花蓮府前│有期徒刑陸月；巫│
│  │      │的網咖，使用該處之電腦，透過│郵局帳戶。  │薏涵處有期徒刑肆│
│  │      │網路以帳號「mzme928 」登入露│            │月，如易科罰金，│
│  │      │天拍賣網站，佯張貼販賣「卡洛│            │以新臺幣壹仟元折│
│  │      │塔妮兒童羊奶粉整箱免運費」（│            │算壹日。扣案如附│
│  │      │商品編號：00000000000000）之│            │表四編號1.、3.、│
│  │      │訊息，並留下聯絡電話00000000│            │8.、11.、16.所示之│
│  │      │21號，致不知情之趙曉吟，於99│            │物，均沒收。    │
│  │      │年03月07日上網見此拍賣訊息，│            │                │
│  │      │誤以為真陷於錯誤而下標，得標│            │                │
│  │      │後，並依指示匯款，但匯款後始│            │                │
│  │      │終未收到其所購買之商品。    │            │                │
├─┼───┼──────────────┼──────┼────────┤
││許淑雅│林俊宏先將商品相片圖檔儲存於│99年03月08日│巫薏涵、林俊宏共│
│  │      │附表四編號11.之隨身碟內，於99│14時23分，匯│同犯詐欺取財罪，│
│  │      │年02月28日14時34分，在臺中市│款13,080元至│均累犯，林俊宏處│
│  │      │北屯區○○路與崇德路路口附近│項君怡花蓮府│有期徒刑柒月；巫│
│  │      │的網咖，使用該處之電腦，透過│前郵局帳戶。│薏涵處有期徒刑伍│
│  │      │網路以帳號「mzme928 」登入露│            │月，如易科罰金，│
│  │      │天拍賣網站，佯張貼販賣「卡洛│            │以新臺幣壹仟元折│
│  │      │塔妮幼兒成長奶粉，兒童奶粉  │            │算壹日。扣案如附│
│  │      │1600 G（優惠價到8 號）」（商│            │表四編號1.、3.、│
│  │      │品編號：00000000000000）之訊│            │8.、11.、16.所示之│
│  │      │息，並留下聯絡電話0000000000│            │物，均沒收。    │
│  │      │號，致不知情之許淑雅，於99年│            │                │
│  │      │03 月08 日上網見此拍賣訊息，│            │                │
│  │      │誤以為真陷於錯誤而下標，得標│            │                │
│  │      │後，並依指示匯款，但匯款後始│            │                │
│  │      │終未收到其所購買之商品。    │            │                │
├─┼───┼──────────────┼──────┼────────┤
││蔡佩勳│林俊宏先將商品相片圖檔儲存於│99年03月09日│巫薏涵、林俊宏共│
│  │      │附表四編號11.之隨身碟內，於99│22時30分匯款│同犯詐欺取財罪，│
│  │      │年03月04日16時34分，在臺中市│7,560 元至項│均累犯，林俊宏處│
│  │      │北屯區○○路與崇德路路口附近│君怡花蓮府前│有期徒刑柒月；巫│
│  │      │的網咖，使用該處之電腦，透過│郵局帳戶。  │薏涵處有期徒刑伍│
│  │      │網路以帳號「mzme928 」登入露│            │月，如易科罰金，│
│  │      │天拍賣網站，佯張貼販賣「金可│            │以新臺幣壹仟元折│
│  │      │貝可幼兒成長奶粉3 號1.8G （ │            │算壹日。扣案如附│
│  │      │優惠價到8 號）」（商品編號：│            │表四編號1.、3.、│
│  │      │00000000000000）之訊息，並留│            │8.、11.、16.所示之│
│  │      │下聯絡電話0000000000號，致不│            │物，均沒收。    │
│  │      │知情之蔡佩勳，於99年03月08日│            │                │
│  │      │上網見此拍賣訊息，誤以為真陷│            │                │
│  │      │於錯誤而下標，得標後，並依指│            │                │
│  │      │示匯款，但匯款後始終未收到其│            │                │
│  │      │所購買之商品。              │            │                │
│  ├───┼──────────────┼──────┤                │
│  │陳文正│林俊宏先將商品相片圖檔儲存於│99年03月08日│                │
│  │      │附表四編號11.之隨身碟內，於99│23時30分許，│                │
│  │      │年03月04日16時34分，在臺中市│匯款7,560 元│                │
│  │      │北屯區○○路與崇德路路口附近│至項君怡花蓮│                │
│  │      │的網咖，使用該處之電腦，透過│府前郵局帳戶│                │
│  │      │網路以帳號「mzme928 」登入露│。          │                │
│  │      │天拍賣網站，佯張貼販賣「金可│            │                │
│  │      │貝幼兒成長奶粉3 號1.8G（優惠│            │                │
│  │      │價到8 號）」（商品編號：2100│            │                │
│  │      │0000000000）之訊息，並留下聯│            │                │
│  │      │絡電話0000000000號，致不知情│            │                │
│  │      │之陳文正，於99年03月08日上網│            │                │
│  │      │見此拍賣訊息，誤以為真陷於錯│            │                │
│  │      │誤而下標，得標後，並依指示匯│            │                │
│  │      │款，但匯款後始終未收到其所購│            │                │
│  │      │買之商品。                  │            │                │
├─┼───┼──────────────┼──────┼────────┤
││邱添隆│林俊宏先將商品相片圖檔儲存於│99年03月08日│巫薏涵、林俊宏共│
│  │      │附表四編號11.之隨身碟內，於99│，匯款3,343 │同犯詐欺取財罪，│
│  │      │年02月28日14時08分，在臺中市│元至項君怡花│均累犯，林俊宏處│
│  │      │北屯區○○路與崇德路路口附近│蓮府前郵局帳│有期徒刑伍月；巫│
│  │      │的網咖，使用該處之電腦，透過│戶。        │薏涵處有期徒刑肆│
│  │      │網路以帳號「mzme928 」登入露│            │月，如易科罰金，│
│  │      │天拍賣網站，佯張貼販賣「亞培│            │以新臺幣壹仟元折│
│  │      │普寧腎普寧勝每箱1640元（優惠│            │算壹日。扣案如附│
│  │      │價到8 號）」（商品編號：2100│            │表四編號1.、3.、│
│  │      │0000000000）之訊息，並留下聯│            │8.、11.、16.所示之│
│  │      │絡電話0000000000號，致不知情│            │物，均沒收。    │
│  │      │之邱添隆，於99年03月08日上網│            │                │
│  │      │見此拍賣訊息，誤以為真陷於錯│            │                │
│  │      │誤而下標，得標後，並依指示匯│            │                │
│  │      │款，但匯款後始終未收到其所購│            │                │
│  │      │買之商品。                  │            │                │
├─┼───┼──────────────┼──────┼────────┤
││陳蓉楦│林俊宏先將商品相片圖檔儲存於│99年03月08日│巫薏涵、林俊宏共│
│  │      │附表四編號11.之隨身碟內，於99│17時27分，匯│同犯詐欺取財罪，│
│  │      │年02月28日14時20分，在臺中市│款10,085元至│均累犯，林俊宏處│
│  │      │北屯區○○路與崇德路路口附近│項君怡花蓮府│有期徒刑柒月；巫│
│  │      │的網咖，使用該處之電腦，透過│前郵局帳戶。│薏涵處有期徒刑伍│
│  │      │網路以帳號「mzme928 」登入露│            │月，如易科罰金，│
│  │      │天拍賣網站，佯張貼販賣「全慧│            │以新臺幣壹仟元折│
│  │      │金裝3G幼兒成長奶粉1-3 歲（優│            │算壹日。扣案如附│
│  │      │惠價到8 號）」（商品編號：21│            │表四編號1.、3.、│
│  │      │000000000000）之訊息，並留下│            │8.、11.、16.所示之│
│  │      │聯絡電話0000000000號，致不知│            │物，均沒收。    │
│  │      │情之陳蓉楦於99年03月08日上網│            │                │
│  │      │見此拍賣訊息，誤以為真陷於錯│            │                │
│  │      │誤而下標，得標後，並依指示匯│            │                │
│  │      │款，但匯款後始終未收到其所購│            │                │
│  │      │買之商品。                  │            │                │
├─┼───┼──────────────┼──────┼────────┤
││黃嘉安│林俊宏先將商品相片圖檔儲存於│99年03月08日│巫薏涵、林俊宏共│
│  │      │附表四編號11.之隨身碟內，於99│17時34分，匯│同犯詐欺取財罪，│
│  │      │年02月28日14時56分，在臺中市│款5,100 元至│均累犯，林俊宏處│
│  │      │北屯區○○路與崇德路路口附近│項君怡花蓮府│有期徒刑伍月；巫│
│  │      │的網咖，使用該處之電腦，透過│前郵局帳戶。│薏涵處有期徒刑肆│
│  │      │網路以帳號「mzme928 」登入露│            │月，如易科罰金，│
│  │      │天拍賣網站，佯張貼販賣「兒童│            │以新臺幣壹仟元折│
│  │      │補體素（原味、香草）900G （ │            │算壹日。扣案如附│
│  │      │優惠價到8 號）」（商品編號：│            │表四編號3.、8.、│
│  │      │00000000000000）之訊息，致不│            │11.、16.所示之物，│
│  │      │知情之黃嘉安，於99年03月08日│            │均沒收。        │
│  │      │上網見此拍賣訊息，誤以為真陷│            │                │
│  │      │於錯誤而下標，得標後，並依指│            │                │
│  │      │示匯款，但匯款後始終未收到其│            │                │
│  │      │所購買之商品。              │            │                │
├─┼───┼──────────────┼──────┼────────┤
││張炎輝│林俊宏先將商品相片圖檔儲存於│99年03月08日│巫薏涵、林俊宏共│
│  │      │附表四編號11.之隨身碟內，於99│18時30分，匯│同犯詐欺取財罪，│
│  │      │年02月28日14時11分，在臺中市│款4,000 元至│均累犯，林俊宏處│
│  │      │北屯區○○路與崇德路路口附近│項君怡花蓮府│有期徒刑伍月；巫│
│  │      │的網咖，使用該處之電腦，透過│前郵局帳戶。│薏涵處有期徒刑肆│
│  │      │網路以帳號「mzme928 」登入露│            │月，如易科罰金，│
│  │      │天拍賣網站，佯張貼販賣「亞培│            │以新臺幣壹仟元折│
│  │      │管灌安素每箱1000元（優惠價到│            │算壹日。扣案如附│
│  │      │8 號）」（商品編號：00000000│            │表四編號1.、3.、│
│  │      │897430）之訊息，並留下聯絡電│            │8.、11.、16.所示之│
│  │      │話0000000000號，致不知情之張│            │物，均沒收。    │
│  │      │炎輝，於98年03月08日上網見此│            │                │
│  │      │拍賣訊息，誤以為真陷於錯誤而│            │                │
│  │      │下標，得標後，並依指示匯款，│            │                │
│  │      │但匯款後始終未收到其所購買之│            │                │
│  │      │商品。                      │            │                │
│  ├───┼──────────────┼──────┤                │
│  │陳慧純│林俊宏先將商品相片圖檔儲存於│99年03月09日│                │
│  │      │附表四編號11.之隨身碟內，於99│13時36分，匯│                │
│  │      │年02月28日14時11分，在臺中市│款1,640 元至│                │
│  │      │北屯區○○路與崇德路路口附近│項君怡花蓮府│                │
│  │      │的網咖，使用該處之電腦，透過│前郵局帳戶。│                │
│  │      │網路以帳號「mzme928 」登入露│            │                │
│  │      │天拍賣網站，佯張貼販賣「亞培│            │                │
│  │      │管灌安素每箱1000元（優惠價到│            │                │
│  │      │8 號）」（商品編號：00000000│            │                │
│  │      │897430）之訊息，並留下聯絡電│            │                │
│  │      │話0000000000號，致不知情之陳│            │                │
│  │      │慧純，於99年03月09日上網見此│            │                │
│  │      │拍賣訊息，誤以為真陷於錯誤而│            │                │
│  │      │下標，得標後，並依指示匯款，│            │                │
│  │      │但匯款後始終未收到其所購買之│            │                │
│  │      │商品。                      │            │                │
├─┼───┼──────────────┼──────┼────────┤
││陳秋如│林俊宏先將商品相片圖檔儲存於│99年03月09日│巫薏涵、林俊宏共│
│  │      │附表四編號11.之隨身碟內，於99│13時01分，匯│同犯詐欺取財罪，│
│  │      │年02月28日14時37分，在臺中市│款6,300 元至│均累犯，林俊宏處│
│  │      │北屯區○○路與崇德路路口附近│項君怡花蓮府│有期徒刑陸月；巫│
│  │      │的網咖，使用該處之電腦，透過│前郵局帳戶。│薏涵處有期徒刑肆│
│  │      │網路以帳號「mzme928 」登入露│            │月，如易科罰金，│
│  │      │天拍賣網站，佯張貼販賣「桂格│            │以新臺幣壹仟元折│
│  │      │成長奶粉1-4 歲（健康三益菌配│            │算壹日。扣案如附│
│  │      │方）」（商品編號：0000000000│            │表四編號1.、3.、│
│  │      │8657）之訊息，並留下聯絡電話│            │8.、11.、16.所示之│
│  │      │0000000000號，致不知情之陳秋│            │物，均沒收。    │
│  │      │如，於99年03月08日上網見此拍│            │                │
│  │      │賣訊息，誤以為真陷於錯誤而下│            │                │
│  │      │標，得標後，並依指示匯款，但│            │                │
│  │      │匯款後始終未收到其所購買之商│            │                │
│  │      │品。                        │            │                │
├─┼───┼──────────────┼──────┼────────┤
││董淑麗│林俊宏先將商品相片圖檔儲存於│99年03月02日│巫薏涵、林俊宏共│
│  │      │附表四編號11.之隨身碟內，於99│14時許，匯款│同犯詐欺取財罪，│
│  │      │年03月02日14時20分，在臺中市│1,183 元至項│均累犯，林俊宏處│
│  │      │北屯區○○路與崇德路路口附近│君怡花蓮府前│有期徒刑肆月；巫│
│  │      │的網咖，使用該處之電腦，透過│郵局帳戶。  │薏涵處有期徒刑│
│  │      │網路以帳號「mini757 」登入露│            │月，如易科罰金，│
│  │      │天拍賣網站，佯張貼販賣「HUAW│            │以新臺幣壹仟元折│
│  │      │EIE161」（商品編號：00000000│            │算壹日。扣案如附│
│  │      │454546）之訊息，致不知情之董│            │表四編號1.、3.、│
│  │      │淑麗，於99年03月02日上網見此│            │11.、16.所示之物，│
│  │      │拍賣訊息，誤以為真陷於錯誤而│            │均沒收。        │
│  │      │下標，得標後，並依指示匯款，│            │                │
│  │      │但匯款後始終未收到其所購買之│            │                │
│  │      │商品。                      │            │                │
├─┼───┼──────────────┼──────┼────────┤
││周俞均│林俊宏先將商品相片圖檔儲存於│99年03月03日│巫薏涵、林俊宏共│
│  │      │附表四編號11.之隨身碟內，於99│15時35分許，│同犯詐欺取財罪，│
│  │      │年03月01日11時54分，在臺中市│匯款7,350 元│均累犯，林俊宏處│
│  │      │北屯區○○路與崇德路路口附近│至項君怡花蓮│有期徒刑捌月；巫│
│  │      │的網咖，使用該處之電腦，透過│府前郵局帳戶│薏涵處有期徒刑陸│
│  │      │網路以帳號「mini757 」登入露│。          │月，如易科罰金，│
│  │      │天拍賣網站，佯張貼販賣「NOKI│            │以新臺幣壹仟元折│
│  │      │A5800X press Music」（商品編│            │算壹日。扣案如附│
│  │      │號：00000000000000）之訊息，│            │表四編號1.、3.、│
│  │      │致不知情之周俞均，於99年03月│            │11.、16.所示之物，│
│  │      │03日上網見此拍賣訊息，誤以為│            │均沒收。        │
│  │      │真陷於錯誤而下標，得標後，並│            │                │
│  │      │依指示匯款，但匯款後始終未收│            │                │
│  │      │到其所購買之商品。          │            │                │
│  ├───┼──────────────┼──────┤                │
│  │李冠中│林俊宏先將商品相片圖檔儲存於│99年03月07日│                │
│  │      │附表四編號11.之隨身碟內，於99│04時48分許，│                │
│  │      │年03月01日11時54分，在臺中市│匯款7,350 元│                │
│  │      │北屯區○○路與崇德路路口附近│至項君怡花蓮│                │
│  │      │的網咖，使用該處之電腦，透過│府前郵局帳戶│                │
│  │      │網路以帳號「mini757 」登入露│。          │                │
│  │      │天拍賣網站，佯張貼販賣「NOKI│            │                │
│  │      │A5800X press Music」（商品編│            │                │
│  │      │號：00000000000000）之訊息，│            │                │
│  │      │致不知情之李冠中，於99年03月│            │                │
│  │      │07日上網見此拍賣訊息，誤以為│            │                │
│  │      │真陷於錯誤而下標，得標後，並│            │                │
│  │      │依指示匯款，但匯款後始終未收│            │                │
│  │      │到其所購買之商品。          │            │                │
│  ├───┼──────────────┼──────┤                │
│  │江沛瑩│林俊宏先將商品相片圖檔儲存於│99年03月07日│                │
│  │      │附表四編號11.之隨身碟內，於99│20時26分，匯│                │
│  │      │年03月01日11時54分，在臺中市│款14,700元至│                │
│  │      │北屯區○○路與崇德路路口附近│項君怡花蓮府│                │
│  │      │的網咖，使用該處之電腦，透過│前郵局帳戶。│                │
│  │      │網路以帳號「mini757 」登入露│            │                │
│  │      │天拍賣網站，佯張貼販賣「NOKI│            │                │
│  │      │A580 0XpressMusic 」（商品編│            │                │
│  │      │號：00000000000000）之訊息，│            │                │
│  │      │致不知情之江沛瑩，於99年03月│            │                │
│  │      │07日上網見此拍賣訊息，誤以為│            │                │
│  │      │真陷於錯誤而下標，得標後，並│            │                │
│  │      │依指示匯款，但匯款後始終未收│            │                │
│  │      │到其所購買之商品。          │            │                │
├─┼───┼──────────────┼──────┼────────┤
││張皓宇│林俊宏先將商品相片圖檔儲存於│99年03月04日│巫薏涵、林俊宏共│
│  │      │附表四編號11.之隨身碟內，於99│14時34分許，│同犯詐欺取財罪，│
│  │      │年03月01日12時35分，在臺中市│匯款2,200 元│均累犯，林俊宏處│
│  │      │北屯區○○路與崇德路路口附近│至項君怡花蓮│有期徒刑肆月；巫│
│  │      │的網咖，使用該處之電腦，透過│府前郵局帳戶│薏涵處有期徒刑│
│  │      │網路以帳號「mini757 」登入露│。          │月，如易科罰金，│
│  │      │天拍賣網站，佯張貼販賣「HUAW│            │以新臺幣壹仟元折│
│  │      │EIE180」（商品編號：00000000│            │算壹日。扣案如附│
│  │      │598239）之訊息，致不知情之張│            │表四編號1.、3.、│
│  │      │皓宇，於99年03月04日上網見此│            │11.、16.所示之物，│
│  │      │拍賣訊息，誤以為真陷於錯誤而│            │均沒收。        │
│  │      │下標，得標後，並依指示匯款，│            │                │
│  │      │但匯款後始終未收到其所購買之│            │                │
│  │      │商品。                      │            │                │
├─┼───┼──────────────┼──────┼────────┤
││沈維正│林俊宏先將商品相片圖檔儲存於│99年03月05日│巫薏涵、林俊宏共│
│  │      │附表四編號11.之隨身碟內，於99│10時39分許，│同犯詐欺取財罪，│
│  │      │年03月01日12時40分，在臺中市│匯款1,200 元│均累犯，林俊宏處│
│  │      │北屯區○○路與崇德路路口附近│至項君怡花蓮│有期徒刑肆月；巫│
│  │      │的網咖，使用該處之電腦，透過│府前郵局帳戶│薏涵處有期徒刑│
│  │      │網路以帳號「mini757 」登入露│。          │月，如易科罰金，│
│  │      │天拍賣網站，佯張貼販賣「HUAW│            │以新臺幣壹仟元折│
│  │      │EIE161」（商品編號：00000000│            │算壹日。扣案如附│
│  │      │600255）之訊息，致不知情之沈│            │表四編號1.、3.、│
│  │      │維正，於99年03月05日上網見此│            │11.、16.所示之物，│
│  │      │拍賣訊息，誤以為真陷於錯誤而│            │均沒收。        │
│  │      │下標，得標後，並依指示匯款，│            │                │
│  │      │但匯款後始終未收到其所購買之│            │                │
│  │      │商品。                      │            │                │
├─┼───┼──────────────┼──────┼────────┤
││林義龍│林俊宏先將商品相片圖檔儲存於│99年03月05日│巫薏涵、林俊宏共│
│  │      │附表四編號11.之隨身碟內，於99│05時許，匯款│同犯詐欺取財罪，│
│  │      │年03月01日12時38分，在臺中市│1,900 元至項│均累犯，林俊宏處│
│  │      │北屯區○○路與崇德路路口附近│君怡花蓮府前│有期徒刑肆月；巫│
│  │      │的網咖，使用該處之電腦，透過│郵局帳戶。  │薏涵處有期徒刑│
│  │      │網路以帳號「mini757 」登入露│            │月，如易科罰金，│
│  │      │天拍賣網站，佯張貼販賣「HUAW│            │以新臺幣壹仟元折│
│  │      │EIE169U 」（商品編號：210030│            │算壹日。扣案如附│
│  │      │00000000）之訊息，致不知情之│            │表四編號1.、3.、│
│  │      │林義龍，於99年03月05日上網見│            │11.、16.所示之物，│
│  │      │此拍賣訊息，誤以為真陷於錯誤│            │均沒收。        │
│  │      │而下標，得標後，並依指示匯款│            │                │
│  │      │，但匯款後始終未收到其所購買│            │                │
│  │      │之商品。                    │            │                │
├─┼───┼──────────────┼──────┼────────┤
││蕭郁姍│林俊宏先將商品相片圖檔儲存於│99年03月07日│巫薏涵、林俊宏共│
│  │      │附表四編號11.之隨身碟內，於99│17時49分，匯│同犯詐欺取財罪，│
│  │      │年03月01日12時09分許，在臺中│款5,530 元至│均累犯，林俊宏處│
│  │      │市○○區○○路與崇德路路口附│項君怡花蓮府│有期徒刑柒月；巫│
│  │      │近的網咖，使用該處之電腦，透│前郵局帳戶。│薏涵處有期徒刑伍│
│  │      │過網路以帳號「mini757 」登入│            │月，如易科罰金，│
│  │      │露天拍賣網站，佯張貼販賣「So│            │以新臺幣壹仟元折│
│  │      │nyEricssonW705」（商品編號：│            │算壹日。扣案如附│
│  │      │00000000000000）之訊息，致不│            │表四編號1.、3.、│
│  │      │知情之蕭郁姍，於99年03月05日│            │11.、16.所示之物，│
│  │      │上網見此拍賣訊息，誤以為真陷│            │均沒收。        │
│  │      │於錯誤而下標，得標後，並依指│            │                │
│  │      │示匯款，但匯款後始終未收到其│            │                │
│  │      │所購買之商品。              │            │                │
│  ├───┼──────────────┼──────┤                │
│  │徐佩鈴│林俊宏先將商品相片圖檔儲存於│99年03月08日│                │
│  │      │附表四編號11.之隨身碟內，於99│08時46分許，│                │
│  │      │年03月01日12時09分，在臺中市│匯款5,530 元│                │
│  │      │北屯區○○路與崇德路路口附近│至項君怡花蓮│                │
│  │      │的網咖，使用該處之電腦，透過│府前郵局帳戶│                │
│  │      │網路以帳號「mini757 」登入露│。          │                │
│  │      │天拍賣網站，佯張貼販賣「Sony│            │                │
│  │      │EricssonW705」（商品編號：  │            │                │
│  │      │00000000000000）之訊息，致不│            │                │
│  │      │知情之徐佩鈴，於99年03月06日│            │                │
│  │      │上網見此拍賣訊息，誤以為真陷│            │                │
│  │      │於錯誤而下標，得標後，並依指│            │                │
│  │      │示匯款，但匯款後始終未收到其│            │                │
│  │      │所購買之商品。              │            │                │
├─┼───┼──────────────┼──────┼────────┤
││葉智維│林俊宏先將商品相片圖檔儲存於│99年03月08日│巫薏涵、林俊宏共│
│  │      │附表四編號11.之隨身碟內，於99│08時39分，匯│同犯詐欺取財罪，│
│  │      │年03月01日12時02分，在臺中市│款5,730 元至│均累犯，林俊宏處│
│  │      │北屯區○○路與崇德路路口附近│項君怡花蓮府│有期徒刑柒月；巫│
│  │      │的網咖，使用該處之電腦，透過│前郵局帳戶。│薏涵處有期徒刑伍│
│  │      │網路以帳號「mini757 」登入露│            │月，如易科罰金，│
│  │      │天拍賣網站，佯張貼販賣「NOKI│            │以新臺幣壹仟元折│
│  │      │A553 0XpressMusic 」（商品編│            │算壹日。扣案如附│
│  │      │號：00000000000000）之訊息，│            │表四編號1.、3.、│
│  │      │致不知情之葉智維，於99年03月│            │11.、16.所示之物，│
│  │      │07日上網見此拍賣訊息，誤以為│            │均沒收。        │
│  │      │真陷於錯誤而下標，得標後，並│            │                │
│  │      │依指示匯款，但匯款後始終未收│            │                │
│  │      │到其所購買之商品。          │            │                │
│  ├───┼──────────────┼──────┤                │
│  │王詩樺│林俊宏先將商品相片圖檔儲存於│99年03月08日│                │
│  │      │附表四編號11.之隨身碟內，於99│09時30分，匯│                │
│  │      │年03月01日12時02分，在臺中市│款5,730 元至│                │
│  │      │北屯區○○路與崇德路路口附近│項君怡花蓮府│                │
│  │      │的網咖，使用該處之電腦，透過│前郵局帳戶。│                │
│  │      │網路以帳號「mini757 」登入露│            │                │
│  │      │天拍賣網站，佯張貼販賣「NOKI│            │                │
│  │      │A5530 XpressMusic 」（商品編│            │                │
│  │      │號：00000000000000）之訊息，│            │                │
│  │      │致不知情之王詩樺，於99年03月│            │                │
│  │      │07日上網見此拍賣訊息，誤以為│            │                │
│  │      │真陷於錯誤而下標，得標後，並│            │                │
│  │      │依指示匯款，但匯款後始終未收│            │                │
│  │      │到其所購買之商品。          │            │                │
├─┼───┼──────────────┼──────┼────────┤
││張家豪│林俊宏先將商品相片圖檔儲存於│99年03月08日│巫薏涵、林俊宏共│
│  │      │附表四編號11.之隨身碟內，於99│14時07分，匯│同犯詐欺取財罪，│
│  │      │年03月04日11時05分，在臺中市│款5,700 元至│均累犯，林俊宏處│
│  │      │北屯區○○路與崇德路路口附近│項君怡花蓮府│有期徒刑伍月；巫│
│  │      │的網咖，使用該處之電腦，透過│前郵局帳戶。│薏涵處有期徒刑肆│
│  │      │網路以帳號「mini757 」登入露│            │月，如易科罰金，│
│  │      │天拍賣網站，佯張貼販賣「Sony│            │以新臺幣壹仟元折│
│  │      │EricssonC510 」（商品編號： │            │算壹日。扣案如附│
│  │      │00000000000000）之訊息，致不│            │表四編號1.、3.、│
│  │      │知情之張家豪，於99年03月07日│            │11.、16.所示之物，│
│  │      │上網見此拍賣訊息，誤以為真陷│            │均沒收。        │
│  │      │於錯誤而下標，得標後，並依指│            │                │
│  │      │示匯款，但匯款後始終未收到其│            │                │
│  │      │所購買之商品。              │            │                │
├─┼───┼──────────────┼──────┼────────┤
││林東佑│林俊宏先將商品相片圖檔儲存於│99年03月31日│巫薏涵、林俊宏共│
│  │      │附表四編號11.之隨身碟內，於99│14時10分，匯│同犯詐欺取財罪，│
│  │      │年03月30日16時07分，在臺中市│款3,670 元至│均累犯，林俊宏處│
│  │      │北區○○○路119 號10樓之23租│洪州全第一銀│有期徒刑伍月；巫│
│  │      │屋處，使用附表四編號之電腦│行北屯分行帳│薏涵處有期徒刑肆│
│  │      │及未扣案之筆記型電腦，透過網│戶。        │月，如易科罰金，│
│  │      │路以帳號「den789123 」登入露│            │以新臺幣壹仟元折│
│  │      │天拍賣網站，佯張貼販賣「NOKI│            │算壹日。扣案如附│
│  │      │A2505 全新公司貨」（商品編號│            │表四編號3.、9.、│
│  │      │：00000000000000）之訊息，致│            │11.、所示之物，│
│  │      │不知情之林東佑，於99年03月30│            │均沒收。        │
│  │      │日上網見此拍賣訊息，誤以為真│            │巫炳漢共同犯詐欺│
│  │      │陷於錯誤而下標，得標後，並依│            │取財罪，處有期徒│
│  │      │指示匯款，但匯款後始終未收到│            │刑月，如易科罰│
│  │      │其所購買之商品。            │            │金，以新臺幣壹仟│
│  │      │                            │            │元折算壹日。扣案│
│  │      │                            │            │如附表四編號3.、│
│  │      │                            │            │9.、11.、所示之│
│  │      │                            │            │物，均沒收。    │
├─┼───┼──────────────┼──────┼────────┤
││盧柏安│林俊宏先將商品相片圖檔儲存於│99年04月03日│巫薏涵、林俊宏共│
│  │      │附表四編號11.之隨身碟內，於99│11時35分，匯│同犯詐欺取財罪，│
│  │      │年03月30日16時05分、同日17時│款11,550元至│均累犯，林俊宏處│
│  │      │02分，在上址之租屋處，使用附│洪州全第一銀│有期徒刑柒月；巫│
│  │      │表四編號之電腦及未扣案之筆│行北屯分行帳│薏涵處有期徒刑伍│
│  │      │記型電腦，透過網路以帳號「de│戶。        │月，如易科罰金，│
│  │      │n789123 」登入露天拍賣網站，│            │以新臺幣壹仟元折│
│  │      │佯張貼販賣「NOKIA5530 全新公│            │算壹日。扣案如附│
│  │      │司貨（促銷優惠中到4 月5 日止│            │表四編號3.、9.、│
│  │      │）」（商品編號：000000000000│            │11.、所示之物，│
│  │      │87）、「SonyEricsson T700 全│            │均沒收。        │
│  │      │新公司貨（促銷優惠中到4 月5 │            │巫炳漢共同犯詐欺│
│  │      │日止）」（商品編號：00000000│            │取財罪，處有期徒│
│  │      │515506）之訊息，致不知情之盧│            │刑肆月，如易科罰│
│  │      │柏安，於99年04月03日上網見此│            │金，以新臺幣壹仟│
│  │      │拍賣訊息，誤以為真陷於錯誤而│            │元折算壹日。扣案│
│  │      │下標，得標後，並依指示匯款，│            │如附表四編號3.、│
│  │      │但匯款後始終未收到其所購買之│            │9.、11.、所示之│
│  │      │商品。                      │            │物，均沒收。    │
├─┼───┼──────────────┼──────┼────────┤
││李照寧│林俊宏先將商品相片圖檔儲存於│99年04月06日│巫薏涵、林俊宏共│
│  │      │附表四編號11.之隨身碟內，於99│10時11分，匯│同犯詐欺取財罪，│
│  │      │年04月02日08時54分，在上址租│款8,350 元至│均累犯，林俊宏處│
│  │      │屋處，使用附表四編號之電腦│洪州全第一銀│有期徒刑陸月；巫│
│  │      │及未扣案之筆記型電腦，透過網│行北屯分行帳│薏涵處有期徒刑肆│
│  │      │路以帳號「den789123 」登入露│戶。        │月，如易科罰金，│
│  │      │天拍賣網站，佯張貼販賣「Sony│            │以新臺幣壹仟元折│
│  │      │Ericsson C510 全新公司貨（促│            │算壹日。扣案如附│
│  │      │銷優惠中到4 月5 日止）」（商│            │表四編號3.、9.、│
│  │      │品編號：00000000000000）之訊│            │11.、所示之物，│
│  │      │息，致不知情之李照寧，於99年│            │均沒收。        │
│  │      │04月04日、同年04月05日上網見│            │巫炳漢共同犯詐欺│
│  │      │此拍賣訊息，誤以為真陷於錯誤│            │取財罪，處有期徒│
│  │      │而下標，得標後，並依指示匯款│            │刑月，如易科罰│
│  │      │，但匯款後始終未收到其所購買│            │金，以新臺幣壹仟│
│  │      │之商品。                    │            │元折算壹日。扣案│
│  │      │                            │            │如附表四編號3.、│
│  │      │                            │            │9.、11.、所示之│
│  │      │                            │            │物，均沒收。    │
├─┼───┼──────────────┼──────┼────────┤
││曾媛│林俊宏先將商品相片圖檔儲存於│99年04月05日│巫薏涵、林俊宏共│
│  │      │附表四編號11.之隨身碟內，於99│，匯款5,490 │同犯詐欺取財罪，│
│  │      │年03月30日16時18分，在上址租│元至洪州全第│均累犯，林俊宏處│
│  │      │屋處，使用附表四編號之電腦│一銀行北屯分│有期徒刑伍月；巫│
│  │      │及未扣案之筆記型電腦，透過網│行帳戶。    │薏涵處有期徒刑肆│
│  │      │路以帳號「den789123 」登入露│            │月，如易科罰金，│
│  │      │天拍賣網站，佯張貼販賣「Sony│            │以新臺幣壹仟元折│
│  │      │Ericsson W508 全新公司貨（促│            │算壹日。扣案如附│
│  │      │銷優惠中到4 月5 日止）」（商│            │表四編號3.、9.、│
│  │      │品編號：00000000000000）之訊│            │11.、所示之物，│
│  │      │息，致不知情之曾媛，於99年│            │均沒收。        │
│  │      │04月05日上網見此拍賣訊息，誤│            │巫炳漢共同犯詐欺│
│  │      │以為真陷於錯誤而下標，得標後│            │取財罪，處有期徒│
│  │      │，並依指示匯款，但匯款後始終│            │刑月，如易科罰│
│  │      │未收到其所購買之商品。      │            │金，以新臺幣壹仟│
│  │      │                            │            │元折算壹日。扣案│
│  │      │                            │            │如附表四編號3.、│
│  │      │                            │            │9.、11.、所示之│
│  │      │                            │            │物，均沒收。    │
├─┼───┼──────────────┼──────┼────────┤
││游少瑋│林俊宏先將商品相片圖檔儲存於│99年04月05日│巫薏涵、林俊宏共│
│  │      │附表四編號11.之隨身碟內，於99│，匯款1,870 │同犯詐欺取財罪，│
│  │      │年03月30日16時10分，在上址之│元至洪州全第│均累犯，林俊宏處│
│  │      │租屋處，使用附表四編號之電│一銀行北屯分│有期徒刑肆月；巫│
│  │      │腦及未扣案之筆記型電腦，透過│行帳戶。    │薏涵處有期徒刑│
│  │      │網路以帳號「den789123 」登入│            │月，如易科罰金，│
│  │      │露天拍賣網站，佯張貼販賣「NO│            │以新臺幣壹仟元折│
│  │      │KIA2730 全新公司貨（促銷優惠│            │算壹日。扣案如附│
│  │      │中到4 月5 日止）」（商品編號│            │表四編號3.、9.、│
│  │      │：00000000000000）之訊息，致│            │11.、所示之物，│
│  │      │不知情之游少瑋，於99年04月05│            │均沒收。        │
│  │      │日上網見此拍賣訊息，誤以為真│            │巫炳漢共同犯詐欺│
│  │      │陷於錯誤而下標，得標後，並依│            │取財罪，處有期徒│
│  │      │指示匯款，但匯款後始終未收到│            │刑貳月，如易科罰│
│  │      │其所購買之商品。            │            │金，以新臺幣壹仟│
│  │      │                            │            │元折算壹日。扣案│
│  │      │                            │            │如附表四編號3.、│
│  │      │                            │            │9.、11.、所示之│
│  │      │                            │            │物，均沒收。    │
├─┼───┼──────────────┼──────┼────────┤
││王愛慧│林俊宏先將商品相片圖檔儲存於│99年03月31日│巫薏涵、林俊宏共│
│  │      │附表四編號11.之隨身碟內，於99│18時22分，匯│同犯詐欺取財罪，│
│  │      │年03月30日20時01分許，在上址│款3,240 元至│均累犯，林俊宏處│
│  │      │之租屋處，使用附表四編號之│洪州全第一銀│有期徒刑陸月；巫│
│  │      │電腦及未扣案之筆記型電腦，透│行北屯分行帳│薏涵處有期徒刑肆│
│  │      │過網路以帳號「ijntfcqaz 」登│戶。        │月，如易科罰金，│
│  │      │入露天拍賣網站，佯張貼販賣「│            │以新臺幣壹仟元折│
│  │      │桂格成長三益菌奶粉」（商品編│            │算壹日。扣案如附│
│  │      │號：00000000000000）之訊息，│            │表四編號3.、7.、│
│  │      │致不知情之王愛慧，於99年03月│            │11.、所示之物，│
│  │      │31日上網見此拍賣訊息，誤以為│            │均沒收。        │
│  │      │真陷於錯誤而下標，得標後，並│            │巫炳漢共同犯詐欺│
│  │      │依指示匯款，但匯款後始終未收│            │取財罪，處有期徒│
│  │      │到其所購買之商品。          │            │刑月，如易科罰│
│  ├───┼──────────────┼──────┤金，以新臺幣壹仟│
│  │吳佩銀│林俊宏先將商品相片圖檔儲存於│99年04月06日│元折算壹日。扣案│
│  │      │附表四編號11.之隨身碟內，於99│06時39分，匯│如附表四編號3.、│
│  │      │年03月30日20時01分，在上址之│款3,240 元至│7.、11.、所示之│
│  │      │租屋處，使用附表四編號之電│洪州全第一銀│物，均沒收。    │
│  │      │腦及未扣案之筆記型電腦，透過│行北屯分行帳│                │
│  │      │網路以帳號「ijntfcqaz 」登入│戶。        │                │
│  │      │露天拍賣網站，佯張貼販賣「桂│            │                │
│  │      │格成長三益菌奶粉」（商品編號│            │                │
│  │      │：00000000000000）之訊息，致│            │                │
│  │      │不知情之吳佩銀，於99年04月06│            │                │
│  │      │日上網見此拍賣訊息，誤以為真│            │                │
│  │      │陷於錯誤而下標，得標後，並依│            │                │
│  │      │指示匯款，但匯款後始終未收到│            │                │
│  │      │其所購買之商品。            │            │                │
├─┼───┼──────────────┼──────┼────────┤
││胡秀玲│林俊宏先將商品相片圖檔儲存於│99年04月02日│巫薏涵、林俊宏共│
│  │      │附表四編號11.之隨身碟內，於99│10時27分，匯│同犯詐欺取財罪，│
│  │      │年3 月30日19時17分，在上址之│款7,650 元至│均累犯，林俊宏處│
│  │      │租屋處，使用附表四編號之電│洪州全第一銀│有期徒刑陸月；巫│
│  │      │腦及未扣案之筆記型電腦，透過│行北屯分行帳│薏涵處有期徒刑肆│
│  │      │網路以帳號「ijntfcqaz 」登入│戶。        │月，如易科罰金，│
│  │      │露天拍賣網站，佯張貼販賣「卡│            │以新臺幣壹仟元折│
│  │      │洛塔妮幼兒羊奶粉」（商品編號│            │算壹日。扣案如附│
│  │      │：00000000000000）之訊息，致│            │表四編號3.、7.、│
│  │      │不知情之胡秀玲，於99年04月02│            │11.、所示之物，│
│  │      │日上網見此拍賣訊息，誤以為真│            │均沒收。        │
│  │      │陷於錯誤而下標，得標後，並依│            │巫炳漢共同犯詐欺│
│  │      │指示匯款，但匯款後始終未收到│            │取財罪，處有期徒│
│  │      │其所購買之商品。            │            │刑月，如易科罰│
│  │      │                            │            │金，以新臺幣壹仟│
│  │      │                            │            │元折算壹日。扣案│
│  │      │                            │            │如附表四編號3.、│
│  │      │                            │            │7.、11.、所示之│
│  │      │                            │            │物，均沒收。    │
├─┼───┼──────────────┼──────┼────────┤
││蔡霈蓁│林俊宏先將商品相片圖檔儲存於│99年04月02日│巫薏涵、林俊宏共│
│  │      │附表四編號11.之隨身碟內，於99│15時許，匯款│同犯詐欺取財罪，│
│  │      │年03月30日20時37分，在上址之│6,255 元；同│均累犯，林俊宏處│
│  │      │租屋處，使用附表四編號之電│年04月03日16│有期徒刑陸月；巫│
│  │      │腦及未扣案之筆記型電腦，透過│時許，匯款  │薏涵處有期徒刑伍│
│  │      │網路以帳號「ijntfcqaz 」登入│3,816 元至洪│月，如易科罰金，│
│  │      │露天拍賣網站，佯張貼販賣「雀│州全第一銀行│以新臺幣壹仟元折│
│  │      │巢能恩3 號成長奶粉非水解一箱│北屯分行帳戶│算壹日。扣案如附│
│  │      │十二罐：4560元水解一箱六罐29│。          │表四編號3.、7.、│
│  │      │60元特價到下禮拜一」（商品編│            │11.、所示之物，│
│  │      │號：00000000000000），致不知│            │均沒收。        │
│  │      │情之蔡霈蓁，於99年04月02日上│            │巫炳漢共同犯詐欺│
│  │      │網見此拍賣訊息，誤以為真陷於│            │取財罪，處有期徒│
│  │      │錯誤而下標，得標後，並依指示│            │刑肆月，如易科罰│
│  │      │匯款，但匯款後始終未收到其所│            │金，以新臺幣壹仟│
│  │      │購買之商品。                │            │元折算壹日。扣案│
│  ├───┼──────────────┼──────┤如附表四編號3.、│
│  │莊智惠│林俊宏先將商品相片圖檔儲存於│99年04月05日│7.、11.、所示之│
│  │      │附表四編號11.之隨身碟內，於99│19時12分，匯│物，均沒收。    │
│  │      │年03月30日20時37分，在上址之│款6,043 元至│                │
│  │      │租屋處，使用附表四編號之電│洪州全第一銀│                │
│  │      │腦及未扣案之筆記型電腦，透過│行北屯分行帳│                │
│  │      │網路以帳號「ijntfcqaz 」登入│戶。        │                │
│  │      │露天拍賣網站，佯張貼販賣「雀│            │                │
│  │      │巢能恩3 號成長奶粉非水解一箱│            │                │
│  │      │十二罐：4560元水解一箱六罐29│            │                │
│  │      │60元特價到下禮拜一」（商品編│            │                │
│  │      │號：00000000000000）之訊息，│            │                │
│  │      │致不知情之莊智惠，於99年04月│            │                │
│  │      │05日上網見此拍賣訊息，誤以為│            │                │
│  │      │真陷於錯誤而下標，得標後，並│            │                │
│  │      │依指示匯款，但匯款後始終未收│            │                │
│  │      │到其所購買之商品。          │            │                │
├─┼───┼──────────────┼──────┼────────┤
││林慧君│林俊宏先將商品相片圖檔儲存於│99年04月03日│巫薏涵、林俊宏共│
│  │      │附表四編號11.之隨身碟內，於99│23時許，匯款│同犯詐欺取財罪，│
│  │      │年03月30日19時54分，在上址之│3,853 元至洪│均累犯，林俊宏處│
│  │      │租屋處，使用附表四編號之電│州全第一銀行│有期徒刑陸月；巫│
│  │      │腦及未扣案之筆記型電腦，透過│北屯分行帳戶│薏涵處有期徒刑肆│
│  │      │網路以帳號「ijntfcqaz 」登入│。          │月，如易科罰金，│
│  │      │露天拍賣網站，佯張貼販賣「金│            │以新臺幣壹仟元折│
│  │      │可貝可-3號1800G 一箱六罐：38│            │算壹日。扣案如附│
│  │      │10元特價到下禮拜一」（商品編│            │表四編號3.、7.、│
│  │      │號：00000000000000）之訊息，│            │11.、所示之物，│
│  │      │致不知情之林慧君，於99年04月│            │均沒收。        │
│  │      │03日上網見此拍賣訊息，誤以為│            │巫炳漢共同犯詐欺│
│  │      │真陷於錯誤而下標，得標後，並│            │取財罪，處有期徒│
│  │      │依指示匯款，但匯款後始終未收│            │刑月，如易科罰│
│  │      │到其所購買之商品。          │            │金，以新臺幣壹仟│
│  ├───┼──────────────┼──────┤元折算壹日。扣案│
│  │陳秋雄│林俊宏先將商品相片圖檔儲存於│99年04月06日│如附表四編號3.、│
│  │      │附表四編號11.之隨身碟內，於99│09時48分，匯│7.、11.、所示之│
│  │      │年03月30日19時54分，在上址之│款3,860 元至│物，均沒收。    │
│  │      │租屋處，使用附表四編號之電│洪州全第一銀│                │
│  │      │腦及未扣案之筆記型電腦，透過│行北屯分行帳│                │
│  │      │網路以帳號「ijntfcqaz 」登入│戶。        │                │
│  │      │露天拍賣網站，佯張貼販賣「金│            │                │
│  │      │可貝可-3號1800G 一箱六罐：38│            │                │
│  │      │10元特價到下禮拜一」（商品編│            │                │
│  │      │號：00000000000000）之訊息，│            │                │
│  │      │致不知情之陳秋雄，於99年04月│            │                │
│  │      │05日上網見此拍賣訊息，誤以為│            │                │
│  │      │真陷於錯誤而下標，得標後，並│            │                │
│  │      │依指示匯款，但匯款後始終未收│            │                │
│  │      │到其所購買之商品。          │            │                │
├─┼───┼──────────────┼──────┼────────┤
││廖得志│林俊宏先將商品相片圖檔儲存於│99年04月05日│巫薏涵、林俊宏共│
│  │      │附表四編號11.之隨身碟內，於99│11時35分，匯│同犯詐欺取財罪，│
│  │      │年03月30日21時31分，在上址之│款7,073 元至│均累犯，林俊宏處│
│  │      │租屋處，使用附表四編號之電│洪州全第一銀│有期徒刑陸月；巫│
│  │      │腦及未扣案之筆記型電腦，透過│行北屯分行帳│薏涵處有期徒刑肆│
│  │      │網路以帳號「ijntfcqaz 」登入│戶。        │月，如易科罰金，│
│  │      │露天拍賣網站，佯張貼販賣「亞│            │以新臺幣壹仟元折│
│  │      │培普寧腎普寧勝特價到下禮拜一│            │算壹日。扣案如附│
│  │      │」（商品編號：00000000000000│            │表四編號3.、7.、│
│  │      │）之訊息，致不知情之廖得志，│            │11.、所示之物，│
│  │      │於99年04月04日上網見此拍賣訊│            │均沒收。        │
│  │      │息，誤以為真陷於錯誤而下標，│            │巫炳漢共同犯詐欺│
│  │      │得標後，並依指示匯款，但匯款│            │取財罪，處有期徒│
│  │      │後始終未收到其所購買之商品。│            │刑月，如易科罰│
│  │      │                            │            │金，以新臺幣壹仟│
│  │      │                            │            │元折算壹日。扣案│
│  │      │                            │            │如附表四編號3.、│
│  │      │                            │            │7.、11.、所示之│
│  │      │                            │            │物，均沒收。    │
├─┼───┼──────────────┼──────┼────────┤
││郭玉婷│林俊宏先將商品相片圖檔儲存於│99年04月04日│巫薏涵、林俊宏共│
│  │      │附表四編號11.之隨身碟內，於99│13時09分，匯│同犯詐欺取財罪，│
│  │      │年04月02日10時59分，在上址之│款9,223 元至│均累犯，林俊宏處│
│  │      │租屋處，使用附表四編號之電│洪州全第一銀│有期徒刑陸月；巫│
│  │      │腦及未扣案之筆記型電腦，透過│行北屯分行帳│薏涵處有期徒刑伍│
│  │      │網路以帳號「ijntfcqaz 」登入│戶。        │月，如易科罰金，│
│  │      │露天拍賣網站，佯張貼販賣「卡│            │以新臺幣壹仟元折│
│  │      │洛塔妮A31-3 號一箱十二罐：47│            │算壹日。扣案如附│
│  │      │40元特價到下禮拜一」（商品編│            │表四編號3.、7.、│
│  │      │號：00000000000000）之訊息，│            │11.、所示之物，│
│  │      │致不知情之郭玉婷，於99年04月│            │均沒收。        │
│  │      │04日上網見此拍賣訊息，誤以為│            │巫炳漢共同犯詐欺│
│  │      │真陷於錯誤而下標，得標後，並│            │取財罪，處有期徒│
│  │      │依指示匯款，但匯款後始終未收│            │刑肆月，如易科罰│
│  │      │到其所購買之商品。          │            │金，以新臺幣壹仟│
│  │      │                            │            │元折算壹日。扣案│
│  │      │                            │            │如附表四編號3.、│
│  │      │                            │            │7.、11.、所示之│
│  │      │                            │            │物，均沒收。    │
├─┼───┼──────────────┼──────┼────────┤
││陳縵綾│林俊宏先將商品相片圖檔儲存於│99年04月05日│巫薏涵、林俊宏共│
│  │      │附表四編號11.之隨身碟內，於99│15時40分，匯│同犯詐欺取財罪，│
│  │      │年03月30日21時24分，在上址之│款3,443 元至│均累犯，林俊宏處│
│  │      │租屋處，使用附表四編號之電│洪州全第一銀│有期徒刑伍月；巫│
│  │      │腦及未扣案之筆記型電腦，透過│行北屯分行帳│薏涵處有期徒刑肆│
│  │      │網路以帳號「ijntfcqaz 」登入│戶。        │月，如易科罰金，│
│  │      │露天拍賣網站，佯張貼販賣「亞│            │以新臺幣壹仟元折│
│  │      │培倍力素特價到下禮拜一」（商│            │算壹日。扣案如附│
│  │      │品編號：00000000000000）之訊│            │表四編號3.、7.、│
│  │      │息，致不知情之陳縵綾，於99年│            │11.、所示之物，│
│  │      │04月04日上網見此拍賣訊息，誤│            │均沒收。        │
│  │      │以為真陷於錯誤而下標，得標後│            │巫炳漢共同犯詐欺│
│  │      │，並依指示匯款，但匯款後始終│            │取財罪，處有期徒│
│  │      │未收到其所購買之商品。      │            │刑月，如易科罰│
│  │      │                            │            │金，以新臺幣壹仟│
│  │      │                            │            │元折算壹日。扣案│
│  │      │                            │            │如附表四編號3.、│
│  │      │                            │            │7.、11.、所示之│
│  │      │                            │            │物，均沒收。    │
├─┼───┼──────────────┼──────┼────────┤
││張蕙玲│林俊宏先將商品相片圖檔儲存於│99年04月05日│巫薏涵、林俊宏共│
│  │      │附表四編號11.之隨身碟內，於99│16時21分，匯│同犯詐欺取財罪，│
│  │      │年03月30日21時05分，在上址之│款10,928元至│均累犯，林俊宏處│
│  │      │租屋處，使用附表四編號之電│洪州全第一銀│有期徒刑柒月；巫│
│  │      │腦及未扣案之筆記型電腦，透過│行北屯分行帳│薏涵處有期徒刑伍│
│  │      │網路以帳號「ijntfcqaz 」登入│戶。        │月，如易科罰金，│
│  │      │露天拍賣網站，佯張貼販賣「亞│            │以新臺幣壹仟元折│
│  │      │培幼兒恩美力3 號1.7kg 一箱六│            │算壹日。扣案如附│
│  │      │罐：4500元特價到下禮拜一」（│            │表四編號3.、7.、│
│  │      │商品編號：00000000000000）之│            │11.、所示之物，│
│  │      │訊息，致不知情之張蕙玲，於99│            │均沒收。        │
│  │      │年04月05日上網見此拍賣訊息，│            │巫炳漢共同犯詐欺│
│  │      │誤以為真陷於錯誤而下標，得標│            │取財罪，處有期徒│
│  │      │後，並依指示匯款，但匯款後始│            │刑肆月，如易科罰│
│  │      │終未收到其所購買之商品。    │            │金，以新臺幣壹仟│
│  │      │                            │            │元折算壹日。扣案│
│  │      │                            │            │如附表四編號3.、│
│  │      │                            │            │7.、11.、所示之│
│  │      │                            │            │物，均沒收。    │
├─┼───┼──────────────┼──────┼────────┤
││宋依頻│林俊宏先將商品相片圖檔儲存於│99年04月05日│巫薏涵、林俊宏共│
│  │      │附表四編號11.之隨身碟內，於99│12時30分，匯│同犯詐欺取財罪，│
│  │      │年4 月01日14時04分，在上址之│款4,543 元至│均累犯，林俊宏處│
│  │      │租屋處，使用附表四編號之電│洪州全第一銀│有期徒刑伍月；巫│
│  │      │腦及未扣案之筆記型電腦，透過│行北屯分行帳│薏涵處有期徒刑肆│
│  │      │網路以帳號「ijntfcqaz 」登入│戶。        │月，如易科罰金，│
│  │      │露天拍賣網站，佯張貼販賣「貝│            │以新臺幣壹仟元折│
│  │      │比卡兒金選A 牛奶3 、4 號一箱│            │算壹日。扣案如附│
│  │      │十二罐：4560元特價到下禮拜一│            │表四編號3.、7.、│
│  │      │」（商品編號：00000000000000│            │11.、所示之物，│
│  │      │）之訊息，致不知情之宋依頻，│            │均沒收。        │
│  │      │於99年04月05日上網見此拍賣訊│            │巫炳漢共同犯詐欺│
│  │      │息，誤以為真陷於錯誤而下標，│            │取財罪，處有期徒│
│  │      │得標後，並依指示匯款，但匯款│            │刑月，如易科罰│
│  │      │後始終未收到其所購買之商品。│            │金，以新臺幣壹仟│
│  │      │                            │            │元折算壹日。扣案│
│  │      │                            │            │如附表四編號3.、│
│  │      │                            │            │7.、11.、所示之│
│  │      │                            │            │物，均沒收。    │
├─┼───┼──────────────┼──────┼────────┤
││陳碧如│林俊宏先將商品相片圖檔儲存於│99年04月05日│巫薏涵、林俊宏共│
│  │      │附表四編號11.之隨身碟內，於99│20時許，匯款│同犯詐欺取財罪，│
│  │      │年03月30日20時54分，在上址之│5,460 元至洪│均累犯，林俊宏處│
│  │      │租屋處，使用附表四編號之電│州全第一銀行│有期徒刑伍月；巫│
│  │      │腦及未扣案之筆記型電腦，透過│北屯分行帳戶│薏涵處有期徒刑肆│
│  │      │網路以帳號「ijntfcqaz 」登入│。          │月，如易科罰金，│
│  │      │露天拍賣網站，佯張貼販賣「亞│            │以新臺幣壹仟元折│
│  │      │培小安素特價到下禮拜一」（商│            │算壹日。扣案如附│
│  │      │品編號：00000000000000）之訊│            │表四編號3.、7.、│
│  │      │息，致不知情之陳碧如，於99年│            │11.、所示之物，│
│  │      │04月05日上網見此拍賣訊息，誤│            │均沒收。        │
│  │      │以為真陷於錯誤而下標，得標後│            │巫炳漢共同犯詐欺│
│  │      │，並依指示匯款，但匯款後始終│            │取財罪，處有期徒│
│  │      │未收到其所購買之商品。      │            │刑月，如易科罰│
│  │      │                            │            │金，以新臺幣壹仟│
│  │      │                            │            │元折算壹日。扣案│
│  │      │                            │            │如附表四編號3.、│
│  │      │                            │            │7.、11.、所示之│
│  │      │                            │            │物，均沒收。    │
├─┼───┼──────────────┼──────┼────────┤
││廖媺玉│林俊宏先將商品相片圖檔儲存於│99年04月05日│巫薏涵、林俊宏共│
│  │      │附表四編號11.之隨身碟內，於99│23時54分，匯│同犯詐欺取財罪，│
│  │      │年04月03日00時05分，在上址之│款2,923 元至│均累犯，林俊宏處│
│  │      │租屋處，使用附表四編號之電│洪州全第一銀│有期徒刑肆月；巫│
│  │      │腦及未扣案之筆記型電腦，透過│行北屯分行帳│薏涵處有期徒刑│
│  │      │網路以帳號「ijntfcqaz 」登入│戶。        │月，如易科罰金，│
│  │      │露天拍賣網站，佯張貼販賣「桂│            │以新臺幣壹仟元折│
│  │      │格幼兒多力成長奶粉1.6kg （  │            │算壹日。扣案如附│
│  │      │1-4 歲）一箱六罐：2880」（商│            │表四編號3.、7.、│
│  │      │品編號：00000000000000）之訊│            │11.、所示之物，│
│  │      │息，致不知情之廖媺玉，於99年│            │均沒收。        │
│  │      │04月05日上網見此拍賣訊息，誤│            │巫炳漢共同犯詐欺│
│  │      │以為真陷於錯誤而下標，得標後│            │取財罪，處有期徒│
│  │      │，並依指示匯款，但匯款後始終│            │刑貳月，如易科罰│
│  │      │未收到其所購買之商品。      │            │金，以新臺幣壹仟│
│  │      │                            │            │元折算壹日。扣案│
│  │      │                            │            │如附表四編號3.、│
│  │      │                            │            │7.、11.、所示之│
│  │      │                            │            │物，均沒收。    │
├─┼───┼──────────────┼──────┼────────┤
││林哲祺│林俊宏先將商品相片圖檔儲存於│99年04月05日│巫薏涵、林俊宏共│
│  │      │附表四編號11.之隨身碟內，於99│23時49分，匯│同犯詐欺取財罪，│
│  │      │年03月30日20時07分，在上址之│款2,750 元至│均累犯，林俊宏處│
│  │      │租屋處，使用附表四編號之電│洪州全第一銀│有期徒刑肆月；巫│
│  │      │腦及未扣案之筆記型電腦，透過│行北屯分行帳│薏涵處有期徒刑│
│  │      │網路以帳號「ijntfcqaz 」登入│戶。        │月，如易科罰金，│
│  │      │露天拍賣網站，佯張貼販賣「桂│            │以新臺幣壹仟元折│
│  │      │格藻精蛋白成長奶粉3 號1-4 歲│            │算壹日。扣案如附│
│  │      │」（商品編號：00000000000000│            │表四編號3.、7.、│
│  │      │）之訊息，致不知情之林哲祺，│            │11.、所示之物，│
│  │      │於99年04月05日上網見此拍賣訊│            │均沒收。        │
│  │      │息，誤以為真陷於錯誤而下標，│            │巫炳漢共同犯詐欺│
│  │      │得標後，並依指示匯款，但匯款│            │取財罪，處有期徒│
│  │      │後始終未收到其所購買之商品。│            │刑貳月，如易科罰│
│  │      │                            │            │金，以新臺幣壹仟│
│  │      │                            │            │元折算壹日。扣案│
│  │      │                            │            │如附表四編號3.、│
│  │      │                            │            │7.、11.、所示之│
│  │      │                            │            │物，均沒收。    │
├─┼───┼──────────────┼──────┼────────┤
││施懿容│林俊宏先將商品相片圖檔儲存於│99年04月05日│巫薏涵、林俊宏共│
│  │      │附表四編號11.之隨身碟內，於99│18時32分，匯│同犯詐欺取財罪，│
│  │      │年03月30日21時38分，在上址之│款3,653 元至│均累犯，林俊宏處│
│  │      │租屋處，使用附表四編號之電│洪州全第一銀│有期徒刑伍月；巫│
│  │      │腦及未扣案之筆記型電腦，透過│行北屯分行帳│薏涵處有期徒刑肆│
│  │      │網路以帳號「ijntfcqaz 」登入│戶。        │月，如易科罰金，│
│  │      │露天拍賣網站，佯張貼販賣「桂│            │以新臺幣壹仟元折│
│  │      │格完膳營養素特價到下禮拜一」│            │算壹日。扣案如附│
│  │      │（商品編號：00000000000000）│            │表四編號3.、7.、│
│  │      │之訊息，致不知情之施懿容，於│            │11.、所示之物，│
│  │      │99年04月05日上網見此拍賣訊息│            │均沒收。        │
│  │      │，誤以為真陷於錯誤而下標，得│            │巫炳漢共同犯詐欺│
│  │      │標後，並依指示匯款，但匯款後│            │取財罪，處有期徒│
│  │      │始終未收到其所購買之商品。  │            │刑月，如易科罰│
│  │      │                            │            │金，以新臺幣壹仟│
│  │      │                            │            │元折算壹日。扣案│
│  │      │                            │            │如附表四編號3.、│
│  │      │                            │            │7.、11.、所示之│
│  │      │                            │            │物，均沒收。    │
├─┼───┼──────────────┼──────┼────────┤
││邱楷茹│林俊宏先將商品相片圖檔儲存於│99年04月06日│巫薏涵、林俊宏共│
│  │      │附表四編號11.之隨身碟內，於99│14時08分，匯│同犯詐欺取財罪，│
│  │      │年04月04日03時38分，在上址之│款5,623 元至│均累犯，林俊宏處│
│  │      │租屋處，使用附表四編號之電│洪州全第一銀│有期徒刑柒月；巫│
│  │      │腦及未扣案之筆記型電腦，透過│行北屯分行帳│薏涵處有期徒刑伍│
│  │      │網路以帳號「ijntfcqaz 」登入│戶。        │月，如易科罰金，│
│  │      │露天拍賣網站，佯張貼販賣「新│            │以新臺幣壹仟元折│
│  │      │安琪兒安哺嬰兒奶粉一箱十二罐│            │算壹日。扣案如附│
│  │      │：5640特價到下禮拜一」（商品│            │表四編號3.、7.、│
│  │      │編號：00000000000000）之訊息│            │11.、所示之物，│
│  │      │，致不知情之邱楷茹，於99年04│            │均沒收。        │
│  │      │月05日上網見此拍賣訊息，誤以│            │巫炳漢共同犯詐欺│
│  │      │為真陷於錯誤而下標，得標後，│            │取財罪，處有期徒│
│  │      │並依指示匯款，但匯款後始終未│            │刑肆月，如易科罰│
│  │      │收到其所購買之商品。        │            │金，以新臺幣壹仟│
│  ├───┼──────────────┼──────┤元折算壹日。扣案│
│  │鄭淑鈴│林俊宏先將商品相片圖檔儲存於│99年04月05日│如附表四編號3.、│
│  │      │附表四編號11.之隨身碟內，於99│15時許，匯款│7.、11.、所示之│
│  │      │年04月04日03時38分，在上址之│5,470 元至洪│物，均沒收。    │
│  │      │租屋處，使用附表四編號之電│州全第一銀行│                │
│  │      │腦及未扣案之筆記型電腦，透過│北屯分行帳戶│                │
│  │      │網路以帳號「ijntfcqaz 」登入│。          │                │
│  │      │露天拍賣網站，佯張貼販賣「新│            │                │
│  │      │安琪兒安哺嬰兒奶粉一箱十二罐│            │                │
│  │      │：5640特價到下禮拜一」（商品│            │                │
│  │      │編號：00000000000000）之訊息│            │                │
│  │      │，致不知情之鄭淑鈴，於99年04│            │                │
│  │      │月05日上網見此拍賣訊息，誤以│            │                │
│  │      │為真陷於錯誤而下標，得標後，│            │                │
│  │      │並依指示匯款，但匯款後始終未│            │                │
│  │      │收到其所購買之商品。        │            │                │
├─┼───┼──────────────┼──────┼────────┤
││陳菁如│林俊宏先將商品相片圖檔儲存於│99年04月06日│巫薏涵、林俊宏共│
│  │      │附表四編號11.之隨身碟內，於99│09時許，匯款│同犯詐欺取財罪，│
│  │      │年03月30日20時16分，在上址之│1,550 元至洪│均累犯，林俊宏處│
│  │      │租屋處，使用附表四編號之電│州全第一銀行│有期徒刑肆月；巫│
│  │      │腦及未扣案之筆記型電腦，透過│北屯分行帳戶│薏涵處有期徒刑│
│  │      │網路以帳號「ijntfcqaz 」登入│。          │月，如易科罰金，│
│  │      │露天拍賣網站，佯張貼販賣「桂│            │以新臺幣壹仟元折│
│  │      │格初乳米精、健味麥精、優纖麥│            │算壹日。扣案如附│
│  │      │精一箱十二罐：3120元特價到下│            │表四編號3.、7.、│
│  │      │禮拜一」（商品編號：00000000│            │11.、所示之物，│
│  │      │651361）之訊息，致不知情之陳│            │均沒收。        │
│  │      │菁如，於99年04月06日上網見此│            │巫炳漢共同犯詐欺│
│  │      │拍賣訊息，誤以為真陷於錯誤而│            │取財罪，處有期徒│
│  │      │下標，得標後，並依指示匯款，│            │刑貳月，如易科罰│
│  │      │但匯款後始終未收到其所購買之│            │金，以新臺幣壹仟│
│  │      │商品。                      │            │元折算壹日。扣案│
│  │      │                            │            │如附表四編號3.、│
│  │      │                            │            │7.、11.、所示之│
│  │      │                            │            │物，均沒收。    │
├─┼───┼──────────────┼──────┼────────┤
││紀淑英│林俊宏先將商品相片圖檔儲存於│99年04月05日│巫薏涵、林俊宏共│
│  │      │附表四編號11.之隨身碟內，於99│21時31分，匯│同犯詐欺取財罪，│
│  │      │年04月01日18時54分，在上址之│款2,180 元至│均累犯，林俊宏處│
│  │      │租屋處，使用附表四編號之電│洪州全第一銀│有期徒刑陸月；巫│
│  │      │腦及未扣案之筆記型電腦，透過│行北屯分行帳│薏涵處有期徒刑肆│
│  │      │網路以帳號「okwerasd」登入露│戶。        │月，如易科罰金，│
│  │      │天拍賣網站，佯張貼販賣「長江│            │以新臺幣壹仟元折│
│  │      │A969數位電視版」（商品編號：│            │算壹日。扣案如附│
│  │      │00000000000000）之訊息，致不│            │表四編號3.、9.、│
│  │      │知情之紀淑英，於99年04月03日│            │11.、所示之物，│
│  │      │上網見此拍賣訊息，誤以為真陷│            │均沒收。        │
│  │      │於錯誤而下標，得標後，並依指│            │巫炳漢共同犯詐欺│
│  │      │示匯款，但匯款後始終未收到其│            │取財罪，處有期徒│
│  │      │所購買之商品。              │            │刑月，如易科罰│
│  │      │                            │            │金，以新臺幣壹仟│
│  │      │                            │            │元折算壹日。扣案│
│  │      │                            │            │如附表四編號3.、│
│  │      │                            │            │9.、11.、所示之│
│  │      │                            │            │物，均沒收。    │
├─┼───┼──────────────┼──────┼────────┤
││蘇宏民│林俊宏將商品相片圖檔儲存於附│99年04月02日│巫薏涵、林俊宏共│
│  │      │表四編號11.之隨身碟內，於99年│13時45分，匯│同犯詐欺取財罪，│
│  │      │04月02日01時53分，在上址之租│款5,700 元至│均累犯，林俊宏處│
│  │      │屋處，使用附表四編號之電腦│洪州全第一銀│有期徒刑伍月；巫│
│  │      │及未扣案之筆記型電腦，透過網│行北屯分行帳│薏涵處有期徒刑肆│
│  │      │路以帳號「0000000000」登入露│戶。        │月，如易科罰金，│
│  │      │天拍賣網站，佯張貼販賣「台糖│            │以新臺幣壹仟元折│
│  │      │蠔蜆錠500 粒」（商品編號：21│            │算壹日。扣案如附│
│  │      │000000 000000 ）之訊息，致不│            │表四編號3.、7.、│
│  │      │知情之蘇宏民，於99年04月02日│            │11.、所示之物，│
│  │      │上網見此拍賣訊息，誤以為真陷│            │均沒收。        │
│  │      │於錯誤而下標，得標後，並依指│            │巫炳漢共同犯詐欺│
│  │      │示匯款，但匯款後始終未收到其│            │取財罪，處有期徒│
│  │      │所購買之商品。              │            │刑月，如易科罰│
│  │      │                            │            │金，以新臺幣壹仟│
│  │      │                            │            │元折算壹日。扣案│
│  │      │                            │            │如附表四編號3.、│
│  │      │                            │            │7.、11.、所示之│
│  │      │                            │            │物，均沒收。    │
├─┼───┼──────────────┼──────┼────────┤
││施佩菁│林俊宏先以附表四編號14.之電腦│99年05月23日│巫薏涵、林俊宏共│
│  │      │上網下載商品相片，將商品相片│18時06分，匯│同犯詐欺取財罪，│
│  │      │圖檔儲存於附表四編號11.之隨身│款2,170 元至│均累犯，林俊宏處│
│  │      │碟內，於99年05月19日15時58分│盧鵬馳玉山銀│有期徒刑肆月；巫│
│  │      │，在臺中市○區○○路150 號5 │行東臺南分行│薏涵處有期徒刑│
│  │      │樓之2 租屋處，使用及未扣案之│帳戶。      │月，如易科罰金，│
│  │      │筆記型電腦，透過網路以帳號「│            │以新臺幣壹仟元折│
│  │      │louzsi」登入露天拍賣網站，佯│            │算壹日。扣案如附│
│  │      │張貼販賣「NOKIA2730 全新公司│            │表四編號3.、6.、│
│  │      │貨（全配價）活動至5-23號」（│            │11.、12.、14.所示之│
│  │      │商品編號：00000000000000）之│            │物，均沒收。    │
│  │      │訊息，致不知情之施佩菁，於99│            │巫炳漢共同犯詐欺│
│  │      │年05月23日上網見此拍賣訊息，│            │取財罪，處有期徒│
│  │      │誤以為真陷於錯誤而下標，得標│            │刑貳月，如易科罰│
│  │      │後，並依指示匯款，但匯款後始│            │金，以新臺幣壹仟│
│  │      │終未收到其所購買之商品。    │            │元折算壹日。扣案│
│  │      │                            │            │如附表四編號3.、│
│  │      │                            │            │6.、11.、12.、14.所│
│  │      │                            │            │示之物，均沒收。│
└─┴───┴──────────────┴──────┴────────┘
附表四：
┌─┬──────┬───┬──────────────┬────────┐
│編│扣案物品名稱│ 數量 │     勘  驗  結  果         │   備      註   │
│號│            │      │                            │                │
├─┼──────┼───┼──────────────┼────────┤
│1.│手機（不含  │1支   │廠牌為Sony Ericsson ；內有電│99保1944；警局扣│
│  │SIM卡卡 ）  │      │池1 個；手機序號為0000000000│押編號1 ；曾插用│
│  │            │      │97828。                     │過門號0000000000│
│  │            │      │                            │號SIM 卡。      │
├─┼──────┼───┼──────────────┼────────┤
│2.│手機        │1支   │廠牌為NOKIA ；內有電池1 個；│99保1944；警局扣│
│  │            │      │手機序號為000000000000000 ；│押編號3 ；SIM 卡│
│  │            │      │含輕鬆打SIM 卡1 張。        │門號為0000000000│
│  │            │      │                            │號。            │
├─┼──────┼───┼──────────────┼────────┤
│3.│亞太電信行動│4本   │均尚未開封使用。            │99保1944；警局扣│
│  │預付卡      │      │                            │押編號5 。      │
├─┼──────┼───┼──────────────┼────────┤
│4.│郵政存簿儲金│1 本、│戶名為林俊宏、立帳郵局為臺中│99保1944；警局扣│
│  │簿、金融卡  │1 張  │健行路郵局、局號為0000000 、│押編號9 。      │
│  │            │      │帳號為0000000 ；金融卡上之帳│                │
│  │            │      │號局號與儲金簿金相同。      │                │
├─┼──────┼───┼──────────────┼────────┤
│5.│存摺        │1本   │為安泰銀行員林分行之活期儲蓄│99保1944；警局扣│
│  │            │      │存款存摺；戶名林俊宏、帳號為│押編號10。      │
│  │            │      │00000000000000。            │                │
│  ├──────┼───┼──────────────┼────────┤
│  │金融卡      │1張   │為安泰銀行之金融卡，卡上打印│99保1944；警局扣│
│  │            │      │之帳號為0000-000000000000   │押編號10。      │
├─┼──────┼───┼──────────────┼────────┤
│6.│金融卡      │1張   │為玉山銀行之金融卡，卡上打印│99保1944；警局扣│
│  │            │      │之帳號為00000000000         │押編號11。      │
├─┼──────┼───┼──────────────┼────────┤
│7.│證件影本    │1張   │蘇世宗之身分證影本。        │99保1944；警局扣│
│  │            │      │                            │押編號12。      │
├─┼──────┼───┼──────────────┼────────┤
│8.│證件影本    │1張   │項君怡之身分證影本。        │99保1944；警局扣│
│  │            │      │                            │押編號12。      │
├─┼──────┼───┼──────────────┼────────┤
│9.│證件影本    │1張   │洪州全之身分證影本。        │99保1944；警局扣│
│  │            │      │                            │押編號12。      │
├─┼──────┼───┼──────────────┼────────┤
│10.│記事單（第7 │1張   │有林俊宏、安泰銀行員林分行帳│99保1944；警局扣│
│  │張）        │      │號00000000000000之記載      │押編號14。      │
├─┼──────┼───┼──────────────┼────────┤
│11.│白色隨身碟  │1個   │資料夾內可看到存有電玩、衛星│99保1944；警局扣│
│  │            │      │導航、手機、嬰兒車、奶粉、尿│押編號19。      │
│  │            │      │布、數位相機、筆記型電腦等之│                │
│  │            │      │相片圖檔；文字檔內有網拍交易│                │
│  │            │      │的說明、商品說明、商品售價、│                │
│  │            │      │郵寄說明等資料。            │                │
├─┼──────┼───┼──────────────┼────────┤
│12.│藍色隨身碟  │1個   │內有身分證辨識系統之軟體。  │99保1944；警局扣│
│  │            │      │                            │押編號19。      │
├─┼──────┼───┼──────────────┼────────┤
│13.│電腦（編號│1台   │含有LG螢幕、鍵盤、主機、喇叭│99保1944；警局扣│
│  │）          │      │，滑鼠有2 個，無法開機。    │押編號20。      │
├─┼──────┼───┼──────────────┼────────┤
│14.│電腦（編號│1台   │含有華碩螢幕、鍵盤、主機、喇│99保1944；警局扣│
│  │）          │      │叭及滑鼠，桌面暫存的資料夾內│押編號20。      │
│  │            │      │有奶粉、尿布、奶粉照片、亞培│                │
│  │            │      │安素說明、產品資訊等資料。  │                │
├─┼──────┼───┼──────────────┼────────┤
│15.│郵政存簿儲金│1 本、│郵政存簿儲金簿之戶名為巫薏涵│99保1945；警局扣│
│  │簿、金融卡  │1 張  │、立帳郵局為臺南東門郵局、局│押編號3 。      │
│  │            │      │號為0000000 、帳號為0000000 │                │
│  │            │      │；金融卡上之局號帳號與儲金簿│                │
│  │            │      │金相同。                    │                │
├─┼──────┼───┼──────────────┼────────┤
│16.│記事本      │1本   │內容大部分為空白，其中有「  │99保1945；警局扣│
│  │            │      │00000000000000項君怡9999」之│押編號4 。      │
│  │            │      │記載、也有電話「0000000000、│                │
│  │            │      │0000000000、0000000000、0916│                │
│  │            │      │644660」之記載。            │                │
├─┼──────┼───┼──────────────┼────────┤
│17.│SIM卡       │1張   │emome3GSIM卡。              │99保1944；警局扣│
│  │            │      │                            │押編號1 ；門號為│
│  │            │      │                            │0000000000號。  │
│  ├──────┼───┼──────────────┼────────┤
│  │手機        │1支   │廠牌為NOKIA ；內有電池1 個；│99保1944；警局扣│
│  │            │      │手機序號為000000000000000 。│押編號2 。      │
│  ├──────┼───┼──────────────┼────────┤
│  │SIM卡       │1張   │遠傳3G號SIM 卡。            │99保1944；警局扣│
│  │            │      │                            │押編號2 ；門號為│
│  │            │      │                            │0000000000號。  │
│  ├──────┼───┼──────────────┼────────┤
│  │記事本      │2本   │內容記載名稱及數字，例如「窮│99保1944；警局扣│
│  │            │      │鬼呈00000000」、「星仔200975│押編號4 。      │
│  │            │      │213 」、「小山00000000」等。│                │
│  ├──────┼───┼──────────────┼────────┤
│  │行動電話申請│共7張 │有蘇郁芬（申請門號0000000000│99保1944；警局扣│
│  │書          │      │號）、林俊宏、巫薏涵申請亞太│押編號6 、7 、8 │
│  │            │      │電信之申請書各1 張；林俊宏申│。              │
│  │            │      │請台灣大哥大門號0000000000、│                │
│  │            │      │0000000000號行動電話之申請書│                │
│  │            │      │、周乙銘申請門號0000000000號│                │
│  │            │      │、0000000000號行動電話之申請│                │
│  │            │      │書各1 張；陳定璿申請威寶電信│                │
│  │            │      │門號0000000000號行動電話申請│                │
│  │            │      │書1 張。                    │                │
│  ├──────┼───┼──────────────┼────────┤
│  │金融卡      │1張   │為玉山銀行之金融卡，卡上打印│99保1944；警局扣│
│  │            │      │之帳號為00000000000。       │押編號11。      │
│  ├──────┼───┼──────────────┼────────┤
│  │證件影本    │3份   │林俊宏之身分證及健保卡影本、│99保1944；警局扣│
│  │            │      │、盧鵬馳之身分證及健保卡影本│押編號12。      │
│  │            │      │、蘇郁嵐之覆歷表。          │                │
│  ├──────┼───┼──────────────┼────────┤
│  │行動電話卡  │13張  │上面所置放之SIM卡均已取出。 │99保1944；警局扣│
│  │            │      │                            │押編號13。      │
│  ├──────┼───┼──────────────┼────────┤
│  │記事單（除第│13張  │內容記載一些人品、數字、電話│99保1944；警局扣│
│  │7 張以外）  │      │、金融機構帳號。            │押編號14。      │
│  ├──────┼───┼──────────────┼────────┤
│  │行動電話申請│共5張 │為林俊宏申請遠傳電信門號0987│99保1944；警局扣│
│  │書          │      │772645、0000000000、00000000│押編號15、16。  │
│  │            │      │29、0000000000號行動電話之申│                │
│  │            │      │請書；巫薏涵申請家樂福電信門│                │
│  │            │      │號0000000000號行動電話之申請│                │
│  │            │      │書。                        │                │
│  ├──────┼───┼──────────────┼────────┤
│  │ATM 交易明細│共5 張│交易明細表雖有5 張，但交易僅│99保1944；警局扣│
│  │表          │（含影│共2 筆，僅多影印3 張影本，1 │押編號17。      │
│  │            │本）  │筆交易金額136 元，日期99年2 │                │
│  │            │      │月7 日14時52分，係自帳號末5 │                │
│  │            │      │碼77900 號之帳戶轉入帳號700-│                │
│  │            │      │0000000000000000號帳戶；另1 │                │
│  │            │      │筆交易金額800 元，日期99年3 │                │
│  │            │      │月12日12時17分，係自帳號6503│                │
│  │            │      │30****帳戶轉入帳號0000000000│                │
│  │            │      │35817號帳戶。               │                │
│  ├──────┼───┼──────────────┼────────┤
│  │匯款單      │3張   │為巫薏涵匯給楊建良4,931 元之│99保1944；警局扣│
│  │            │      │郵政跨行匯款申請書；林俊宏匯│押編號18。      │
│  │            │      │給賴奎宏3,500 元、林俊宏匯給│                │
│  │            │      │陳禮鈞1,850 元之郵政國內匯款│                │
│  │            │      │執據。                      │                │
│  ├──────┼───┼──────────────┼────────┤
│  │灰色隨身碟  │1個   │無法開啟。                  │99保1944；警局扣│
│  │            │      │                            │押編號19。      │
│  ├──────┼───┼──────────────┼────────┤
│  │電腦（編號│1台   │含有華碩螢幕、鍵盤、主機、喇│99保1944；警局扣│
│  │）          │      │叭及滑鼠，檢視資料夾裡面的內│押編號20。      │
│  │            │      │容沒有發現與本案有關之資料。│                │
│  ├──────┼───┼──────────────┼────────┤
│  │衣服        │2件   │                            │99保1944；警局扣│
│  │            │      │                            │押編號21。      │
│  ├──────┼───┼──────────────┼────────┤
│  │安全帽      │1個   │                            │99保1944；警局扣│
│  │            │      │                            │押編號22。      │
│  ├──────┼───┼──────────────┼────────┤
│  │手機        │1支   │廠牌為ZIKOM ；內有電池1 個；│99保1945；警局扣│
│  │            │      │手機序號為000000000000000 ；│押編號1 。      │
│  │            │      │含亞太電信行動預付卡SIM 卡1 │                │
│  │            │      │張（手機標籤上有註明門號0985│                │
│  │            │      │457420號）。                │                │
│  ├──────┼───┼──────────────┼────────┤
│  │手機        │1支   │廠牌為Sony Ericsson ；內有電│99保1945；警局扣│
│  │            │      │池1 個；手機序號為0000000000│押編號2 。      │
│  │            │      │1277；含遠傳3G易付卡SIM 卡1 │                │
│  │            │      │張（手機標籤上有註明門號0989│                │
│  │            │      │199441號）。                │                │
│  ├──────┼───┼──────────────┼────────┤
│  │郵政國內匯款│6張   │巫薏涵匯給藍泳喨1,800 元之郵│99保1945；警局扣│
│  │執據        │      │政國內匯款執據有5 張；另1 張│押編號5 。      │
│  │            │      │是巫薏涵匯給巫際堯2,000 元之│                │
│  │            │      │郵政國內匯款執據。          │                │
│  ├──────┼───┼──────────────┼────────┤
│  │衣服        │1件   │為灰色長袖連帽長版上衣。    │99保1945；警局扣│
│  │            │      │                            │押編號6 。      │
│  ├──────┼───┼──────────────┼────────┤
│  │安全帽      │1頂   │白色半罩式。                │99保1945；警局扣│
│  │            │      │                            │押編號7 。      │
│  ├──────┼───┼──────────────┼────────┤
│  │手機        │1支   │廠牌為Sony Ericsson ；內有電│99保1946；警局扣│
│  │            │      │池1 個；手機序號為0000000 …│押編號1 。      │
│  │            │      │（後面號碼不清楚）；含中華電│                │
│  │            │      │信emomeSIM卡1 張（手機標籤上│                │
│  │            │      │有註明門號0000000000號）。  │                │
│  ├──────┼───┼──────────────┼────────┤
│  │衣服        │1件   │黑色上衣。                  │99保1946；警局扣│
│  │            │      │                            │押編號2 。      │
└─┴──────┴───┴──────────────┴────────┘
附錄：
中華民國刑法第339條
意圖為自己或第三人不法之所有，以詐術使人將本人或第三人之
物交付者，處 5 年以下有期徒刑、拘役或科或併科 1 千元以下
罰金。
以前項方法得財產上不法之利益或使第三人得之者，亦同。
前二項之未遂犯罰之。